---
title: "Cohesion social CEPAL-ELSOC"
subtitle: ""
author: "Equipo CEPAL-ELSOC"
date: "`r Sys.Date()`"
site: bookdown::bookdown_site
documentclass: book
bibliography: [input/bib/cohesion-cepal-elsoc.bib, packages.bib, book-ocs.bib]
biblio-style: apalike
link-citations: yes
linkcolor: blue
# description: "This is a minimal example of using the bookdown package to write a book. The output format for this example is bookdown::gitbook."
geometry: "left=4cm, right=3cm, top=2.5cm, bottom=2.5cm"
fontsize: 12pt
linestretch: 1.5
toc-depth: 1
lof: True
lot: True
# lang: es
github-repo: "Kevin-carrasco/cohesion-cepal"
url: "https://kevin-carrasco.github.io/cohesion-cepal/"
always_allow_html: true
---

```{r setup, include=FALSE}
knitr::opts_chunk$set(warning = FALSE,message = FALSE, cache = FALSE,out.width = '75%',fig.pos= "H",fig.align = 'center')
# knitr::opts_knit$set(base.url = "../") #relative path for .html output file
# knitr::opts_knit$set(root.dir = "../") #relative path for chunks within .rmd files
options(scipen=999)
rm(list=ls()) 
options(knitr.kable.NA = '',linesep = "")
options(knitr.graphics.error = FALSE)
# Sys.setlocale("LC_ALL", "ES_ES.UTF-8")
```

```{r message=FALSE, warning=FALSE, include=FALSE, echo=FALSE}
pacman::p_load(knitr, kableExtra, dplyr,flextable,pander) 
```

```{r echo=FALSE } 
is_word_output <- function(fmt = knitr:::pandoc_to()) {
  length(fmt) == 1 && fmt == "docx"
}

table_format = if(is_html_output()) {
  "html"
} else if(is_latex_output()) {
  "latex"
}

eval01 = if(is_html_output() | is_latex_output()) {T} else {F}


fullw = if(is_html_output()) {T} else if(is_latex_output()) {F}
fsize = if(is_html_output()) {14} else if(is_latex_output()) {8}
```

# Introducción

El Centro de Estudios de Conflicto y Cohesión Social (COES) realiza desde el año 2016 el primer “Estudio Longitudinal Social de Chile” (ELSOC). Este estudio consiste en encuestar a casi 3.000 chilenos, anualmente, a lo largo de una década. Por lo tanto, el diseño de ELSOC es cuantitativo de tipo panel, es decir, que se repite su aplicación año a año. 

El principal objetivo de ELSOC es evaluar la manera como piensan, sienten y se comportan los chilenos en torno a un conjunto de temas referidos al conflicto y la cohesión social en Chile. Además, permite comparar la estabilidad o cambio en diversas dimensiones sociales atendiendo a factores que los moderan o explican a lo largo de los años.

Esta encuesta es aplicada por medio de un cuestionario estructurado que posee 7 módulos diferentes: Territorio, Redes y actitudes sociales, Ciudadanía y democracia, Desigualdad y legitimidad, Conflicto social, Salud y bienestar y Caracterización sociodemográfica. Posee un muestreo probabilístico, estratificado (por tamaño de ciudades), por conglomerados y multietápico (aleatorio en todas sus etapas): Se eligieron aleatoriamente 40 ciudades con más de 10.000 habitantes (92 comunas de 13 regiones), dentro de estas se escogieron aleatoriamente 1067 manzanas. Dentro de cada manzana se escogieron hogares aleatoriamente y dentro de cada hogar fueron elegidos aleatoriamente individuos con 18 años o más. Por lo tanto, su unidad básica de observación son personas individuales. Asimismo, la población objetivo son hombres y mujeres de 18 a 75 años. Esta encuesta alcanza un 77% de representatividad de la población total del país y un 93% de la población urbana, con un error muestral del 2%. La muestra alcanzada en 2019 posee las respuestas de 3417 individuos, que incluye respuestas de participantes de la primera ola (2016) y de la muestra de refresco iniciada en 2018 [@coes_Radiografia_2019].
