---
title: "Análisis datos y medicion"
author: "Equipo ocs"
date: "10-07-2021"
output:
  html_document:
    number_sections: TRUE
---

```{r setup, include=FALSE}
knitr::opts_chunk$set(echo = TRUE, warning=F, message=F)
```


```{r include=FALSE}
# Cargar paquetes
pacman::p_load(dplyr, car, summarytools, webshot, knitr, kableExtra, corrplot, ggplot2, sjPlot, sjmisc, semPlot, semTools, psych, svglite, writexl)

# Cargar base elsoc longitudinal (2016-2022) creada en "preparacion"
load("input/data/proc/data.RData")
```

# Horizontal

## Sentido de pertenencia

### Orgullo nacional

```{r echo=FALSE}
orgullo <-plot_stackfrq(select(data, c32_01_w01), geom.colors = "RdBu", geom.size = 0.25) +
  theme(text=element_text(family="Arial", size=12),
        legend.position="bottom")

orgullo
ggsave(orgullo, file = "output/graphs/1-orgullo.png",device = "png",width = 25,height = 13,dpi = "retina",units = "cm")
```

### Identidad nacional

```{r echo=FALSE}
identificacion <-plot_stackfrq(select(data, c32_02_w01), geom.colors = "RdBu", geom.size = 0.25) +
  theme(text=element_text(family="Arial", size=12),
        legend.position="bottom")

identificacion
ggsave(identificacion, file = "output/graphs/2-identidad.png",device = "png",width = 25,height = 13,dpi = "retina",units = "cm")
```

```{r echo=FALSE}
corrplot.mixed(cor(dplyr::select(data, c32_01_w01, c32_02_w01),
                            use = "na.or.complete"))

```

```{r}
# Promedio simple identificacion con el pais 
data <- data %>%
  rowwise() %>%
  mutate(pertenencia_w01 =
           mean(c(c32_01_w01, c32_02_w01), na.rm = T))
```

## Calidad de vida en el vecindario

```{r echo=FALSE}
vecinos = round(prop.table(table(categorias=data$t01_w01)),2)
vecinos = as.data.frame(vecinos)
vecinos$categorias <- factor(vecinos$categorias, levels = c(1, 2, 3, 4, 5), labels = c("Muy poco", "Poco", "Algo", "Bastante", "Mucho"))
conf_vecinos<-ggplot(vecinos,aes(x=2,y=-Freq, fill=categorias))+
  geom_bar(stat = "identity",
           color="white")+
    geom_text(aes(label = scales::percent(Freq)),
              position=position_stack(vjust=0.5),color="black",size=6)+
  coord_polar(theta = "y")+
  scale_fill_brewer(palette = 1)+
    theme_void()+
  theme(legend.title = element_blank())+
  xlim(0.5,2.5)
conf_vecinos


ggsave(conf_vecinos, file = "output/graphs/3-confianza-vecinos.png",device = "png",width = 25,height = 13,dpi = "retina",units = "cm")
```

```{r echo=FALSE}
cohesion_barrial <-plot_stackfrq(select(data, t02_01_w01, t02_02_w01, t02_03_w01, t02_04_w01), geom.colors = "RdBu", geom.size = 0.45) +
  theme(text=element_text(family="Arial", size=12),
        legend.position="bottom")

cohesion_barrial
ggsave(cohesion_barrial, file = "output/graphs/4-cohesion-barrial.png",device = "png",width = 25,height = 13,dpi = "retina",units = "cm")
```

```{r echo=FALSE}
cohesion_barrial_cor <-
  data %>%
  dplyr::select(t02_01_w01, t02_02_w01, t02_03_w01, t02_04_w01) %>%
  lavaan::lavCor(., ordered=names(.))
diag(cohesion_barrial_cor) = NA
rownames(cohesion_barrial_cor) <- c("A. Este barrio es ideal para mi",
                          "B. Me siento integrado/a en este barrio",
                          "C. Me identifico con la gente de este barrio",
                          "D. Este barrio es parte de mi")
colnames(cohesion_barrial_cor) <-c("(A)", "(B)","(C)", "(D)")

png("output/graphs/cohesion-barrial_cor.png", width=600,height=300, pointsize = 10)
par(family="Arial", size= 10)
corrplot::corrplot(cohesion_barrial_cor,
  method = "color",
  addCoef.col = "#000390",
  type = "upper",
  tl.col = "black",
  col=colorRampPalette(c("white","#0068DC"))(12),
  bg = "white",
  na.label = "-",
  lower.col = "black")
dev.off()
```

```{r echo=FALSE}
sociabilidad_barrial <-plot_stackfrq(select(data, t03_01_w01, t03_02_w01, t03_03_w01, t03_04_w01), geom.colors = "RdBu", geom.size = 0.45) +
  theme(text=element_text(family="Arial", size=12),
        legend.position="bottom")

sociabilidad_barrial
ggsave(sociabilidad_barrial, file = "output/graphs/5-sociabilidad-barrial.png",device = "png",width = 25,height = 13,dpi = "retina",units = "cm")
```

```{r echo=FALSE}
sociabilidad_barrial_cor <-
  data %>%
  dplyr::select(t03_01_w01, t03_02_w01, t03_03_w01, t03_04_w01) %>%
  lavaan::lavCor(., ordered=names(.))
diag(sociabilidad_barrial_cor) = NA
rownames(sociabilidad_barrial_cor) <- c("A. En este barrio es fácil hacer amigos",
                          "B. La gente en este barrio es sociable",
                          "C. La gente en este barrio es cordial",
                          "D. La gente en este barrio es colaboradora")
colnames(sociabilidad_barrial_cor) <-c("(A)", "(B)","(C)", "(D)")

png("output/graphs/sociabilidad-barrial_cor.png", width=600,height=300, pointsize = 10)
par(family="Arial", size= 10)
corrplot::corrplot(sociabilidad_barrial_cor,
  method = "color",
  addCoef.col = "#000390",
  type = "upper",
  tl.col = "black",
  col=colorRampPalette(c("white","#0068DC"))(12),
  bg = "white",
  na.label = "-",
  lower.col = "black")
dev.off()
```

```{r echo=FALSE}
sat_residencial<-plot_stackfrq(select(data, t06_01_w01, t06_02_w01, t06_03_w01, t06_04_w01, t06_05_w01, t06_06_w01, t06_07_w01, t06_08_w01), geom.colors = "RdBu", geom.size = 0.9) +
  theme(text=element_text(family="Arial", size=12),
        legend.position="bottom")

sat_residencial
ggsave(sat_residencial, file = "output/graphs/6-satisfaccion-residencial.png",device = "png",width = 25,height = 13,dpi = "retina",units = "cm")
```

```{r echo=FALSE}
sat_residencial_cor <-
  data %>%
  dplyr::select(t06_01_w01, t06_02_w01, t06_03_w01, t06_04_w01, t06_05_w01, t06_06_w01, t06_07_w01, t06_08_w01) %>%
  lavaan::lavCor(., ordered=names(.))
diag(sat_residencial_cor) = NA
rownames(sat_residencial_cor) <- c("A. Seguridad del barrio",
                          "B. Conectividad",
                          "C. Areas verdes y de recreacion disponibles",
                          "D. Limpieza y belleza del barrio",
                          "E. Proximidad al lugar de actividad principal",
                          "F. Proximidad a colegios de buena calidad",
                          "G. Proximidad a areas de comercio",
                          "H. Proximidad con familiares y/o amigos")
colnames(sat_residencial_cor) <-c("(A)", "(B)","(C)", "(D)", "(E)", "(F)", "(G)", "(H)")

png("output/graphs/satisfaccion-residencial_cor.png", width=600,height=300, pointsize = 10)
par(family="Arial", size= 10)
corrplot::corrplot(sat_residencial_cor,
  method = "color",
  addCoef.col = "#000390",
  type = "upper",
  tl.col = "black",
  col=colorRampPalette(c("white","#0068DC"))(12),
  bg = "white",
  na.label = "-",
  lower.col = "black")
dev.off()
```

```{r echo=FALSE}
# Análisis Factorial Exploratorio
cohesion_territorial_fa<-
  data %>%
  dplyr::select(t01_w01,
                t02_01_w01,
                t02_02_w01, 
                t02_03_w01, 
                t02_04_w01,
                t03_01_w01, 
                t03_02_w01, 
                t03_03_w01, 
                t03_04_w01,
                t06_01_w01, 
                t06_02_w01, 
                t06_03_w01, 
                t06_04_w01, 
                t06_05_w01, 
                t06_06_w01, 
                t06_07_w01, 
                t06_08_w01)

colnames(cohesion_territorial_fa) <- c(label(cohesion_territorial_fa$t01_w01), label(cohesion_territorial_fa$t02_01_w01), label(cohesion_territorial_fa$t02_02_w01), label(cohesion_territorial_fa$t02_03_w01), label(cohesion_territorial_fa$t02_04_w01), label(cohesion_territorial_fa$t03_01_w01), label(cohesion_territorial_fa$t03_02_w01), label(cohesion_territorial_fa$t03_03_w01), label(cohesion_territorial_fa$t03_04_w01), label(cohesion_territorial_fa$t06_01_w01), label(cohesion_territorial_fa$t06_02_w01), label(cohesion_territorial_fa$t06_03_w01), label(cohesion_territorial_fa$t06_04_w01), label(cohesion_territorial_fa$t06_05_w01), label(cohesion_territorial_fa$t06_06_w01), label(cohesion_territorial_fa$t06_07_w01), label(cohesion_territorial_fa$t06_08_w01))

psych::fa.parallel(cohesion_territorial_fa, fa="fa")
psych::scree(cohesion_territorial_fa)

fac_ml <- psych::fa(r = cohesion_territorial_fa, nfactors = 3, fm= "ml", rotate = "varimax" )

fac_ml$loadings
# ver https://www.anthonyschmidt.co/post/2020-09-27-efa-tables-in-r/

source("processing/fa_table.R") 

cohesion_territorial_fa <-fa_table(fac_ml, .32)
knitr::kable(cohesion_territorial_fa, "html") %>%
  kable_styling(bootstrap_options = c("striped", "hover")) %>%
  cat(., file = "output/tables/cohesion_territorial_fa.html")

webshot(url ="output/tables/cohesion_territorial_fa.html", file ="output/tables/cohesion_territorial_fa.png", vheight = 10, vwidth = 600)
```

```{r echo=FALSE}
# Promedios simples cohesion territorial
data <- data %>%
  rowwise() %>%
  mutate(cohesion_territorial_w01 =
           mean(c(t02_01_w01, t02_02_w01, t02_03_w01, t02_04_w01), na.rm = T))
```

## Redes sociales

### Confianza interpersonal

```{r echo=FALSE}
conf_interpersonal <- plot_stackfrq(select(data, c02_rec_w01, c03_rec_w01, c04_rec_w01), geom.colors = "RdBu", geom.size = 0.33) +
  theme(text=element_text(family="Arial", size=12),
        legend.position="bottom")
conf_interpersonal

ggsave(conf_interpersonal, file = "output/graphs/7-confianza-interpersonal.png",device = "png",width = 25,height = 13,dpi = "retina",units = "cm")
```

```{r echo=FALSE}
conf_interpersonal_cor<-
  data %>%
  dplyr::select(c02_rec_w01, c03_rec_w01, c04_rec_w01) %>%
  lavaan::lavCor(., ordered=names(.))
diag(conf_interpersonal_cor) = NA
rownames(conf_interpersonal_cor) <- c("A. Se puede confiar en la mayoria de las personas",
                                  "B. La mayoria de las personas trata de ayudar a los demas",
                                  "C. La mayoria de las personas trata de ser justa")
colnames(conf_interpersonal_cor) <-c("(A)", "(B)","(C)")

png("output/graphs/confianza-interpersonal_cor.png", width=600,height=300, pointsize = 10)
par(family="Arial", size= 10)
corrplot::corrplot(conf_interpersonal_cor,
  method = "color",
  addCoef.col = "#000390",
  type = "upper",
  tl.col = "black",
  col=colorRampPalette(c("white","#0068DC"))(12),
  bg = "white",
  na.label = "-",
  lower.col = "black")
dev.off()

ltm::cronbach.alpha(data %>%
  dplyr::select(c02_rec_w01, c03_rec_w01, c04_rec_w01), na.rm=TRUE)

ltm::cronbach.alpha(data %>%
  dplyr::select(c02_rec_w01, c03_rec_w01), na.rm=TRUE)

```

```{r}
# Promedio simple "Se puede confiar en la mayoría de las personas" y "la mayoría de las personas trata de ayudar a los demás".
data <- data %>%
  rowwise() %>%
  mutate(conf_interpersonal_w01 =
           mean(c(c02_rec_w01, c03_rec_w01), na.rm = T))
```

### Solidaridad

```{r echo=FALSE}
solidaridad <- plot_stackfrq(select(data, c07_01_w01,
                         c07_02_w01,
                         c07_03_w01,
                         c07_04_w01,
                         c07_05_w01,
                         c07_06_w01,
                         c07_07_w01,
                         c07_08_w01), geom.size = 0.9) +
  theme(text=element_text(family="Arial", size=12),
        legend.position="bottom")

solidaridad
ggsave(solidaridad, file = "output/graphs/8-solidaridad.png",device = "png",width = 25,height = 13,dpi = "retina",units = "cm")

```

```{r echo=FALSE}
solidaridad_cor <-
  data %>%
  dplyr::select(c07_01_w01,c07_02_w01,c07_03_w01,c07_04_w01,c07_05_w01,c07_06_w01,c07_07_w01,c07_08_w01) %>%
  lavaan::lavCor(., ordered=names(.))
diag(solidaridad_cor) = NA
rownames(solidaridad_cor) <- c("A. Visita la casa de algún vecino",
                          "B. Asiste a reunión sobre temas de interés publico",
                          "C. Han venido amigos a visitarlo a su casa",
                          "D. Hace voluntariado",
                          "E. Dona dinero a una obra social o de caridad",
                          "F. Presta una suma de dinero de $10.000.- o más",
                          "G. Conversa con persona en problemas o deprimida",
                          "H. Ayuda a alguien a conseguir trabajo")
colnames(solidaridad_cor) <-c("(A)", "(B)","(C)", "(D)", "(E)", "(F)", "(G)", "(H)")

png("output/graphs/solidaridad_cor.png", width=600,height=300, pointsize = 10)
par(family="Arial", size= 10)
corrplot::corrplot(solidaridad_cor,
  method = "color",
  addCoef.col = "#000390",
  type = "upper",
  tl.col = "black",
  col=colorRampPalette(c("white","#0068DC"))(12),
  bg = "white",
  na.label = "-",
  lower.col = "black")
dev.off()
```

```{r}
# Análisis Factorial Exploratorio
solidaridad_fa<-
  data %>%
  dplyr::select(c07_01_w01,
                c07_02_w01,
                c07_03_w01,
                c07_04_w01,
                c07_05_w01,
                c07_06_w01,
                c07_07_w01,
                c07_08_w01)

colnames(solidaridad_fa) <- c(label(solidaridad_fa$c07_01_w01), label(solidaridad_fa$c07_02_w01), label(solidaridad_fa$c07_03_w01), label(solidaridad_fa$c07_04_w01), label(solidaridad_fa$c07_05_w01), label(solidaridad_fa$c07_06_w01), label(solidaridad_fa$c07_07_w01), label(solidaridad_fa$c07_08_w01))


psych::fa.parallel(solidaridad_fa, fa="fa")
psych::scree(solidaridad_fa)

fac_ml <- psych::fa(r = solidaridad_fa, nfactors = 3, fm= "ml", rotate = "varimax" )

fac_ml$loadings
# ver https://www.anthonyschmidt.co/post/2020-09-27-efa-tables-in-r/

source("processing/fa_table.R") 

solidaridad_fa <-fa_table(fac_ml, .32)
knitr::kable(solidaridad_fa, "html") %>%
  kable_styling(bootstrap_options = c("striped", "hover")) %>%
  cat(., file = "output/tables/solidaridad_fa.html")

webshot(url ="output/tables/solidaridad_fa.html", file ="output/tables/solidaridad_fa.png", vheight = 10, vwidth = 600)
```

```{r}
# Promedios simples solidaridad
data <- data %>%
  rowwise() %>%
  mutate(solidaridad_w01 =
           mean(c(c07_05_w01, c07_06_w01, c07_07_w01, c07_08_w01), na.rm = T))
```

# Vertical

## Confianza en instituciones y democracia

### Confianza en instituciones

```{r echo=FALSE}
confianza_institucional <- plot_stackfrq(select(data,c05_01_w01,
                         c05_02_w01,
                         c05_03_w01,
                         c05_04_w01,
                         c05_05_w01,
                         c05_06_w01,
                         c05_07_w01,
                         c05_08_w01), geom.size = 0.9) +
  theme(text=element_text(family="Arial", size=12),
        legend.position="bottom")

confianza_institucional
ggsave(confianza_institucional, file = "output/graphs/confianza-institucional.png",device = "png",width = 25,height = 13,dpi = "retina",units = "cm")

```

### Actitud hacia la democracia

```{r echo=FALSE}
democracia <-plot_stackfrq(select(data, c01_w01), geom.colors = "RdBu", geom.size = 0.25) +
  theme(text=element_text(family="Arial", size=12),
        legend.position="bottom")

democracia
ggsave(democracia, file = "output/graphs/democracia.png",device = "png",width = 25,height = 13,dpi = "retina",units = "cm")
```

```{r echo=FALSE}
conf_institucional_cor<-
  data %>%
  dplyr::select(c05_01_w01,c05_02_w01,c05_03_w01,c05_04_w01,c05_05_w01,c05_06_w01,c05_07_w01,c05_08_w01, c01_w01) %>%
  lavaan::lavCor(., ordered=names(.))
diag(conf_institucional_cor) = NA
rownames(conf_institucional_cor) <- c("A. Confianza en el gobierno",
                          "B. Confianza en los partidos políticos",
                          "C. Confianza en Carabineros",
                          "D. Confianza en los sindicatos",
                          "E. Confianza en el poder judicial",
                          "F. Confianza en las empresas privadas",
                          "G. Confianza en el congreso nacional",
                          "H. Confianza en el presidente/a de la república",
                          "I. Satisfacción con la Democracia")
colnames(conf_institucional_cor) <-c("(A)", "(B)","(C)", "(D)", "(E)", "(F)", "(G)", "(H)", "(I)")


png("output/graphs/confianza-institucional_cor.png", width=600,height=300, pointsize = 10)
par(family="Arial", size= 10)
corrplot::corrplot(conf_institucional_cor,
  method = "color",
  addCoef.col = "#000390",
  type = "upper",
  tl.col = "black",
  col=colorRampPalette(c("white","#0068DC"))(12),
  bg = "white",
  na.label = "-",
  lower.col = "black")
dev.off()
```

```{r}
# Análisis Factorial Exploratorio
conf_institucional_fa<-
  data %>%
  dplyr::select(c05_01_w01,
                c05_02_w01,
                c05_03_w01,
                c05_04_w01,
                c05_05_w01,
                c05_06_w01,
                c05_07_w01,
                c05_08_w01, 
                c01_w01)

colnames(conf_institucional_fa) <- c(label(conf_institucional_fa$c05_01_w01), label(conf_institucional_fa$c05_02_w01), label(conf_institucional_fa$c05_03_w01), label(conf_institucional_fa$c05_04_w01), label(conf_institucional_fa$c05_05_w01), label(conf_institucional_fa$c05_06_w01), label(conf_institucional_fa$c05_07_w01), label(conf_institucional_fa$c05_08_w01), label(conf_institucional_fa$c01_w01))

psych::fa.parallel(conf_institucional_fa, fa="fa")
psych::scree(conf_institucional_fa)

fac_ml <- psych::fa(r = conf_institucional_fa, nfactors = 3, fm= "ml", rotate = "varimax" )

fac_ml$loadings
# ver https://www.anthonyschmidt.co/post/2020-09-27-efa-tables-in-r/

source("processing/fa_table.R") 

inst_fa <-fa_table(fac_ml, .32)
knitr::kable(inst_fa, "html") %>%
  kable_styling(bootstrap_options = c("striped", "hover")) %>%
  cat(., file = "output/tables/inst_fa.html")

webshot(url ="output/tables/inst_fa.html", file ="output/tables/inst_fa.png", vheight = 10, vwidth = 600)
```

```{r}
# Promedios simples confianza institucional
data <- data %>%
  rowwise() %>%
  mutate(conf_institucional_w01 =
           mean(c(c05_01_w01, c05_08_w01, c05_02_w01), na.rm = T))
```




## Participación política

### Participación cívica

```{r echo=FALSE}
part_civica <- plot_stackfrq(select(data, c08_01_w01,
                         c08_02_w01,
                         c08_03_w01,
                         c08_04_w01), geom.size = 0.45) +
  theme(text=element_text(family="Arial", size=12),
        legend.position="bottom")

part_civica
ggsave(part_civica, file = "output/graphs/participacion-civica.png",device = "png",width = 25,height = 13,dpi = "retina",units = "cm")
```

```{r echo=FALSE}
part_civica_cor<-
  data %>%
  dplyr::select(c08_01_w01, c08_02_w01, c08_03_w01, c08_04_w01) %>%
  lavaan::lavCor(., ordered=names(.))
diag(part_civica_cor) = NA
rownames(part_civica_cor) <- c("A. Firma una carta o petición",
                          "B. Asiste a una marcha o manifestación",
                          "C. Participa en una huelga",
                          "D. Usa redes sociales para expresar su opinión")
colnames(part_civica_cor) <-c("(A)", "(B)","(C)", "(D)")

png("output/graphs/participacion-civica_cor.png", width=600,height=300, pointsize = 10)
par(family="Arial", size= 10)
corrplot::corrplot(part_civica_cor,
  method = "color",
  addCoef.col = "#000390",
  type = "upper",
  tl.col = "black",
  col=colorRampPalette(c("white","#0068DC"))(12),
  bg = "white",
  na.label = "-",
  lower.col = "black")
dev.off()
```

### Interés político
```{r echo=FALSE}
interes <- plot_stackfrq(select(data, c13_w01, c14_01_w01, c14_02_w01), geom.size = 0.45) +
  theme(text=element_text(family="Arial", size=12),
        legend.position="bottom")

interes
ggsave(interes, file = "output/graphs/interes.png",device = "png",width = 25,height = 13,dpi = "retina",units = "cm")
```

```{r echo=FALSE}
part_civica_cor<-
  data %>%
  dplyr::select(c13_w01, c14_01_w01, c14_02_w01) %>%
  lavaan::lavCor(., ordered=names(.))
diag(part_civica_cor) = NA
rownames(part_civica_cor) <- c("A. Interés en la política",
                          "B. Habla de política con familiares o amigos",
                          "C. Se informa sobre política en medios de comunicación")
colnames(part_civica_cor) <-c("(A)", "(B)","(C)")

png("output/graphs/participacion-civica_cor.png", width=600,height=300, pointsize = 10)
par(family="Arial", size= 10)
corrplot::corrplot(part_civica_cor,
  method = "color",
  addCoef.col = "#000390",
  type = "upper",
  tl.col = "black",
  col=colorRampPalette(c("white","#0068DC"))(12),
  bg = "white",
  na.label = "-",
  lower.col = "black")
dev.off()
```

## Percepción de justicia

```{r echo=FALSE}
justicia <-plot_stackfrq(select(data, c18_09_w01,c18_10_w01), geom.colors = "RdBu", geom.size = 0.25) +
  theme(text=element_text(family="Arial", size=12),
        legend.position="bottom")

justicia
ggsave(justicia, file = "output/graphs/justicia.png",device = "png",width = 25,height = 13,dpi = "retina",units = "cm")
```

```{r echo=FALSE}
corrplot.mixed(cor(dplyr::select(data, c18_09_w01, c18_10_w01),
                   use = "na.or.complete"))

```

```{r}
# Promedio simple percepcion de justicia
data <- data %>%
  rowwise() %>%
  mutate(justicia_w01 =
           mean(c(c18_09_w01, c18_10_w01), na.rm = T))
```

### Movilidad social

```{r echo=FALSE}
movilidad <-plot_stackfrq(select(data, d05_01_w01,d05_02_w01,d05_03_w01,d05_04_w01), geom.colors = "RdBu", geom.size = 0.25) +
  theme(text=element_text(family="Arial", size=12),
        legend.position="bottom")

movilidad
ggsave(movilidad, file = "output/graphs/movilidad.png",device = "png",width = 25,height = 13,dpi = "retina",units = "cm")
```

```{r echo=FALSE}
corrplot.mixed(cor(dplyr::select(data, d05_01_w01,d05_02_w01,d05_03_w01,d05_04_w01),
                   use = "na.or.complete"))

```

```{r}
# Promedio simple percepcion de justicia
data <- data %>%
  rowwise() %>%
  mutate(justicia_w01 =
           mean(c(c18_09_w01, c18_10_w01), na.rm = T))
```



# Tabla resumen final

```{r echo=FALSE, eval=FALSE}
# -------------------------------------------------------------------------
label(data$lazos_w01) <- "Cantidad de personas que se conocen con diferentes ocupaciones"

cohesion.item=
  c(label(data$lazos_w01),
    label(data$c02_rec_w01),
    label(data$c03_rec_w01),
    label(data$c06_04_w01),
    label(data$c06_05_w01),
    label(data$c06_06_w01),
    label(data$c32_01_w01),
    label(data$c32_02_w01),
    label(data$c18_09_w01),
    label(data$c18_10_w01),
    label(data$c05_01_w01),
    label(data$c05_08_w01), 
    label(data$c05_02_w01),
    label(data$c07_05_w01),
    label(data$c07_06_w01),
    label(data$c07_07_w01),
    label(data$c07_08_w01),
    label(data$c08_01_w01),
    label(data$c08_02_w01),
    label(data$c08_03_w01),
    label(data$c08_04_w01),
    label(data$t02_01_w01),
    label(data$t02_02_w01),
    label(data$t02_03_w01),
    label(data$t02_04_w01))
cohesion.min = 
  c(paste0(min(as.numeric(data$lazos_w01)), " - ", max(as.numeric(data$lazos_w01))),
    rep(paste0(min(as.numeric(data$conf_interpersonal_w01), na.rm = T), " - ", max(as.numeric(data$conf_interpersonal_w01), na.rm = T)),2),
    rep(paste0(min(as.numeric(data$diversidad_w01), na.rm = T), " - ", max(as.numeric(data$diversidad_w01), na.rm = T)),3),
    rep(paste0(min(as.numeric(data$identificacion_w01), na.rm = T), " - ", max(as.numeric(data$identificacion_w01), na.rm = T)),2),
    rep(paste0(min(as.numeric(data$justicia_w01), na.rm = T), " - ", max(as.numeric(data$justicia_w01), na.rm = T)),2),
    rep(paste0(min(as.numeric(data$conf_institucional_w01), na.rm = T), " - ", max(as.numeric(data$conf_institucional_w01), na.rm = T)),3),
    rep(paste0(min(as.numeric(data$solidaridad_w01), na.rm = T), " - ", max(as.numeric(data$solidaridad_w01), na.rm = T)),4),
    rep(paste0(min(as.numeric(data$participacion_w01), na.rm = T), " - ", max(as.numeric(data$participacion_w01), na.rm = T)),4),
    rep(paste0(min(as.numeric(data$cohesion_territorial_w01), na.rm = T), " - ", max(as.numeric(data$cohesion_territorial_w01), na.rm = T)),4))
cohesion.mean = 
  c(paste0(round(mean(as.numeric(data$lazos_w01)),3), " (", round(sd(as.numeric(data$lazos_w01)),3), ")"),
    rep(paste0(round(mean(as.numeric(data$conf_interpersonal_w01), na.rm = T),3), " (", round(sd(as.numeric(data$conf_interpersonal_w01), na.rm = T),3), ")"),2),
    rep(paste0(round(mean(as.numeric(data$diversidad_w01), na.rm = T),3), " (", round(sd(as.numeric(data$diversidad_w01), na.rm = T),3), ")"),3),
    rep(paste0(round(mean(as.numeric(data$identificacion_w01), na.rm = T),3), " (", round(sd(as.numeric(data$identificacion_w01), na.rm = T),3), ")"),2),
    rep(paste0(round(mean(as.numeric(data$justicia_w01), na.rm = T),3), " (", round(sd(as.numeric(data$justicia_w01), na.rm = T),3), ")"),2),
    rep(paste0(round(mean(as.numeric(data$conf_institucional_w01), na.rm = T),3), " (", round(sd(as.numeric(data$conf_institucional_w01), na.rm = T),3), ")"),3),
    rep(paste0(round(mean(as.numeric(data$solidaridad_w01), na.rm = T),3), " (", round(sd(as.numeric(data$solidaridad_w01), na.rm = T),3), ")"),4),
    rep(paste0(round(mean(as.numeric(data$participacion_w01), na.rm = T),3), " (", round(sd(as.numeric(data$participacion_w01), na.rm = T),3), ")"),4),
    rep(paste0(round(mean(as.numeric(data$cohesion_territorial_w01), na.rm = T),3), " (", round(sd(as.numeric(data$cohesion_territorial_w01), na.rm = T),3), ")"),4))
```

```{r echo=FALSE, eval=FALSE}
collapse_rows_cohesion <-
    data.frame(vars = c(rep("Lazos", 1),
           rep("Confianza interpersonal", 2),
           rep("Reconocimiento y respeto de la diversidad", 3),
           rep("Identificación con el país", 2),
           rep("Percepción de justicia", 2),
           rep("Confianza institucional", 3),
           rep("Solidaridad", 4),
           rep("Participación cívica", 4),
           rep("Cohesión territorial", 4)),
           cohesion.item,cohesion.min,cohesion.mean)
```

```{r echo=FALSE, eval=FALSE}
knitr::kable(collapse_rows_cohesion, "html",
             col.names =  c("Subdimensión",
                            "Indicadores",
                            "Min - max",
                            "Mean (sd)")) %>%
  column_spec(1, bold = T) %>%
  collapse_rows(columns = 1:4, valign = "middle") %>%
  kable_styling(bootstrap_options = c("striped", "hover")) %>%
  cat(., file = "output/tables/descriptivos_cohesion.html")

colnames(collapse_rows_cohesion) <- c("Subdimensión",
                            "Indicadores",
                            "Min - max",
                            "Mean (sd)")

write_xlsx(collapse_rows_cohesion, path = "output/tables-excel-cepal/cuadro 1.xlsx")
```

# Matriz de correlaciones final

```{r echo=FALSE, eval=FALSE}
cohesion_social_cor <-
  data %>%
  dplyr::select(lazos_w01, conf_interpersonal_w01, diversidad_w01, identificacion_w01, justicia_w01, conf_institucional_w01, solidaridad_w01,participacion_w01, cohesion_territorial_w01) %>%
  lavaan::lavCor(., ordered=names(.))
diag(cohesion_social_cor) = NA
rownames(cohesion_social_cor) <- c("A. Lazos",
                          "B. Confianza interpersonal",
                          "C. Reconocimiento y respeto de la diversidad",
                          "D. Identificación con el país",
                          "E. Percepción de justicia",
                          "F. Confianza institucional",
                          "G. Solidaridad",
                          "H. Participación cívica",
                          "I. Cohesión territorial")
colnames(cohesion_social_cor) <-c("(A)", "(B)","(C)", "(D)", "(E)", "(F)", "(G)", "(H)", "(I)")

png("output/graphs/cohesion_social_cor.png", width=600,height=300, pointsize = 10)
par(family="Arial", size= 10)
corrplot::corrplot(cohesion_social_cor,
  method = "color",
  addCoef.col = "#000390",
  type = "upper",
  tl.col = "black",
  col=colorRampPalette(c("white","#0068DC"))(12),
  bg = "white",
  na.label = "-",
  lower.col = "black")
dev.off()

svglite("output/figuras-svg-cepal/Grafico 26 Asociacion de las subdimensiones de cohesion social.svg", width = 7, height = 7, pointsize = 10)
par(family="Arial", size= 10)
corrplot::corrplot(cohesion_social_cor,
  method = "color",
  addCoef.col = "#000390",
  type = "upper",
  tl.col = "black",
  col=colorRampPalette(c("white","#0068DC"))(12),
  bg = "white",
  na.label = "-",
  lower.col = "black")
dev.off()
```

# Análisis factorial exploratorio final

```{r echo=FALSE, eval=FALSE}
cohesion_social_fa <-
  data %>%
  dplyr::select(lazos_w01, conf_interpersonal_w01, diversidad_w01, identificacion_w01, justicia_w01, conf_institucional_w01, solidaridad_w01,participacion_w01, cohesion_territorial_w01)

psych::fa.parallel(cohesion_social_fa, fa="fa")
psych::scree(cohesion_social_fa)

fac_ml <- psych::fa(r = cohesion_social_fa, nfactors = 3, fm= "ml", rotate = "varimax" )

fac_ml$loadings
# ver https://www.anthonyschmidt.co/post/2020-09-27-efa-tables-in-r/

source("processing/fa_table.R") 

cohesion_social_fa <-fa_table(fac_ml, .32)
knitr::kable(cohesion_social_fa, "html") %>%
  kable_styling(bootstrap_options = c("striped", "hover")) %>%
  cat(., file = "output/tables/cohesion_social_fa.html")

webshot(url ="output/tables/cohesion_social_fa.html", file ="output/tables/cohesion_social_fa.png", vheight = 10, vwidth = 600)

```

<div style="text-align: justify">
