---
title: "analisis-habilitadores"
author: "Equipo CEPAL-ELSOC"
date: "15-09-2021"
output: html_document
---

```{r setup, include=FALSE}
knitr::opts_chunk$set(echo = TRUE, warning=F, message=F)
```


Este código produce los análisis necesarios para el capítulo III del informe CEPAL-COES.

```{r include=FALSE}
# Cargar paquetes
pacman::p_load(dplyr, car, knitr, kableExtra, ggplot2, sjPlot, sjmisc, writexl)
```

```{r}
# Cargar base de datos
load("input/data/proc/data_clases.RData")

```

```{r}
table(data$lclass)
```

# Elementos habilitadores
- Inclusión laboral
- Edad
- Sexo
- Nivel educacional
- Ingresos
- Segregación territorial (Santiago vs otras regiones)
- Aislamiento territorial:
    -   Promedio años escolaridad de sostenedores en 1 km a la redonda #preferir desv estándar#
    -   Número de trabajadores/as (ocupados??) en 1 km a la redonda #usar también inactivos#
    -   Número de cesantes en 1 km a la redonda
    -   Acceso areas verdes en radio de 15 min a pie #aclarar definición# ¿media de la ciudad?
    -   Acceso a colegios en radio de 15 min a pie #aclarar definición# ¿media de la ciudad?
    -   Acceso a servicios en radio de 15 min a pie #aclarar definición# ¿media de la ciudad?
- pertenencia pueblo indígena
- condición de migración

## Regiones

```{r include=F}

data$region_cod_w03<-car::recode(data$region_cod_w03, "1=1;2=2;3=3;4=4;5=5;13=6;6=7;7=8;8=9;9=10;14=11;10=12;11=13")

agrupaciones <- c("Zona norte", "Zona norte", "Atacama", "Coquimbo", "Valparaiso", "Metropolitana", "Ohiggins", "Maule", "Zona centro-sur", "Araucania", "Zona sur", "Zona sur", "Zona sur")

tabla1 <- addmargins(table(data$region_cod_w03, data$lclass))
tabla1 <- as.data.frame(tabla1)
tabla2 <- round(prop.table(table(data$region_cod_w03, data$lclass),1),3)*100
tabla2 <- as.data.frame(tabla2)

tablae1 <- tabla2 %>% filter(Var2=="Movilizado") %>% select(Freq)

tablae2 <- tabla2 %>% filter(Var2=="Institucional") %>% select(Freq)

tablae3 <- tabla2 %>% filter(Var2=="Atomizado") %>% select(Freq)

tablatotal <- tabla1 %>% filter(Var1!="Sum" & Var2=="Sum") %>% select(Freq)

collapse_rows_cohesion <-
    data.frame(agrupaciones,
               vars = c("Tarapaca",
                        "Antofagasta",
                        "Atacama",
                        "Coquimbo",
                        "Valparaiso",
                        "Metropolitana",
                        "Lib. Gral. B. Ohiggins",
                        "Maule",
                        "Bio Bio",
                        "Araucania",
                        "Los Rios",
                        "Los Lagos",
                         "Aysen"),
               tablae1,
               tablae2,
               tablae3,
               tablatotal)

colnames(collapse_rows_cohesion) <- c("Agrupacion territorial",
                            "Region",
                            "Movilizados",
                            "Legitimantes",
                            "Atomizados",
                            "N=100%")

write_xlsx(collapse_rows_cohesion, path = "bookdown-files/output/tables-excel-cepal/tabla 3.1.xlsx")
```

## Tipo de empleo

```{r include=F}
data$informal <- factor(data$informal_w03, levels = c(0,1), labels = c("Formal", "Informal"))

tabla1 <- addmargins(table(data$lclass, data$informal))
tabla1 <- as.data.frame(tabla1)
tabla2 <- round(prop.table(table(data$lclass, data$informal),2),3)*100
tabla2 <- as.data.frame(tabla2)

tablaformal <- tabla2 %>% filter(Var2=="Formal") %>% select(Freq)
tablaformaltot <- tabla1 %>% filter(Var1=="Sum" & Var2=="Formal") %>% select(Freq)
tablaformal <- rbind(tablaformal, tablaformaltot)

tablainformal <- tabla2 %>% filter(Var2=="Informal") %>% select(Freq)
tablainformaltot <- tabla1 %>% filter(Var1=="Sum" & Var2=="Informal") %>% select(Freq)
tablainformal <- rbind(tablainformal, tablainformaltot)

collapse_rows_cohesion <-
    data.frame(vars = c("Movilizados",
                        "Legitimantes",
                        "Atomizados",
                        "N=100%"),
               tablaformal,
               tablainformal)

colnames(collapse_rows_cohesion) <- c("Perfiles de cohesión social",
                            "Formal",
                            "Informal"
                            )

write_xlsx(collapse_rows_cohesion, path = "bookdown-files/output/tables-excel-cepal/tabla 3.2.xlsx")
```


## Edad

```{r include=F}
data$m0_edad_w03 <- car::recode(data$m0_edad_w03, "18:29=1; 30:39=2; 40:49=3; 50:59=4; 60:83=5")
data$edad <- factor(data$m0_edad_w03, levels = c(1,2,3,4,5), labels = c("Entre 18 y 29", "Entre 30 y 39", "Entre 40 y 49", "Entre 50 y 59", "Mas de 60"))
tabla1 <- addmargins(table(data$lclass, data$edad))
tabla1 <- as.data.frame(tabla1)
tabla2 <- round(prop.table(table(data$lclass, data$edad),2),3)*100
tabla2 <- as.data.frame(tabla2)

tablae1 <- tabla2 %>% filter(Var2=="Entre 18 y 29") %>% select(Freq)
tablae1tot <- tabla1 %>% filter(Var1=="Sum" & Var2=="Entre 18 y 29") %>% select(Freq)
tablae1 <- rbind(tablae1, tablae1tot)

tablae2 <- tabla2 %>% filter(Var2=="Entre 30 y 39") %>% select(Freq)
tablae2tot <- tabla1 %>% filter(Var1=="Sum" & Var2=="Entre 30 y 39") %>% select(Freq)
tablae2 <- rbind(tablae2, tablae2tot)

tablae3 <- tabla2 %>% filter(Var2=="Entre 40 y 49") %>% select(Freq)
tablae3tot <- tabla1 %>% filter(Var1=="Sum" & Var2=="Entre 40 y 49") %>% select(Freq)
tablae3 <- rbind(tablae3, tablae3tot)

tablae4 <- tabla2 %>% filter(Var2=="Entre 50 y 59") %>% select(Freq)
tablae4tot <- tabla1 %>% filter(Var1=="Sum" & Var2=="Entre 50 y 59") %>% select(Freq)
tablae4 <- rbind(tablae4, tablae4tot)

tablae5 <- tabla2 %>% filter(Var2=="Mas de 60") %>% select(Freq)
tablae5tot <- tabla1 %>% filter(Var1=="Sum" & Var2=="Mas de 60") %>% select(Freq)
tablae5 <- rbind(tablae5, tablae5tot)

collapse_rows_cohesion <-
    data.frame(vars = c("Movilizados",
                        "Legitimantes",
                        "Atomizados",
                        "N=100%"),
               tablae1,
               tablae2,
               tablae3,
               tablae4,
               tablae5)

colnames(collapse_rows_cohesion) <- c("Perfiles de cohesión social",
                            "Entre 18 y 29",
                            "Entre 30 y 39",
                            "Entre 40 y 49",
                            "Entre 50 y 59",
                            "Mas de 60"
                            )

write_xlsx(collapse_rows_cohesion, path = "bookdown-files/output/tables-excel-cepal/tabla 3.3.xlsx")
```

## Sexo

```{r include=F}
tabla1 <- addmargins(table(data$lclass, data$m0_sexo_w03))
tabla1 <- as.data.frame(tabla1)
tabla2 <- round(prop.table(table(data$lclass, data$m0_sexo_w03),2),3)*100
tabla2 <- as.data.frame(tabla2)

tablah <- tabla2 %>% filter(Var2==1) %>% select(Freq)
tablahtot <- tabla1 %>% filter(Var1=="Sum" & Var2==1) %>% select(Freq)
tablah <- rbind(tablah, tablahtot)

tablam <- tabla2 %>% filter(Var2==2) %>% select(Freq)
tablamtot <- tabla1 %>% filter(Var1=="Sum" & Var2==2) %>% select(Freq)
tablam <- rbind(tablam, tablamtot)


collapse_rows_cohesion <-
    data.frame(vars = c("Movilizados",
                        "Legitimantes",
                        "Atomizados",
                        "N=100%"),
               tablah,
               tablam)

colnames(collapse_rows_cohesion) <- c("Perfiles de cohesión social",
                            "Hombre",
                            "Mujer"
                            )

write_xlsx(collapse_rows_cohesion, path = "bookdown-files/output/tables-excel-cepal/tabla 3.4.xlsx")
```

## Educacion

```{r include=F}
tabla1 <- addmargins(table(data$lclass, data$m01_w03))
tabla1 <- as.data.frame(tabla1)
tabla2 <- round(prop.table(table(data$lclass, data$m01_w03),2),3)*100
tabla2 <- as.data.frame(tabla2)

tablae1 <- tabla2 %>% filter(Var2=="Menos que media completa") %>% select(Freq)
tablae1tot <- tabla1 %>% filter(Var1=="Sum" & Var2=="Menos que media completa") %>% select(Freq)
tablae1 <- rbind(tablae1, tablae1tot)

tablae2 <- tabla2 %>% filter(Var2=="Media completa") %>% select(Freq)
tablae2tot <- tabla1 %>% filter(Var1=="Sum" & Var2=="Media completa") %>% select(Freq)
tablae2 <- rbind(tablae2, tablae2tot)

tablae3 <- tabla2 %>% filter(Var2=="Educacion tecnica superior") %>% select(Freq)
tablae3tot <- tabla1 %>% filter(Var1=="Sum" & Var2=="Educacion tecnica superior") %>% select(Freq)
tablae3 <- rbind(tablae3, tablae3tot)

tablae4 <- tabla2 %>% filter(Var2=="Educacion universitaria y Postgrado") %>% select(Freq)
tablae4tot <- tabla1 %>% filter(Var1=="Sum" & Var2=="Educacion universitaria y Postgrado") %>% select(Freq)
tablae4 <- rbind(tablae4, tablae4tot)


collapse_rows_cohesion <-
    data.frame(vars = c("Movilizados",
                        "Legitimantes",
                        "Atomizados",
                        "N=100%"),
               tablae1,
               tablae2,
               tablae3,
               tablae4)

colnames(collapse_rows_cohesion) <- c("Perfiles de cohesión social",
                            "Menos que media completa",
                            "Media completa",
                            "Educacion tecnica superior",
                            "Educacion universitaria o Postgrado"
                            )

write_xlsx(collapse_rows_cohesion, path = "bookdown-files/output/tables-excel-cepal/tabla 3.5.xlsx")

```

## Ingresos

```{r include=F}
tabla1 <- addmargins(table(data$lclass, data$quintiles_ingresos_w03))
tabla1 <- as.data.frame(tabla1)
tabla2 <- round(prop.table(table(data$lclass, data$quintiles_ingresos_w03),2),3)*100
tabla2 <- as.data.frame(tabla2)

tablae1 <- tabla2 %>% filter(Var2=="Quintil 1") %>% select(Freq)
tablae1tot <- tabla1 %>% filter(Var1=="Sum" & Var2=="Quintil 1") %>% select(Freq)
tablae1 <- rbind(tablae1, tablae1tot)

tablae2 <- tabla2 %>% filter(Var2=="Quintil 2") %>% select(Freq)
tablae2tot <- tabla1 %>% filter(Var1=="Sum" & Var2=="Quintil 2") %>% select(Freq)
tablae2 <- rbind(tablae2, tablae2tot)

tablae3 <- tabla2 %>% filter(Var2=="Quintil 3") %>% select(Freq)
tablae3tot <- tabla1 %>% filter(Var1=="Sum" & Var2=="Quintil 3") %>% select(Freq)
tablae3 <- rbind(tablae3, tablae3tot)

tablae4 <- tabla2 %>% filter(Var2=="Quintil 4") %>% select(Freq)
tablae4tot <- tabla1 %>% filter(Var1=="Sum" & Var2=="Quintil 4") %>% select(Freq)
tablae4 <- rbind(tablae4, tablae4tot)

tablae5 <- tabla2 %>% filter(Var2=="Quintil 5") %>% select(Freq)
tablae5tot <- tabla1 %>% filter(Var1=="Sum" & Var2=="Quintil 5") %>% select(Freq)
tablae5 <- rbind(tablae5, tablae5tot)

collapse_rows_cohesion <-
    data.frame(vars = c("Movilizados",
                        "Legitimantes",
                        "Atomizados",
                        "N=100%"),
               tablae1,
               tablae2,
               tablae3,
               tablae4,
               tablae5)

colnames(collapse_rows_cohesion) <- c("Perfiles de cohesión social",
                            "Quintil 1",
                            "Quintil 2",
                            "Quintil 3",
                            "Quintil 4",
                            "Quintil 5"
                            )

write_xlsx(collapse_rows_cohesion, path = "bookdown-files/output/tables-excel-cepal/tabla 3.6.xlsx")

```

## Etnia

```{r include=F}
tabla1 <- addmargins(table(data$lclass, data$etnia_rec))
tabla1 <- as.data.frame(tabla1)
tabla2 <- round(prop.table(table(data$lclass, data$etnia_rec),2),3)*100
tabla2 <- as.data.frame(tabla2)

tablah <- tabla2 %>% filter(Var2=="Ninguna") %>% select(Freq)
tablahtot <- tabla1 %>% filter(Var1=="Sum" & Var2=="Ninguna") %>% select(Freq)
tablah <- rbind(tablah, tablahtot)

tablam <- tabla2 %>% filter(Var2=="Pertenece a una etnia") %>% select(Freq)
tablamtot <- tabla1 %>% filter(Var1=="Sum" & Var2=="Pertenece a una etnia") %>% select(Freq)
tablam <- rbind(tablam, tablamtot)

collapse_rows_cohesion <-
    data.frame(vars = c("Movilizados",
                        "Legitimantes",
                        "Atomizados",
                        "N=100%"),
               tablah,
               tablam)

colnames(collapse_rows_cohesion) <- c("Perfiles de cohesión social",
                            "Ninguna",
                            "Pertenece a una etnia"
                            )

write_xlsx(collapse_rows_cohesion, path = "bookdown-files/output/tables-excel-cepal/tabla 3.7.xlsx")
```

## Acceso a colegios
```{r include=F}
tabla1 <- addmargins(table(data$lclass, data$percent_aced))
tabla1 <- as.data.frame(tabla1)
tabla2 <- round(prop.table(table(data$lclass, data$percent_aced),2),3)*100
tabla2 <- as.data.frame(tabla2)

tablah <- tabla2 %>% filter(Var2=="1") %>% select(Freq)
tablahtot <- tabla1 %>% filter(Var1=="Sum" & Var2=="1") %>% select(Freq)
tablah <- rbind(tablah, tablahtot)

tablam <- tabla2 %>% filter(Var2=="2") %>% select(Freq)
tablamtot <- tabla1 %>% filter(Var1=="Sum" & Var2=="2") %>% select(Freq)
tablam <- rbind(tablam, tablamtot)


collapse_rows_cohesion <-
    data.frame(vars = c("Movilizados",
                        "Legitimantes",
                        "Atomizados",
                        "N=100%"),
               tablah,
               tablam)

colnames(collapse_rows_cohesion) <- c("Perfiles de cohesión social",
                            "Menor proximidad",
                            "Alta proximidad")

write_xlsx(collapse_rows_cohesion, path = "bookdown-files/output/tables-excel-cepal/tabla 3.8.xlsx")
```

## Promedio nivel educacional
```{r include=F}
tabla1 <- addmargins(table(data$lclass, data$percent_sded))
tabla1 <- as.data.frame(tabla1)
tabla2 <- round(prop.table(table(data$lclass, data$percent_sded),2),3)*100
tabla2 <- as.data.frame(tabla2)

tablah <- tabla2 %>% filter(Var2=="1") %>% select(Freq)
tablahtot <- tabla1 %>% filter(Var1=="Sum" & Var2=="1") %>% select(Freq)
tablah <- rbind(tablah, tablahtot)

tablam <- tabla2 %>% filter(Var2=="2") %>% select(Freq)
tablamtot <- tabla1 %>% filter(Var1=="Sum" & Var2=="2") %>% select(Freq)
tablam <- rbind(tablam, tablamtot)

collapse_rows_cohesion <-
    data.frame(vars = c("Movilizados",
                        "Legitimantes",
                        "Atomizados",
                        "N=100%"),
               tablah,
               tablam)

colnames(collapse_rows_cohesion) <- c("Perfiles de cohesión social",
                            "Menor dispersión",
                            "Mayor dispersión")

write_xlsx(collapse_rows_cohesion, path = "bookdown-files/output/tables-excel-cepal/tabla 3.9.xlsx")
```

## Proporcion ocupados

```{r include=F}
tabla1 <- addmargins(table(data$lclass, data$percent_trabaja))
tabla1 <- as.data.frame(tabla1)
tabla2 <- round(prop.table(table(data$lclass, data$percent_trabaja),2),3)*100
tabla2 <- as.data.frame(tabla2)

tablah <- tabla2 %>% filter(Var2=="1") %>% select(Freq)
tablahtot <- tabla1 %>% filter(Var1=="Sum" & Var2=="1") %>% select(Freq)
tablah <- rbind(tablah, tablahtot)

tablam <- tabla2 %>% filter(Var2=="2") %>% select(Freq)
tablamtot <- tabla1 %>% filter(Var1=="Sum" & Var2=="2") %>% select(Freq)
tablam <- rbind(tablam, tablamtot)

collapse_rows_cohesion <-
    data.frame(vars = c("Movilizados",
                        "Legitimantes",
                        "Atomizados",
                        "N=100%"),
               tablah,
               tablam)

colnames(collapse_rows_cohesion) <- c("Perfiles de cohesión social",
                            "Menor proporción de ocupados",
                            "Mayor proporción de ocupados")
write_xlsx(collapse_rows_cohesion, path = "bookdown-files/output/tables-excel-cepal/tabla 3.10.xlsx")
```

## Sin ocupacion

```{r include=F}
tabla1 <- addmargins(table(data$lclass, data$percent_cesante))
tabla1 <- as.data.frame(tabla1)
tabla2 <- round(prop.table(table(data$lclass, data$percent_cesante),2),3)*100
tabla2 <- as.data.frame(tabla2)

tablah <- tabla2 %>% filter(Var2=="1") %>% select(Freq)
tablahtot <- tabla1 %>% filter(Var1=="Sum" & Var2=="1") %>% select(Freq)
tablah <- rbind(tablah, tablahtot)

tablam <- tabla2 %>% filter(Var2=="2") %>% select(Freq)
tablamtot <- tabla1 %>% filter(Var1=="Sum" & Var2=="2") %>% select(Freq)
tablam <- rbind(tablam, tablamtot)


collapse_rows_cohesion <-
    data.frame(vars = c("Movilizados",
                        "Legitimantes",
                        "Atomizados",
                        "N=100%"),
               tablah,
               tablam)

colnames(collapse_rows_cohesion) <- c("Perfiles de cohesión social",
                            "Menor proporción de desempleados",
                            "Mayor proporción de desempleados")
write_xlsx(collapse_rows_cohesion, path = "bookdown-files/output/tables-excel-cepal/tabla 3.11.xlsx")
```

## Acceso a servicios
```{r include=F}
tabla1 <- addmargins(table(data$lclass, data$percent_accs))
tabla1 <- as.data.frame(tabla1)
tabla2 <- round(prop.table(table(data$lclass, data$percent_accs),2),3)*100
tabla2 <- as.data.frame(tabla2)

tablah <- tabla2 %>% filter(Var2=="1") %>% select(Freq)
tablahtot <- tabla1 %>% filter(Var1=="Sum" & Var2=="1") %>% select(Freq)
tablah <- rbind(tablah, tablahtot)

tablam <- tabla2 %>% filter(Var2=="2") %>% select(Freq)
tablamtot <- tabla1 %>% filter(Var1=="Sum" & Var2=="2") %>% select(Freq)
tablam <- rbind(tablam, tablamtot)

collapse_rows_cohesion <-
    data.frame(vars = c("Movilizados",
                        "Legitimantes",
                        "Atomizados",
                        "N=100%"),
               tablah,
               tablam)

colnames(collapse_rows_cohesion) <- c("Perfiles de cohesión social",
                            "Menor acceso a servicios",
                            "Alto acceso a servicios"
                            )
write_xlsx(collapse_rows_cohesion, path = "bookdown-files/output/tables-excel-cepal/tabla 3.12.xlsx")
```





