---
title: "Análisis datos y medicion"
author: "Equipo ocs"
date: "10-07-2021"
output:
  html_document:
    number_sections: TRUE
---

```{r setup, include=FALSE}
knitr::opts_chunk$set(echo = TRUE, warning=F, message=F)
```


```{r include=FALSE}
# Cargar paquetes
pacman::p_load(dplyr, car, summarytools, webshot, knitr, kableExtra, corrplot, ggplot2, sjPlot, sjmisc, semPlot, semTools, psych, stargazer, xtable, Hmisc, psy, nFactors, GPArotation)

# Cargar base elsoc longitudinal (2016-2022) creada en "preparacion"
load("input/data/proc/data.RData")
```

La estructura de este código es la siguiente: 

Primero se prueba un modelo factorial exploratorio por cada subdimensión.
A partir de estos resultados se estiman: 
- modelos factoriales confirmatorios por cada subdimensión 
- modelos factoriales confirmatorias para las dimensiones horizontal y vertical (3 subdimensiones cada una)
- 1 modelo factorial confirmatorio con las dos dimensiones horizontal y vertical

# Análisis factorial Exploratorio

## Horizontal

### Pertenencia nacional
```{r echo=FALSE}
corrplot.mixed(cor(dplyr::select(data, c32_01_w01, c32_02_w01),
                            use = "na.or.complete"))

```

### Vecindario

```{r}
cohesion_barrial_afc <- data %>% dplyr::select(t01_w01, t02_01_w01, t02_02_w01, t02_03_w01, t02_04_w01, t03_01_w01, t03_02_w01, t03_03_w01, t03_04_w01, t06_01_w01, t06_02_w01, t06_03_w01, t06_04_w01, t06_05_w01, t06_06_w01, t06_07_w01, t06_08_w01)

tab_fa(cohesion_barrial_afc, rotation = "varimax",show.comm = TRUE, title = "Análisis factorial vecindario")
```

### Redes sociales
```{r}
solidaridad_fa <- data %>% dplyr::select(c02_rec_w01, c03_rec_w01, c04_rec_w01, c07_01_w01,
                         c07_02_w01,
                         c07_03_w01,
                         c07_04_w01,
                         c07_05_w01,
                         c07_06_w01,
                         c07_07_w01,
                         c07_08_w01)
solidaridad_fa$c02_rec_w01 <- as.numeric(solidaridad_fa$c02_rec_w01)
solidaridad_fa$c03_rec_w01 <- as.numeric(solidaridad_fa$c03_rec_w01)
solidaridad_fa$c04_rec_w01 <- as.numeric(solidaridad_fa$c04_rec_w01)
label(solidaridad_fa$c02_rec_w01) <- "Se puede confiar en la mayoria de las personas (2016)."
label(solidaridad_fa$c03_rec_w01) <- "La mayoria de las personas tratan de ayudar a las demas (2016)."
label(solidaridad_fa$c04_rec_w01) <- "La mayoria de las personas tratan de ser justas (2016)."

tab_fa(solidaridad_fa, rotation = "varimax",show.comm = TRUE, title = "Análisis factorial redes sociales")
```

### Redes sociales 2

```{r}
solidaridad_fa2 <- data %>% dplyr::select(c02_rec_w01, c03_rec_w01, c04_rec_w01, c07_01_w01,
                         c07_02_w01,
                         c07_03_w01,
                         c07_05_w01)
solidaridad_fa2$c02_rec_w01 <- as.numeric(solidaridad_fa2$c02_rec_w01)
solidaridad_fa2$c03_rec_w01 <- as.numeric(solidaridad_fa2$c03_rec_w01)
solidaridad_fa2$c04_rec_w01 <- as.numeric(solidaridad_fa2$c04_rec_w01)
label(solidaridad_fa2$c02_rec_w01) <- "Se puede confiar en la mayoria de las personas (2016)."
label(solidaridad_fa2$c03_rec_w01) <- "La mayoria de las personas tratan de ayudar a las demas (2016)."
label(solidaridad_fa2$c04_rec_w01) <- "La mayoria de las personas tratan de ser justas (2016)."

tab_fa(solidaridad_fa2, rotation = "varimax",show.comm = TRUE, title = "Análisis factorial redes sociales")
```

## Vertical 

### confianza institucional

```{r}
democracia_fa <- data %>% dplyr::select(c05_01_w01,c05_02_w01,c05_03_w01,c05_04_w01,c05_05_w01,c05_06_w01,c05_07_w01, c01_w01)

tab_fa(democracia_fa, rotation = "varimax",show.comm = TRUE, title = "Análisis factorial confianza en instituciones y democracia")
```

### confianza institucional 2

```{r}
democracia_fa2 <- data %>% dplyr::select(c05_01_w01,c05_02_w01,c05_03_w01,c05_04_w01,c05_05_w01,c05_06_w01,c05_07_w01)

tab_fa(democracia_fa2, rotation = "varimax",show.comm = TRUE, title = "Análisis factorial confianza en instituciones")
```

### Participación política

```{r}
participacion_fa <- data %>% dplyr::select(c08_01_w01, c08_02_w01, c08_03_w01, c08_04_w01, c13_w01, c14_01_w01, c14_02_w01)

tab_fa(participacion_fa, rotation = "varimax",show.comm = TRUE, title = "Análisis factorial Participación política")
```

### Percepción justicia

```{r}
justicia_fa <- data %>% dplyr::select(c18_09_w01, c18_10_w01, d05_01_w01,d05_02_w01,d05_03_w01,d05_04_w01)

tab_fa(justicia_fa, rotation = "varimax",show.comm = TRUE, title = "Análisis factorial Percepción justicia")
```

# Análisis factorial confirmatorio

## 6 modelos
### Horizontal

#### Sentido de pertenencia

* Orgullo nacional
* Identidad nacional

```{r}
pertenencia_nacional_afc <- data %>% dplyr::select(c32_01_w01, c32_02_w01)

cfa_pertenencia <- '
Pertenencia =~ c32_01_w01 + c32_02_w01
'

fit_pertenencia <- cfa(cfa_pertenencia, data = pertenencia_nacional_afc)

fitmeasures(fit_pertenencia,
            fit.measures = c("chisq", "df", "pvalue", 
                             "cfi", "rmsea"))

semPaths(fit_pertenencia, # modelo ajustado
         what = "std",  # mostrar cargas estandarizadas
         label.cex = 1, edge.label.cex = 1, # tamaño flechas y caracteres
         residuals = FALSE, # no mostrar residuos
         edge.color = "black", # color flechas
         nCharNodes = 0,
         label.prop=0)
```

#### Calidad de vida en el vecindario

* Análisis factorial confirmatorio

```{r}
# probar cuatro dimensiones
cfa_barrial <- '
Apego =~ t02_01_w01 + t02_02_w01 + t02_03_w01 + t02_04_w01
'
fit_barrial <- cfa(cfa_barrial, data=cohesion_barrial_afc)

fitmeasures(fit_barrial,
            fit.measures = c("chisq", "df", "pvalue", 
                             "cfi", "rmsea"))

semPaths(fit_barrial, # modelo ajustado
         what = "std",  # mostrar cargas estandarizadas
         label.cex = 1, edge.label.cex = 1, # tamaño flechas y caracteres
         residuals = FALSE, # no mostrar residuos
         edge.color = "black", # color flechas
         nCharNodes = 0,
         label.prop=0)
```

### Redes sociales

* Confianza interpersonal
* solidaridad

* Análisis factorial confirmatorio
```{r}
# probar dos dimensiones
cfa_redes <- '
confianza =~ c02_rec_w01 + c03_rec_w01 + c04_rec_w01
solidaridad =~ c07_01_w01 + c07_02_w01 + c07_03_w01
'
fit_redes <- cfa(cfa_redes, data=solidaridad_fa)

fitmeasures(fit_redes,
            fit.measures = c("chisq", "df", "pvalue", 
                             "cfi", "rmsea"))

semPaths(fit_redes, # modelo ajustado
         what = "std",  # mostrar cargas estandarizadas
         label.cex = 1, edge.label.cex = 1, # tamaño flechas y caracteres
         residuals = FALSE, # no mostrar residuos
         edge.color = "black", # color flechas
         nCharNodes = 0,
         label.prop=0)
```


### Vertical

#### Confianza en instituciones y democracia

* Confianza en instituciones

* Actitud hacia la democracia

* Análisis factorial confirmatorio
```{r}
# probar dos dimensiones
cfa_democracia <- '
instituciones =~ c05_01_w01 + c05_02_w01 + c05_05_w01  + c05_07_w01
'
fit_democracia <- cfa(cfa_democracia, data=democracia_fa)

fitmeasures(fit_democracia,
            fit.measures = c("chisq", "df", "pvalue", 
                             "cfi", "rmsea"))

semPaths(fit_democracia, # modelo ajustado
         what = "std",  # mostrar cargas estandarizadas
         label.cex = 1, edge.label.cex = 1, # tamaño flechas y caracteres
         residuals = FALSE, # no mostrar residuos
         edge.color = "black", # color flechas
         nCharNodes = 0,
         label.prop=0)
```

#### Participación política

* Participación cívica

* Interés político

* Análisis factorial confirmatorio
```{r}
# probar dos dimensiones
cfa_politico <- '
participacion =~ c08_01_w01 + c08_02_w01 + c08_03_w01 + c08_04_w01
interes =~ c13_w01 + c14_01_w01 + c14_02_w01
'
fit_politico <- cfa(cfa_politico, data=participacion_fa)

fitmeasures(fit_politico,
            fit.measures = c("chisq", "df", "pvalue", 
                             "cfi", "rmsea"))

semPaths(fit_politico, # modelo ajustado
         what = "std",  # mostrar cargas estandarizadas
         label.cex = 1, edge.label.cex = 1, # tamaño flechas y caracteres
         residuals = FALSE, # no mostrar residuos
         edge.color = "black", # color flechas
         nCharNodes = 0,
         label.prop=0)
```

#### Percepción de justicia

* Meritocracia

* Análisis factorial confirmatorio
```{r}
# probar cuatro dimensiones
cfa_justicia <- '
meritocracia =~ c18_09_w01 + c18_10_w01
'
fit_justicia <- cfa(cfa_justicia, data=justicia_fa)

fitmeasures(fit_justicia,
            fit.measures = c("chisq", "df", "pvalue", 
                             "cfi", "rmsea"))

semPaths(fit_justicia, # modelo ajustado
         what = "std",  # mostrar cargas estandarizadas
         label.cex = 1, edge.label.cex = 1, # tamaño flechas y caracteres
         residuals = FALSE, # no mostrar residuos
         edge.color = "black", # color flechas
         nCharNodes = 0,
         label.prop=0)
```

## Dos modelos, tres dimensiones cada uno

### Horizontal

```{r}
horizontal_afc <- data %>% dplyr::select(c32_01_w01, c32_02_w01, t02_01_w01, t02_02_w01, t02_03_w01, t02_04_w01, c02_rec_w01, c03_rec_w01, c04_rec_w01, c07_01_w01, c07_02_w01, c07_03_w01)

horizontal_afc$c02_rec_w01 <- as.numeric(horizontal_afc$c02_rec_w01)
horizontal_afc$c03_rec_w01 <- as.numeric(horizontal_afc$c03_rec_w01)
horizontal_afc$c04_rec_w01 <- as.numeric(horizontal_afc$c04_rec_w01)
```

* Análisis factorial confirmatorio
```{r}
# probar tres dimensiones
cfa_horizontal <- '
pertenencia =~ c32_01_w01 + c32_02_w01
barrial =~ t02_01_w01 + t02_02_w01 + t02_03_w01 + t02_04_w01
redes  =~ c02_rec_w01 + c03_rec_w01 + c04_rec_w01 + c07_01_w01 + c07_02_w01 + c07_03_w01
'
fit_horizontal <- cfa(cfa_horizontal, data=horizontal_afc)

fitmeasures(fit_horizontal,
            fit.measures = c("chisq", "df", "pvalue", 
                             "cfi", "rmsea"))

semPaths(fit_horizontal, # modelo ajustado
         what = "std",  # mostrar cargas estandarizadas
         label.cex = 1, edge.label.cex = 1, # tamaño flechas y caracteres
         residuals = FALSE, # no mostrar residuos
         edge.color = "black", # color flechas
         nCharNodes = 0,
         label.prop=0)
```

```{r}
# Índices de modificación
## Crear objeto con mi
mod.ind <- modificationindices(fit_horizontal)
## Mostrar mi en orden decreciente
head(mod.ind[order(mod.ind$mi, decreasing=TRUE), ], 10) 
```

### Horizontal 2
 
* Análisis factorial confirmatorio
```{r}
# probar tres dimensiones
cfa_horizontal <- '
pertenencia =~ c32_01_w01 + c32_02_w01
barrial =~ t02_01_w01 + t02_02_w01 + t02_03_w01 + t02_04_w01
redes  =~ c02_rec_w01 + c03_rec_w01 + c04_rec_w01 + c07_02_w01 + c07_03_w01
'
fit_horizontal <- cfa(cfa_horizontal, data=horizontal_afc)

fitmeasures(fit_horizontal,
            fit.measures = c("chisq", "df", "pvalue", 
                             "cfi", "rmsea"))

semPaths(fit_horizontal, # modelo ajustado
         what = "std",  # mostrar cargas estandarizadas
         label.cex = 1, edge.label.cex = 1, # tamaño flechas y caracteres
         residuals = FALSE, # no mostrar residuos
         edge.color = "black", # color flechas
         nCharNodes = 0,
         label.prop=0)
```

### Vertical 1

```{r}
vertical_afc <- data %>% dplyr::select(c05_01_w01, c05_02_w01, c05_05_w01, c05_06_w01, c05_07_w01, c08_01_w01, c08_02_w01, c08_03_w01, c08_04_w01, c13_w01, c14_01_w01, c14_02_w01, c18_09_w01, c18_10_w01)
```

* Análisis factorial confirmatorio
```{r}
# probar tres dimensiones
cfa_vertical <- '
instituciones =~ c05_01_w01 + c05_02_w01 + c05_05_w01 + c05_06_w01 + c05_07_w01
participacion =~ c08_01_w01 + c08_02_w01 + c08_03_w01 + c08_04_w01 + c13_w01 + c14_01_w01 + c14_02_w01
meritocracia =~ c18_09_w01 + c18_10_w01
'
fit_vertical <- cfa(cfa_vertical, data=vertical_afc)

fitmeasures(fit_vertical,
            fit.measures = c("chisq", "df", "pvalue", 
                             "cfi", "rmsea"))

semPaths(fit_vertical, # modelo ajustado
         what = "std",  # mostrar cargas estandarizadas
         label.cex = 1, edge.label.cex = 1, # tamaño flechas y caracteres
         residuals = FALSE, # no mostrar residuos
         edge.color = "black", # color flechas
         nCharNodes = 0,
         label.prop=0)
```

```{r}
# Índices de modificación
## Crear objeto con mi
mod.ind <- modificationindices(fit_vertical)
## Mostrar mi en orden decreciente
head(mod.ind[order(mod.ind$mi, decreasing=TRUE), ], 10) 
```

### Vertical 2

* Análisis factorial confirmatorio
```{r}
# probar tres dimensiones
cfa_vertical <- '
instituciones =~ c05_01_w01 + c05_02_w01 + c05_05_w01 + c05_07_w01
participacion =~ c08_03_w01 + c08_04_w01 + c13_w01 + c14_01_w01 + c14_02_w01
meritocracia =~ c18_09_w01 + c18_10_w01
'
fit_vertical <- cfa(cfa_vertical, data=vertical_afc)

fitmeasures(fit_vertical,
            fit.measures = c("chisq", "df", "pvalue", 
                             "cfi", "rmsea"))

semPaths(fit_vertical, # modelo ajustado
         what = "std",  # mostrar cargas estandarizadas
         label.cex = 1, edge.label.cex = 1, # tamaño flechas y caracteres
         residuals = FALSE, # no mostrar residuos
         edge.color = "black", # color flechas
         nCharNodes = 0,
         label.prop=0)
```

```{r}
# Índices de modificación
## Crear objeto con mi
mod.ind <- modificationindices(fit_vertical)
## Mostrar mi en orden decreciente
head(mod.ind[order(mod.ind$mi, decreasing=TRUE), ], 10) 
```

### Vertical 3

* Análisis factorial confirmatorio
```{r}
# probar tres dimensiones
cfa_vertical <- '
instituciones =~ c05_01_w01 + c05_02_w01 + c05_05_w01 + c05_07_w01
participacion =~ c08_04_w01 + c13_w01 + c14_01_w01 + c14_02_w01
meritocracia =~ c18_09_w01 + c18_10_w01
'
fit_vertical <- cfa(cfa_vertical, data=vertical_afc)

fitmeasures(fit_vertical,
            fit.measures = c("chisq", "df", "pvalue", 
                             "cfi", "rmsea"))

semPaths(fit_vertical, # modelo ajustado
         what = "std",  # mostrar cargas estandarizadas
         label.cex = 1, edge.label.cex = 1, # tamaño flechas y caracteres
         residuals = FALSE, # no mostrar residuos
         edge.color = "black", # color flechas
         nCharNodes = 0,
         label.prop=0)
```

```{r}
# Índices de modificación
## Crear objeto con mi
mod.ind <- modificationindices(fit_vertical)
## Mostrar mi en orden decreciente
head(mod.ind[order(mod.ind$mi, decreasing=TRUE), ], 10) 
```

## Un modelo, dos dimensiones

```{r}
cohesion_afc <- data %>% dplyr::select(c32_01_w01, c32_02_w01, t02_01_w01, t02_02_w01, t02_03_w01, t02_04_w01, c02_rec_w01, c03_rec_w01, c04_rec_w01, c07_01_w01, c07_02_w01, c07_03_w01, c05_01_w01, c05_02_w01, c05_05_w01, c05_06_w01, c05_07_w01, c08_01_w01, c08_02_w01, c08_03_w01, c08_04_w01, c13_w01, c14_01_w01, c14_02_w01, c18_09_w01, c18_10_w01)

cohesion_afc$c02_rec_w01 <- as.numeric(cohesion_afc$c02_rec_w01)
cohesion_afc$c03_rec_w01 <- as.numeric(cohesion_afc$c03_rec_w01)
cohesion_afc$c04_rec_w01 <- as.numeric(cohesion_afc$c04_rec_w01)
```

* Análisis factorial confirmatorio de segundo orden cohesion
```{r}
# probar tres dimensiones
cfa_cohesion <- '
vertical =~ instituciones + participacion + meritocracia
instituciones =~ c05_01_w01 + c05_02_w01 + c05_05_w01 + c05_07_w01
participacion =~ c08_04_w01 + c13_w01 + c14_01_w01 + c14_02_w01
meritocracia =~ c18_09_w01 + c18_10_w01
horizontal =~ pertenencia + barrial + redes
pertenencia =~ c32_01_w01 + c32_02_w01
barrial =~ t02_01_w01 + t02_02_w01 + t02_03_w01 + t02_04_w01
redes  =~ c02_rec_w01 + c03_rec_w01 + c04_rec_w01 + c07_02_w01 + c07_03_w01
'
fit_cohesion <- cfa(cfa_cohesion, data=cohesion_afc)

fitmeasures(fit_cohesion,
            fit.measures = c("chisq", "df", "pvalue", 
                             "cfi", "rmsea"))

semPaths(fit_cohesion, # modelo ajustado
         what = "std",  # mostrar cargas estandarizadas
         label.cex = 1, edge.label.cex = 1, # tamaño flechas y caracteres
         residuals = FALSE, # no mostrar residuos
         edge.color = "black", # color flechas
         nCharNodes = 0,
         label.prop=0)
```
