---
title: "Análisis datos capítulo medicion"
author: "Equipo CEPAL-ELSOC"
date: "10-07-2021"
output:
  html_document:
    number_sections: TRUE
---

```{r setup, include=FALSE}
knitr::opts_chunk$set(echo = TRUE, warning=F, message=F)
```


```{r include=FALSE}
# Cargar paquetes
pacman::p_load(dplyr, car, summarytools, webshot, knitr, kableExtra, corrplot, ggplot2, sjPlot, sjmisc, semPlot, semTools)
```


```{r include=FALSE}
# Cargar base elsoc longitudinal (2016-2019) creada en "preparacion"
load("input/data/data.RData")

```

## Relaciones sociales de igualdad

### Lazos

```{r echo=FALSE}
lazos <-  plot_stackfrq(select(data, r15_w02, r13_nredes_w02, vol.red_w01), geom.size = 0.33) +
  theme(axis.text.y = element_text(colour = "black", size = 10),
        axis.text.x = element_text(colour = "black", size = 10),
        legend.text = element_text(size = 10),
        legend.position="bottom")
lazos
ggsave(lazos, file = "bookdown-files/output/graphs/lazos.png",device = "png",width = 25,height = 13,dpi = "retina",units = "cm")
```

```{r}
lazos_cor<-
  data %>%
  dplyr::select(r15_w02, r13_nredes_w02, vol.red_w01) %>%
  lavaan::lavCor(., ordered=names(.))
diag(lazos_cor) = NA
rownames(lazos_cor) <- c("A. Cantidad de amigos/as cercanos",
                                  "B. Tamaño de red cercana",
                                  "C. Variedad de la red")
colnames(lazos_cor) <-c("(A)", "(B)","(C)")

png("bookdown-files/output/graphs/lazos_cor.png",width=600,height=300)
corrplot::corrplot(lazos_cor,
  method = "color",
  addCoef.col = "#000390",
  type = "upper",
  tl.col = "black",
  col=colorRampPalette(c("white","#0068DC"))(12),
  bg = "white",
  na.label = "-",
  lower.col = "black")
dev.off()

ltm::cronbach.alpha(data %>%
  dplyr::select(r15_w02, r13_nredes_w02, vol.red_w01), na.rm=TRUE)
```

## Promedio simple Cantidad de amigos/as cercanos y Variedad de la red
```{r}
data <- data %>%
  rowwise() %>%
  mutate(lazos_w01 =
           mean(c(r15_w02, vol.red_w01), na.rm = T))
```




### Confianza interpersonal

```{r echo=FALSE}
conf_interpersonal <- plot_stackfrq(select(data, c02_rec_w01, c03_rec_w01, c04_rec_w01), geom.colors = "RdBu", geom.size = 0.33) +
  theme(axis.text.y = element_text(colour = "black", size = 10),
        axis.text.x = element_text(colour = "black", size = 10),
        legend.text = element_text(size = 10),
        legend.position="bottom")
conf_interpersonal

ggsave(conf_interpersonal, file = "bookdown-files/output/graphs/confianza-interpersonal.png",device = "png",width = 25,height = 13,dpi = "retina",units = "cm")
```

```{r echo=FALSE}
conf_interpersonal_cor<-
  data %>%
  dplyr::select(c02_rec_w01, c03_rec_w01, c04_rec_w01) %>%
  lavaan::lavCor(., ordered=names(.))
diag(conf_interpersonal_cor) = NA
rownames(conf_interpersonal_cor) <- c("A. Se puede confiar en la mayoria de las personas",
                                  "B. La mayoria de las personas trata de ayudar a los demas",
                                  "C. La mayoria de las personas trata de ser justa")
colnames(conf_interpersonal_cor) <-c("(A)", "(B)","(C)")

png("bookdown-files/output/graphs/confianza-interpersonal_cor.png",width=600,height=300)
corrplot::corrplot(conf_interpersonal_cor,
  method = "color",
  addCoef.col = "#000390",
  type = "upper",
  tl.col = "black",
  col=colorRampPalette(c("white","#0068DC"))(12),
  bg = "white",
  na.label = "-",
  lower.col = "black")
dev.off()


ltm::cronbach.alpha(data %>%
  dplyr::select(c02_rec_w01, c03_rec_w01, c04_rec_w01), na.rm=TRUE)

ltm::cronbach.alpha(data %>%
  dplyr::select(c02_rec_w01, c03_rec_w01), na.rm=TRUE)

```

```{r}
# Promedio simple "Se puede confiar en la mayoría de las personas" y "la mayoría de las personas trata de ayudar a los demás".

data <- data %>%
  rowwise() %>%
  mutate(conf_interpersonal_w01 =
           mean(c(c02_rec_w01, c03_rec_w01), na.rm = T))
```


### Reconocimiento y respeto de la diversidad

```{r echo=FALSE}
prejuicios<- plot_stackfrq(select(data, r12_03_w01, r12_04_w01, c37_01_w03), geom.colors = "RdBu", geom.size = 0.33) +
  theme(axis.text.y = element_text(colour = "black", size = 10),
        axis.text.x = element_text(colour = "black", size = 10),
        legend.text = element_text(size = 10),
        legend.position="bottom")

prejuicios
ggsave(prejuicios, file = "bookdown-files/output/graphs/prejuicios.png",device = "png",width = 25,height = 13,dpi = "retina",units = "cm")
```

```{r echo=FALSE}
diversidad <- plot_stackfrq(select(data, c06_04_w01, c06_05_w01, c06_06_w01), geom.size = 0.33) +
  theme(axis.text.y = element_text(colour = "black", size = 10),
        axis.text.x = element_text(colour = "black", size = 10),
        legend.text = element_text(size = 10),
        legend.position="bottom")

diversidad
ggsave(diversidad, file = "bookdown-files/output/graphs/diversidad.png",device = "png",width = 25,height = 13,dpi = "retina",units = "cm")
```

```{r echo=FALSE}
diversidad_cor<-
  data %>%
  dplyr::select(r12_03_w01, r12_04_w01, c37_01_w03, c06_04_w01, c06_05_w01, c06_06_w01) %>%
  lavaan::lavCor(., ordered=names(.))
diag(diversidad_cor) = NA
rownames(diversidad_cor) <- c("A. Chile pierde su identidad con la llegada de inmigrantes",
                          "B. Con la llegada de inmigrantes aumenta el desempleo",
                          "C. Grado de acuerdo con adopción homoparental",
                          "D. Grado de confianza con personas homosexuales",
                          "E. Grado de confianza con personas mapuche",
                          "F. Grado de confianza con personas inmigrantes")
colnames(diversidad_cor) <-c("(A)", "(B)","(C)", "(D)", "(E)", "(F)")

png("bookdown-files/output/graphs/diversidad_cor.png",width=600,height=300)
corrplot::corrplot(diversidad_cor,
  method = "color",
  addCoef.col = "#000390",
  type = "upper",
  tl.col = "black",
  col=colorRampPalette(c("white","#0068DC"))(12),
  bg = "white",
  na.label = "-",
  lower.col = "black")
dev.off()
```


```{r}
# Análisis Factorial Exploratorio
diversidad_fa<-
  data %>%
  dplyr::select(amenaza_simbolica = r12_03_w01,
                amenaza_material = r12_04_w01,
                adopcion_homoparental = c37_01_w03,
                confianza_homosexuales = c06_04_w01,
                confianza_mapuche = c06_05_w01,
                confianza_inmigrantes = c06_06_w01)


## reverse coding items sentido inverso:

sjmisc::frq(data$r12_03_w01)
sjmisc::frq(data$r12_04_w01)

diversidad_fa <- diversidad_fa %>% 
  mutate(amenaza_simbolica_rev = 6 - amenaza_simbolica,
         amenaza_material_rev = 6 - amenaza_material)

diversidad_fa <- diversidad_fa %>% select(-amenaza_simbolica,-amenaza_material)

colnames(diversidad_fa) <- c(label(diversidad_fa$adopcion_homoparental), label(diversidad_fa$confianza_homosexuales), label(diversidad_fa$confianza_mapuche), label(diversidad_fa$confianza_inmigrantes), label(data$r12_03_w01), label(data$r12_04_w01))

psych::fa.parallel(diversidad_fa, fa="fa")
psych::scree(diversidad_fa)

fac_ml <- psych::fa(r = diversidad_fa, nfactors = 3, fm= "ml", rotate = "varimax" )

fac_ml$loadings
# ver https://www.anthonyschmidt.co/post/2020-09-27-efa-tables-in-r/

source("processing/fa_table.R") 

div_fa <-fa_table(fac_ml, .32)
knitr::kable(div_fa, "html") %>%
  kable_styling(bootstrap_options = c("striped", "hover")) %>%
  column_spec(column = 1,width = "20 cm") %>%
  cat(., file = "bookdown-files/output/tables/div_fa.html")

webshot(url ="bookdown-files/output/tables/div_fa.html", file ="bookdown-files/output/tables/div_fa.png", vheight = 10, vwidth = 600)
```

```{r}
# Promedio simple indicadores confianza en diversidad

data <- data %>%
  rowwise() %>%
  mutate(diversidad_w01 =
           mean(c(c06_04_w01, c06_05_w01, c06_06_w01), na.rm = T))
```

### Correlación Relaciones sociales de igualdad

```{r echo=FALSE}
relaciones_cor<-
  data %>%
  dplyr::select(vol.red_w01, conf_interpersonal_w01, diversidad_w01) %>%
  lavaan::lavCor(., ordered=names(.))
diag(relaciones_cor) = NA
rownames(relaciones_cor) <- c("A. Lazos",
                          "B. Confianza interpersonal",
                          "C. Reconocimiento y respeto de la diversidad")
colnames(relaciones_cor) <-c("(A)", "(B)","(C)")

png("bookdown-files/output/graphs/relaciones_cor.png",width=600,height=300)
corrplot::corrplot(relaciones_cor,
  method = "color",
  addCoef.col = "#000390",
  type = "upper",
  tl.col = "black",
  col=colorRampPalette(c("white","#0068DC"))(12),
  bg = "white",
  na.label = "-",
  lower.col = "black")
dev.off()
```


## Sentido de pertenencia

### Identificación con el país

```{r echo=FALSE}
identificacion <-plot_stackfrq(select(data, c32_01_w01,c32_02_w01), geom.colors = "RdBu", geom.size = 0.25) +
  theme(axis.text.y = element_text(colour = "black", size = 10),
        axis.text.x = element_text(colour = "black", size = 10),
        legend.text = element_text(size = 10),
        legend.position="bottom")

identificacion
ggsave(identificacion, file = "bookdown-files/output/graphs/identificacion.png",device = "png",width = 25,height = 13,dpi = "retina",units = "cm")
```

```{r echo=FALSE}
corrplot.mixed(cor(dplyr::select(data, c32_01_w01, c32_02_w01),
                            use = "na.or.complete"))

```

```{r}
# Promedio simple identificacion con el pais 

data <- data %>%
  rowwise() %>%
  mutate(identificacion_w01 =
           mean(c(c32_01_w01, c32_02_w01), na.rm = T))
```

### Percepción de justicia

```{r echo=FALSE}
justicia <-plot_stackfrq(select(data, c18_09_w01,c18_10_w01), geom.colors = "RdBu", geom.size = 0.25) +
  theme(axis.text.y = element_text(colour = "black", size = 10),
        axis.text.x = element_text(colour = "black", size = 10),
        legend.text = element_text(size = 10),
        legend.position="bottom")

justicia
ggsave(justicia, file = "bookdown-files/output/graphs/justicia.png",device = "png",width = 25,height = 13,dpi = "retina",units = "cm")
```

```{r echo=FALSE}
corrplot.mixed(cor(dplyr::select(data, c18_09_w01, c18_10_w01),
                   use = "na.or.complete"))

```

```{r}
# Promedio simple percepcion de justicia

data <- data %>%
  rowwise() %>%
  mutate(justicia_w01 =
           mean(c(c18_09_w01, c18_10_w01), na.rm = T))
```

### Confianza institucional

```{r echo=FALSE}
confianza_institucional <- plot_stackfrq(select(data,c05_01_w01,
                         c05_02_w01,
                         c05_03_w01,
                         c05_04_w01,
                         c05_05_w01,
                         c05_06_w01,
                         c05_07_w01,
                         c05_08_w01), geom.size = 0.9) +
  theme(axis.text.y = element_text(colour = "black", size = 10),
        axis.text.x = element_text(colour = "black", size = 10),
        legend.text = element_text(size = 10),
        legend.position="bottom")

confianza_institucional
ggsave(confianza_institucional, file = "bookdown-files/output/graphs/confianza-institucional.png",device = "png",width = 25,height = 13,dpi = "retina",units = "cm")
```

```{r echo=FALSE}
conf_institucional_cor<-
  data %>%
  dplyr::select(c05_01_w01,c05_02_w01,c05_03_w01,c05_04_w01,c05_05_w01,c05_06_w01,c05_07_w01,c05_08_w01) %>%
  lavaan::lavCor(., ordered=names(.))
diag(conf_institucional_cor) = NA
rownames(conf_institucional_cor) <- c("A. Confianza en el gobierno",
                          "B. Confianza en los partidos políticos",
                          "C. Confianza en Carabineros",
                          "D. Confianza en los sindicatos",
                          "E. Confianza en el poder judicial",
                          "F. Confianza en las empresas privadas",
                          "G. Confianza en el congreso nacional",
                          "H. Confianza en el presidente/a de la república")
colnames(conf_institucional_cor) <-c("(A)", "(B)","(C)", "(D)", "(E)", "(F)", "(G)", "(H)")




png("bookdown-files/output/graphs/confianza-institucional_cor.png",width=600,height=300)
corrplot::corrplot(conf_institucional_cor,
  method = "color",
  addCoef.col = "#000390",
  type = "upper",
  tl.col = "black",
  col=colorRampPalette(c("white","#0068DC"))(12),
  bg = "white",
  na.label = "-",
  lower.col = "black")
dev.off()
```

```{r}
# Análisis Factorial Exploratorio
conf_institucional_fa<-
  data %>%
  dplyr::select(c05_01_w01,
                c05_02_w01,
                c05_03_w01,
                c05_04_w01,
                c05_05_w01,
                c05_06_w01,
                c05_07_w01,
                c05_08_w01)

colnames(conf_institucional_fa) <- c(label(conf_institucional_fa$c05_01_w01), label(conf_institucional_fa$c05_02_w01), label(conf_institucional_fa$c05_03_w01), label(conf_institucional_fa$c05_04_w01), label(conf_institucional_fa$c05_05_w01), label(conf_institucional_fa$c05_06_w01), label(conf_institucional_fa$c05_07_w01), label(conf_institucional_fa$c05_08_w01))

psych::fa.parallel(conf_institucional_fa, fa="fa")
psych::scree(conf_institucional_fa)

fac_ml <- psych::fa(r = conf_institucional_fa, nfactors = 3, fm= "ml", rotate = "varimax" )

fac_ml$loadings
# ver https://www.anthonyschmidt.co/post/2020-09-27-efa-tables-in-r/

source("processing/fa_table.R") 

inst_fa <-fa_table(fac_ml, .32)
knitr::kable(inst_fa, "html") %>%
  kable_styling(bootstrap_options = c("striped", "hover")) %>%
  cat(., file = "bookdown-files/output/tables/inst_fa.html")

webshot(url ="bookdown-files/output/tables/inst_fa.html", file ="bookdown-files/output/tables/inst_fa.png", vheight = 10, vwidth = 600)
```

```{r}
# Promedios simples confianza institucional

data <- data %>%
  rowwise() %>%
  mutate(conf_institucional_w01 =
           mean(c(c05_01_w01, c05_08_w01, c05_02_w01), na.rm = T))
```

### Correlación Sentido de pertenencia

```{r echo=FALSE}
pertenencia_cor<-
  data %>%
  dplyr::select(identificacion_w01, justicia_w01, conf_institucional_w01) %>%
  lavaan::lavCor(., ordered=names(.))
diag(pertenencia_cor) = NA
rownames(pertenencia_cor) <- c("A. Identificación con el país",
                          "B. Percepción de justicia",
                          "C. Confianza en instituciones políticas")
colnames(pertenencia_cor) <-c("(A)", "(B)","(C)")

png("bookdown-files/output/graphs/pertenencia_cor.png",width=600,height=300)
corrplot::corrplot(pertenencia_cor,
  method = "color",
  addCoef.col = "#000390",
  type = "upper",
  tl.col = "black",
  col=colorRampPalette(c("white","#0068DC"))(12),
  bg = "white",
  na.label = "-",
  lower.col = "black")
dev.off()
```


## Orientación hacia el bien común

### Solidaridad

```{r echo=FALSE}
solidaridad <- plot_stackfrq(select(data, c07_01_w01,
                         c07_02_w01,
                         c07_03_w01,
                         c07_04_w01,
                         c07_05_w01,
                         c07_06_w01,
                         c07_07_w01,
                         c07_08_w01), geom.size = 0.9) +
  theme(axis.text.y = element_text(colour = "black", size = 10),
        axis.text.x = element_text(colour = "black", size = 10),
        legend.text = element_text(size = 10),
        legend.position="bottom")

solidaridad
ggsave(solidaridad, file = "bookdown-files/output/graphs/solidaridad.png",device = "png",width = 25,height = 13,dpi = "retina",units = "cm")
```

```{r echo=FALSE}
solidaridad_cor <-
  data %>%
  dplyr::select(c07_01_w01,c07_02_w01,c07_03_w01,c07_04_w01,c07_05_w01,c07_06_w01,c07_07_w01,c07_08_w01) %>%
  lavaan::lavCor(., ordered=names(.))
diag(solidaridad_cor) = NA
rownames(solidaridad_cor) <- c("A. Visita la casa de algún vecino",
                          "B. Asiste a reunión sobre temas de interés publico",
                          "C. Han venido amigos a visitarlo a su casa",
                          "D. Hace voluntariado",
                          "E. Dona dinero a una obra social o de caridad",
                          "F. Presta una suma de dinero de $10.000.- o más",
                          "G. Conversa con persona en problemas o deprimida",
                          "H. Ayuda a alguien a conseguir trabajo")
colnames(solidaridad_cor) <-c("(A)", "(B)","(C)", "(D)", "(E)", "(F)", "(G)", "(H)")

png("bookdown-files/output/graphs/solidaridad_cor.png",width=600,height=300)
corrplot::corrplot(solidaridad_cor,
  method = "color",
  addCoef.col = "#000390",
  type = "upper",
  tl.col = "black",
  col=colorRampPalette(c("white","#0068DC"))(12),
  bg = "white",
  na.label = "-",
  lower.col = "black")
dev.off()
```

```{r}
# Análisis Factorial Exploratorio
solidaridad_fa<-
  data %>%
  dplyr::select(c07_01_w01,
                c07_02_w01,
                c07_03_w01,
                c07_04_w01,
                c07_05_w01,
                c07_06_w01,
                c07_07_w01,
                c07_08_w01)

colnames(solidaridad_fa) <- c(label(solidaridad_fa$c07_01_w01), label(solidaridad_fa$c07_02_w01), label(solidaridad_fa$c07_03_w01), label(solidaridad_fa$c07_04_w01), label(solidaridad_fa$c07_05_w01), label(solidaridad_fa$c07_06_w01), label(solidaridad_fa$c07_07_w01), label(solidaridad_fa$c07_08_w01))


psych::fa.parallel(solidaridad_fa, fa="fa")
psych::scree(solidaridad_fa)

fac_ml <- psych::fa(r = solidaridad_fa, nfactors = 3, fm= "ml", rotate = "varimax" )

fac_ml$loadings
# ver https://www.anthonyschmidt.co/post/2020-09-27-efa-tables-in-r/

source("processing/fa_table.R") 

solidaridad_fa <-fa_table(fac_ml, .32)
knitr::kable(solidaridad_fa, "html") %>%
  kable_styling(bootstrap_options = c("striped", "hover")) %>%
  cat(., file = "bookdown-files/output/tables/solidaridad_fa.html")

webshot(url ="bookdown-files/output/tables/solidaridad_fa.html", file ="bookdown-files/output/tables/solidaridad_fa.png", vheight = 10, vwidth = 600)
```

```{r}
# Promedios simples solidaridad

data <- data %>%
  rowwise() %>%
  mutate(solidaridad_w01 =
           mean(c(c07_05_w01, c07_06_w01, c07_07_w01, c07_08_w01), na.rm = T))
```


### Participación cívica

```{r echo=FALSE}
part_civica <- plot_stackfrq(select(data, c08_01_w01,
                         c08_02_w01,
                         c08_03_w01,
                         c08_04_w01), geom.size = 0.45) +
  theme(axis.text.y = element_text(colour = "black", size = 10),
        axis.text.x = element_text(colour = "black", size = 10),
        legend.text = element_text(size = 10),
        legend.position="bottom")

part_civica
ggsave(part_civica, file = "bookdown-files/output/graphs/participacion-civica.png",device = "png",width = 25,height = 13,dpi = "retina",units = "cm")
```

```{r echo=FALSE}
part_civica_cor<-
  data %>%
  dplyr::select(c08_01_w01, c08_02_w01, c08_03_w01, c08_04_w01) %>%
  lavaan::lavCor(., ordered=names(.))
diag(part_civica_cor) = NA
rownames(part_civica_cor) <- c("A. Firma una carta o petición",
                          "B. Asiste a una marcha o manifestación",
                          "C. Participa en una huelga",
                          "D. Usa redes sociales para expresar su opinión")
colnames(part_civica_cor) <-c("(A)", "(B)","(C)", "(D)")

png("bookdown-files/output/graphs/participacion-civica_cor.png",width=600,height=300)
corrplot::corrplot(part_civica_cor,
  method = "color",
  addCoef.col = "#000390",
  type = "upper",
  tl.col = "black",
  col=colorRampPalette(c("white","#0068DC"))(12),
  bg = "white",
  na.label = "-",
  lower.col = "black")
dev.off()
```

### Participacion en organizaciones
```{r echo=FALSE}
part_organizaciones <- plot_stackfrq(select(data, c12_01_w01,
                         c12_02_w01,
                         c12_03_w01,
                         c12_04_w01,
                         c12_05_w01,
                         c12_06_w01,
                         c12_07_w01,
                         c12_08_w01), geom.size = 0.9) +
  theme(axis.text.y = element_text(colour = "black", size = 10),
        axis.text.x = element_text(colour = "black", size = 10),
        legend.text = element_text(size = 10),
        legend.position="bottom")

part_organizaciones
ggsave(part_organizaciones, file = "bookdown-files/output/graphs/participacion-organizaciones.png",device = "png",width = 25,height = 13,dpi = "retina",units = "cm")
```

```{r echo=FALSE}
part_organizaciones_cor <-
  data %>%
  dplyr::select(c12_01_w01, c12_02_w01, c12_03_w01, c12_04_w01, c12_05_w01, c12_06_w01, c12_07_w01, c12_08_w01) %>%
  lavaan::lavCor(., ordered=names(.))
diag(part_organizaciones_cor) = NA
rownames(part_organizaciones_cor) <- c("A. Junta de vecinos u otra organización",
                          "B. Organización religiosa o Iglesia",
                          "C. Partido o movimiento político",
                          "D. Sindicato",
                          "E. Asociación profesional o gremial",
                          "F. Organización deportiva",
                          "G. Organización ecológica o medioambiental",
                          "H. Asociaciones o centros de estudiantes")
colnames(part_organizaciones_cor) <-c("(A)", "(B)","(C)", "(D)", "(E)", "(F)", "(G)", "(H)")

png("bookdown-files/output/graphs/participacion-organizaciones_cor.png",width=600,height=300)
corrplot::corrplot(part_organizaciones_cor,
  method = "color",
  addCoef.col = "#000390",
  type = "upper",
  tl.col = "black",
  col=colorRampPalette(c("white","#0068DC"))(12),
  bg = "white",
  na.label = "-",
  lower.col = "black")
dev.off()
```

### Participacion electoral

```{r echo=FALSE}
part_electoral <- plot_stackfrq(select(data, c11_w01), geom.size = 0.14) +
  theme(axis.text.y = element_text(colour = "black", size = 10),
        axis.text.x = element_text(colour = "black", size = 10),
        legend.text = element_text(size = 10),
        legend.position="bottom")

part_electoral
ggsave(part_electoral, file = "bookdown-files/output/graphs/participacion-electoral.png",device = "png",width = 25,height = 13,dpi = "retina",units = "cm")
```

### Análisis factorial exploratorio participación cívica y participación en organizaciones
```{r echo=FALSE}
# Análisis Factorial Exploratorio
participacion_fa<-
  data %>%
  dplyr::select(c08_01_w01, 
                c08_02_w01, 
                c08_03_w01, 
                c08_04_w01,
                c11_w01,
                c12_01_w01, 
                c12_02_w01, 
                c12_03_w01, 
                c12_04_w01, 
                c12_05_w01, 
                c12_06_w01, 
                c12_07_w01, 
                c12_08_w01)

colnames(participacion_fa) <- c(label(participacion_fa$c08_01_w01), label(participacion_fa$c08_02_w01), label(participacion_fa$c08_03_w01), label(participacion_fa$c08_04_w01), label(participacion_fa$c11_w01), label(participacion_fa$c12_01_w01), label(participacion_fa$c12_02_w01), label(participacion_fa$c12_03_w01), label(participacion_fa$c12_04_w01), label(participacion_fa$c12_05_w01), label(participacion_fa$c12_06_w01), label(participacion_fa$c12_07_w01), label(participacion_fa$c12_08_w01))


psych::fa.parallel(participacion_fa, fa="fa")
psych::scree(participacion_fa)

fac_ml <- psych::fa(r = participacion_fa, nfactors = 3, fm= "ml", rotate = "varimax" )

fac_ml$loadings
# ver https://www.anthonyschmidt.co/post/2020-09-27-efa-tables-in-r/

source("processing/fa_table.R") 

participacion_fa <-fa_table(fac_ml, .32)
knitr::kable(participacion_fa, "html") %>%
  kable_styling(bootstrap_options = c("striped", "hover")) %>%
  cat(., file = "bookdown-files/output/tables/participacion_fa.html")

webshot(url ="bookdown-files/output/tables/participacion_fa.html", file ="bookdown-files/output/tables/participacion_fa.png", vheight = 10, vwidth = 600)

```

```{r}
# Promedios simples participacion civica

data <- data %>%
  rowwise() %>%
  mutate(participacion_w01 =
           mean(c(c08_01_w01, c08_02_w01, c08_03_w01, c08_04_w01), na.rm = T))
```

### Correlación orientación hacia el bien común

```{r echo=FALSE}
bien_comun_cor<-
  data %>%
  dplyr::select(solidaridad_w01, participacion_w01) %>%
  lavaan::lavCor(., ordered=names(.))
diag(bien_comun_cor) = NA
rownames(bien_comun_cor) <- c("A. Solidaridad",
                          "B. Participación cívica")
colnames(bien_comun_cor) <-c("(A)", "(B)")

png("bookdown-files/output/graphs/bien_comun_cor.png",width=600,height=300)
corrplot::corrplot(bien_comun_cor,
  method = "color",
  addCoef.col = "#000390",
  type = "upper",
  tl.col = "black",
  col=colorRampPalette(c("white","#0068DC"))(12),
  bg = "white",
  na.label = "-",
  lower.col = "black")
dev.off()
```


#### No se incluye subdimensión respeto por reglas sociales de la dimensión Orientación hacia el bien comun de informe CEPAL, que posee un indicador de respeto por las instituciones inexistente en ELSOC

## Calidad de vida en el vecindario
De manera adicional, se incorpora una dimensión sobre calidad de vida en el vecindario presente en ELSOC. Todos estos indicadores se encuentran presentes en las cuatro olas.
```{r echo=FALSE}
conf_vecinos <- plot_stackfrq(data$t01_w01, geom.size = 0.14) +
  theme(axis.text.y = element_text(colour = "black", size = 10),
        axis.text.x = element_text(colour = "black", size = 10),
        legend.text = element_text(size = 10),
        legend.position="bottom")

conf_vecinos
ggsave(conf_vecinos, file = "bookdown-files/output/graphs/confianza-vecinos.png",device = "png",width = 25,height = 13,dpi = "retina",units = "cm")
```

```{r echo=FALSE}
cohesion_barrial <-plot_stackfrq(select(data, t02_01_w01, t02_02_w01, t02_03_w01, t02_04_w01), geom.colors = "RdBu", geom.size = 0.45) +
  theme(axis.text.y = element_text(colour = "black", size = 10),
        axis.text.x = element_text(colour = "black", size = 10),
        legend.text = element_text(size = 10),
        legend.position="bottom")

cohesion_barrial
ggsave(cohesion_barrial, file = "bookdown-files/output/graphs/cohesion-barrial.png",device = "png",width = 25,height = 13,dpi = "retina",units = "cm")
```

```{r echo=FALSE}
cohesion_barrial_cor <-
  data %>%
  dplyr::select(t02_01_w01, t02_02_w01, t02_03_w01, t02_04_w01) %>%
  lavaan::lavCor(., ordered=names(.))
diag(cohesion_barrial_cor) = NA
rownames(cohesion_barrial_cor) <- c("A. Este barrio es ideal para mi",
                          "B. Me siento integrado/a en este barrio",
                          "C. Me identifico con la gente de este barrio",
                          "D. Este barrio es parte de mi")
colnames(cohesion_barrial_cor) <-c("(A)", "(B)","(C)", "(D)")

png("bookdown-files/output/graphs/cohesion-barrial_cor.png",width=600,height=300)
corrplot::corrplot(cohesion_barrial_cor,
  method = "color",
  addCoef.col = "#000390",
  type = "upper",
  tl.col = "black",
  col=colorRampPalette(c("white","#0068DC"))(12),
  bg = "white",
  na.label = "-",
  lower.col = "black")
dev.off()
```

```{r echo=FALSE}
sociabilidad_barrial <-plot_stackfrq(select(data, t03_01_w01, t03_02_w01, t03_03_w01, t03_04_w01), geom.colors = "RdBu", geom.size = 0.45) +
  theme(axis.text.y = element_text(colour = "black", size = 10),
        axis.text.x = element_text(colour = "black", size = 10),
        legend.text = element_text(size = 10),
        legend.position="bottom")

sociabilidad_barrial
ggsave(sociabilidad_barrial, file = "bookdown-files/output/graphs/sociabilidad-barrial.png",device = "png",width = 25,height = 13,dpi = "retina",units = "cm")
```

```{r echo=FALSE}
sociabilidad_barrial_cor <-
  data %>%
  dplyr::select(t03_01_w01, t03_02_w01, t03_03_w01, t03_04_w01) %>%
  lavaan::lavCor(., ordered=names(.))
diag(sociabilidad_barrial_cor) = NA
rownames(sociabilidad_barrial_cor) <- c("A. En este barrio es fácil hacer amigos",
                          "B. La gente en este barrio es sociable",
                          "C. La gente en este barrio es cordial",
                          "D. La gente en este barrio es colaboradora")
colnames(sociabilidad_barrial_cor) <-c("(A)", "(B)","(C)", "(D)")

png("bookdown-files/output/graphs/sociabilidad-barrial_cor.png",width=600,height=300)
corrplot::corrplot(sociabilidad_barrial_cor,
  method = "color",
  addCoef.col = "#000390",
  type = "upper",
  tl.col = "black",
  col=colorRampPalette(c("white","#0068DC"))(12),
  bg = "white",
  na.label = "-",
  lower.col = "black")
dev.off()
```

```{r echo=FALSE}
sat_residencial<-plot_stackfrq(select(data, t06_01_w01, t06_02_w01, t06_03_w01, t06_04_w01, t06_05_w01, t06_06_w01, t06_07_w01, t06_08_w01), geom.colors = "RdBu", geom.size = 0.9) +
  theme(axis.text.y = element_text(colour = "black", size = 10),
        axis.text.x = element_text(colour = "black", size = 10),
        legend.text = element_text(size = 10),
        legend.position="bottom")

sat_residencial
ggsave(sat_residencial, file = "bookdown-files/output/graphs/satisfaccion-residencial.png",device = "png",width = 25,height = 13,dpi = "retina",units = "cm")
```

```{r echo=FALSE}
sat_residencial_cor <-
  data %>%
  dplyr::select(t06_01_w01, t06_02_w01, t06_03_w01, t06_04_w01, t06_05_w01, t06_06_w01, t06_07_w01, t06_08_w01) %>%
  lavaan::lavCor(., ordered=names(.))
diag(sat_residencial_cor) = NA
rownames(sat_residencial_cor) <- c("A. Seguridad del barrio",
                          "B. Conectividad",
                          "C. Areas verdes y de recreacion disponibles",
                          "D. Limpieza y belleza del barrio",
                          "E. Proximidad al lugar de actividad principal",
                          "F. Proximidad a colegios de buena calidad",
                          "G. Proximidad a areas de comercio",
                          "H. Proximidad con familiares y/o amigos")
colnames(sat_residencial_cor) <-c("(A)", "(B)","(C)", "(D)", "(E)", "(F)", "(G)", "(H)")

png("bookdown-files/output/graphs/satisfaccion-residencial_cor.png",width=600,height=300)
corrplot::corrplot(sat_residencial_cor,
  method = "color",
  addCoef.col = "#000390",
  type = "upper",
  tl.col = "black",
  col=colorRampPalette(c("white","#0068DC"))(12),
  bg = "white",
  na.label = "-",
  lower.col = "black")
dev.off()
```

```{r echo=FALSE}
# Análisis Factorial Exploratorio
cohesion_territorial_fa<-
  data %>%
  dplyr::select(t01_w01,
                t02_01_w01,
                t02_02_w01, 
                t02_03_w01, 
                t02_04_w01,
                t03_01_w01, 
                t03_02_w01, 
                t03_03_w01, 
                t03_04_w01,
                t06_01_w01, 
                t06_02_w01, 
                t06_03_w01, 
                t06_04_w01, 
                t06_05_w01, 
                t06_06_w01, 
                t06_07_w01, 
                t06_08_w01)

colnames(cohesion_territorial_fa) <- c(label(cohesion_territorial_fa$t01_w01), label(cohesion_territorial_fa$t02_01_w01), label(cohesion_territorial_fa$t02_02_w01), label(cohesion_territorial_fa$t02_03_w01), label(cohesion_territorial_fa$t02_04_w01), label(cohesion_territorial_fa$t03_01_w01), label(cohesion_territorial_fa$t03_02_w01), label(cohesion_territorial_fa$t03_03_w01), label(cohesion_territorial_fa$t03_04_w01), label(cohesion_territorial_fa$t06_01_w01), label(cohesion_territorial_fa$t06_02_w01), label(cohesion_territorial_fa$t06_03_w01), label(cohesion_territorial_fa$t06_04_w01), label(cohesion_territorial_fa$t06_05_w01), label(cohesion_territorial_fa$t06_06_w01), label(cohesion_territorial_fa$t06_07_w01), label(cohesion_territorial_fa$t06_08_w01))

psych::fa.parallel(cohesion_territorial_fa, fa="fa")
psych::scree(cohesion_territorial_fa)

fac_ml <- psych::fa(r = cohesion_territorial_fa, nfactors = 3, fm= "ml", rotate = "varimax" )

fac_ml$loadings
# ver https://www.anthonyschmidt.co/post/2020-09-27-efa-tables-in-r/

source("processing/fa_table.R") 

cohesion_territorial_fa <-fa_table(fac_ml, .32)
knitr::kable(cohesion_territorial_fa, "html") %>%
  kable_styling(bootstrap_options = c("striped", "hover")) %>%
  cat(., file = "bookdown-files/output/tables/cohesion_territorial_fa.html")

webshot(url ="bookdown-files/output/tables/cohesion_territorial_fa.html", file ="bookdown-files/output/tables/cohesion_territorial_fa.png", vheight = 10, vwidth = 600)

```

```{r echo=FALSE}
# Promedios simples cohesion territorial

data <- data %>%
  rowwise() %>%
  mutate(cohesion_territorial_w01 =
           mean(c(t02_01_w01, t02_02_w01, t02_03_w01, t02_04_w01), na.rm = T))
```

# Tabla resumen final

```{r echo=FALSE}
# -------------------------------------------------------------------------
cohesion.item=
  c(label(data$vol.red_w01),
    label(data$c02_rec_w01),
    label(data$c03_rec_w01),
    label(data$c06_04_w01),
    label(data$c06_05_w01),
    label(data$c06_06_w01),
    label(data$c32_01_w01),
    label(data$c32_02_w01),
    label(data$c18_09_w01),
    label(data$c18_10_w01),
    label(data$c05_01_w01),
    label(data$c05_08_w01), 
    label(data$c05_02_w01),
    label(data$c07_05_w01),
    label(data$c07_06_w01),
    label(data$c07_07_w01),
    label(data$c07_08_w01),
    label(data$c08_01_w01),
    label(data$c08_02_w01),
    label(data$c08_03_w01),
    label(data$c08_04_w01),
    label(data$t02_01_w01),
    label(data$t02_02_w01),
    label(data$t02_03_w01),
    label(data$t02_04_w01))
cohesion.min = 
  c(paste0(min(as.numeric(data$vol.red_w01)), " - ", max(as.numeric(data$vol.red_w01))),
    rep(paste0(min(as.numeric(data$conf_interpersonal_w01), na.rm = T), " - ", max(as.numeric(data$conf_interpersonal_w01), na.rm = T)),2),
    rep(paste0(min(as.numeric(data$diversidad_w01), na.rm = T), " - ", max(as.numeric(data$diversidad_w01), na.rm = T)),3),
    rep(paste0(min(as.numeric(data$identificacion_w01), na.rm = T), " - ", max(as.numeric(data$identificacion_w01), na.rm = T)),2),
    rep(paste0(min(as.numeric(data$justicia_w01), na.rm = T), " - ", max(as.numeric(data$justicia_w01), na.rm = T)),2),
    rep(paste0(min(as.numeric(data$conf_institucional_w01), na.rm = T), " - ", max(as.numeric(data$conf_institucional_w01), na.rm = T)),3),
    rep(paste0(min(as.numeric(data$solidaridad_w01), na.rm = T), " - ", max(as.numeric(data$solidaridad_w01), na.rm = T)),4),
    rep(paste0(min(as.numeric(data$participacion_w01), na.rm = T), " - ", max(as.numeric(data$participacion_w01), na.rm = T)),4),
    rep(paste0(min(as.numeric(data$cohesion_territorial_w01), na.rm = T), " - ", max(as.numeric(data$cohesion_territorial_w01), na.rm = T)),4))
cohesion.mean = 
  c(paste0(round(mean(as.numeric(data$vol.red_w01)),3), " (", round(sd(as.numeric(data$vol.red_w01)),3), ")"),
    rep(paste0(round(mean(as.numeric(data$conf_interpersonal_w01), na.rm = T),3), " (", round(sd(as.numeric(data$conf_interpersonal_w01), na.rm = T),3), ")"),2),
    rep(paste0(round(mean(as.numeric(data$diversidad_w01), na.rm = T),3), " (", round(sd(as.numeric(data$diversidad_w01), na.rm = T),3), ")"),3),
    rep(paste0(round(mean(as.numeric(data$identificacion_w01), na.rm = T),3), " (", round(sd(as.numeric(data$identificacion_w01), na.rm = T),3), ")"),2),
    rep(paste0(round(mean(as.numeric(data$justicia_w01), na.rm = T),3), " (", round(sd(as.numeric(data$justicia_w01), na.rm = T),3), ")"),2),
    rep(paste0(round(mean(as.numeric(data$conf_institucional_w01), na.rm = T),3), " (", round(sd(as.numeric(data$conf_institucional_w01), na.rm = T),3), ")"),3),
    rep(paste0(round(mean(as.numeric(data$solidaridad_w01), na.rm = T),3), " (", round(sd(as.numeric(data$solidaridad_w01), na.rm = T),3), ")"),4),
    rep(paste0(round(mean(as.numeric(data$participacion_w01), na.rm = T),3), " (", round(sd(as.numeric(data$participacion_w01), na.rm = T),3), ")"),4),
    rep(paste0(round(mean(as.numeric(data$cohesion_territorial_w01), na.rm = T),3), " (", round(sd(as.numeric(data$cohesion_territorial_w01), na.rm = T),3), ")"),4))
```

```{r echo=FALSE}
collapse_rows_cohesion <-
    data.frame(vars = c(rep("Lazos", 1),
           rep("Confianza interpersonal", 2),
           rep("Reconocimiento y respeto de la diversidad", 3),
           rep("Identificación con el país", 2),
           rep("Percepción de justicia", 2),
           rep("Confianza institucional", 3),
           rep("Solidaridad", 4),
           rep("Participación cívica", 4),
           rep("Cohesión territorial", 4)),
           cohesion.item,cohesion.min,cohesion.mean) #derechos y oport
```

```{r echo=FALSE}
knitr::kable(collapse_rows_cohesion, "html",
             col.names =  c("Subdimensión",
                            "Indicadores",
                            "Min - max",
                            "Mean (sd)")) %>%
  column_spec(1, bold = T) %>%
  collapse_rows(columns = 1:4, valign = "middle") %>%
  kable_styling(bootstrap_options = c("striped", "hover")) %>%
  cat(., file = "bookdown-files/output/tables/descriptivos_cohesion.html")
```

# Matriz de correlaciones final

```{r echo=FALSE}
cohesion_social_cor <-
  data %>%
  dplyr::select(lazos_w01, conf_interpersonal_w01, diversidad_w01, identificacion_w01, justicia_w01, conf_institucional_w01, solidaridad_w01,participacion_w01, cohesion_territorial_w01) %>%
  lavaan::lavCor(., ordered=names(.))
diag(cohesion_social_cor) = NA
rownames(cohesion_social_cor) <- c("A. Lazos",
                          "B. Confianza interpersonal",
                          "C. Reconocimiento y respeto de la diversidad",
                          "D. Identificación con el país",
                          "E. Percepción de justicia",
                          "F. Confianza institucional",
                          "G. Solidaridad",
                          "H. Participación cívica",
                          "I. Cohesión territorial")
colnames(cohesion_social_cor) <-c("(A)", "(B)","(C)", "(D)", "(E)", "(F)", "(G)", "(H)", "(I)")

png("bookdown-files/output/graphs/cohesion_social_cor.png",width=600,height=300)
corrplot::corrplot(cohesion_social_cor,
  method = "color",
  addCoef.col = "#000390",
  type = "upper",
  tl.col = "black",
  col=colorRampPalette(c("white","#0068DC"))(12),
  bg = "white",
  na.label = "-",
  lower.col = "black")
dev.off()
```

# Análisis factorial exploratorio final

```{r echo=FALSE}
cohesion_social_fa <-
  data %>%
  dplyr::select(lazos_w01, conf_interpersonal_w01, diversidad_w01, identificacion_w01, justicia_w01, conf_institucional_w01, solidaridad_w01,participacion_w01, cohesion_territorial_w01)

psych::fa.parallel(cohesion_social_fa, fa="fa")
psych::scree(cohesion_social_fa)

fac_ml <- psych::fa(r = cohesion_social_fa, nfactors = 3, fm= "ml", rotate = "varimax" )

fac_ml$loadings
# ver https://www.anthonyschmidt.co/post/2020-09-27-efa-tables-in-r/

source("processing/fa_table.R") 

cohesion_social_fa <-fa_table(fac_ml, .32)
knitr::kable(cohesion_social_fa, "html") %>%
  kable_styling(bootstrap_options = c("striped", "hover")) %>%
  cat(., file = "bookdown-files/output/tables/cohesion_social_fa.html")

webshot(url ="bookdown-files/output/tables/cohesion_social_fa.html", file ="bookdown-files/output/tables/cohesion_social_fa.png", vheight = 10, vwidth = 600)

```

<div style="text-align: justify">
