---
title: "mapeo-regional"
author: "Equipo CEPAL-ELSOC"
date: "14-10-2021"
output: html_document
---

Este documento genera los mapas nacionales que muestran cómo se distribuyen las clases de cohesión social en las distintas regiones del pais. La encuesta ELSOC solo posee datos de 13 regiones de Chile. Quedan fuera Ñuble, magallanes y Arica, por lo que se utilizan los datos de la regiones a la que pertenecían antes de su creación.

```{r include=FALSE}
# Cargar paquetes
pacman::p_load(dplyr, ggplot2, sf, ggpubr)
```

```{r}
# Cargar base de datos
load("input/data/proc/data_clases.RData")

regiones <- readRDS("input/data/original/regiones_nac.rds") # shapefile de regiones
```

## Crear bases de datos para cada clase de cohesión social

```{r include=F}
data$region <- car::recode(data$region_cod_w03, "c(1,2)=1; 3=2; 4=3; 5=4; 6=5; 7=6; 8=7; 9=8; c(10,11,14)=9; 13=10")
# Calcular porcentajes por region
clases <- round(prop.table(table(data$lclass, data$region),2),3)*100
clases <- as.data.frame(clases)
# Se rescata el valor de cada clase (columna)
movilizados <- clases %>% filter(Var1=="Movilizados")
movilizados <- movilizados %>% select(-Var1)
institucionales <- clases %>% filter(Var1=="Institucionales")
institucionales <- institucionales %>% select(-Var1)
atomizados <- clases %>% filter(Var1=="Atomizado")
atomizados <- atomizados %>% select(-Var1)
region_num <- c(1,2,3,4,5,6,7,8,9,10,11,12,13,14,15,16)
region_num <- as.data.frame(region_num)
```

### Mapeo de movilizados por region
```{r}
# crear base a graficar
zona_movilizados <- c(1,2,3,4,5,6,7,8,9,10,11,12,13,14,15,16) # regiones
zona_movilizados <- as.data.frame(zona_movilizados)

# Condicional (muy largo, pero es lo que hay) se agrupan regiones con pocos casos. Son zonas geográficas, pero se consideran como regiones para graficar
zona_movilizados$Freq <- ifelse((region_num$region_num == 1), movilizados$Freq[1],
                          ifelse((region_num$region_num == 2), movilizados$Freq[1],
                                   ifelse((region_num$region_num == 3), movilizados$Freq[2],
                                           ifelse((region_num$region_num == 4), movilizados$Freq[3],
                                                   ifelse((region_num$region_num) == 5, movilizados$Freq[4],
                                                           ifelse((region_num$region_num) == 6, movilizados$Freq[5],
                                                                   ifelse((region_num$region_num) == 7, movilizados$Freq[6],
                                                                           ifelse((region_num$region_num) == 8, movilizados$Freq[7],
                                                                                   ifelse((region_num$region_num) == 9, movilizados$Freq[8],
                                                                                           ifelse((region_num$region_num) == 10, movilizados$Freq[9],
                                                                                                   ifelse((region_num$region_num) == 11, movilizados$Freq[9],
                                                                                                           ifelse((region_num$region_num) == 12, movilizados$Freq[9],
                                                                                                                   ifelse((region_num$region_num == 13), movilizados$Freq[10],
                                                                                                                           ifelse((region_num$region_num == 14), movilizados$Freq[9],
                                                                                                                                   ifelse((region_num$region_num) == 15, movilizados$Freq[1],
                                                                                                                                           ifelse((region_num$region_num == 16), movilizados$Freq[7], NA))))))))))))))))
  


names(zona_movilizados) <- c("REGION","COHESION")   

regiones_mov <- sp::merge(regiones,zona_movilizados,by = "REGION")
## cartografiar

regiones_mov <- st_as_sf(regiones_mov)


mapa_movilizados <- ggplot(data = regiones_mov) +
  geom_sf() +
  geom_sf(data = regiones_mov, aes(fill = regiones_mov$COHESION)) +
  scale_fill_distiller(palette = "Blues", trans = "reverse") + 
  labs(fill="Porcentaje de
  movilizados") +
  coord_sf(xlim  = c(-80 , -65), ylim  = c(-60, -15)) +
  theme_void()

mapa_movilizados
## grabar como shapefile
#st_write(regiones, "regiones_cohesion.shp", driver = "ESRI Shapefile", delete_layer = T)
```

### Mapeo de institucionales
```{r}
# crear base a graficar
zona_institucionales <- c(1,2,3,4,5,6,7,8,9,10,11,12,13,14,15,16) # regiones
zona_institucionales <- as.data.frame(zona_institucionales)

# Condicional (muy largo, pero es lo que hay) se agrupan regiones con pocos casos. Son zonas geográficas, pero se consideran como regiones para graficar
zona_institucionales$Freq <- ifelse((region_num$region_num == 1), institucionales$Freq[1],
                          ifelse((region_num$region_num == 2), institucionales$Freq[1],
                                   ifelse((region_num$region_num == 3), institucionales$Freq[2],
                                           ifelse((region_num$region_num == 4), institucionales$Freq[3],
                                                   ifelse((region_num$region_num) == 5, institucionales$Freq[4],
                                                           ifelse((region_num$region_num) == 6, institucionales$Freq[5],
                                                                   ifelse((region_num$region_num) == 7, institucionales$Freq[6],
                                                                           ifelse((region_num$region_num) == 8, institucionales$Freq[7],
                                                                                   ifelse((region_num$region_num) == 9, institucionales$Freq[8],
                                                                                           ifelse((region_num$region_num) == 10, institucionales$Freq[9],
                                                                                                   ifelse((region_num$region_num) == 11, institucionales$Freq[9],
                                                                                                           ifelse((region_num$region_num) == 12, institucionales$Freq[9],
                                                                                                                   ifelse((region_num$region_num == 13), institucionales$Freq[10],
                                                                                                                           ifelse((region_num$region_num == 14), institucionales$Freq[9],
                                                                                                                                   ifelse((region_num$region_num) == 15, institucionales$Freq[1],
                                                                                                                                           ifelse((region_num$region_num == 16), institucionales$Freq[7], NA))))))))))))))))


names(zona_institucionales) <- c("REGION","COHESION")   

regiones_inst <- sp::merge(regiones,zona_institucionales,by = "REGION")
## cartografiar

regiones_inst <- st_as_sf(regiones_inst)

mapa_institucionales <- ggplot(data = regiones_inst) +
  geom_sf() +
  geom_sf(data = regiones_inst, aes(fill = regiones_inst$COHESION)) +
  scale_fill_distiller(palette = "Reds", trans = "reverse") +
  labs(fill="Porcentaje de
  institucionales") +
  coord_sf(xlim  = c(-80 , -65), ylim  = c(-60, -15)) +
  theme_void()

mapa_institucionales
## grabar como shapefile
#st_write(regiones, "regiones_cohesion.shp", driver = "ESRI Shapefile", delete_layer = T)
```

### Mapeo de atomizados por región

```{r}
# crear base a graficar
zona_atomizados <- c(1,2,3,4,5,6,7,8,9,10,11,12,13,14,15,16) # regiones
zona_atomizados <- as.data.frame(zona_atomizados)

# Condicional (muy largo, pero es lo que hay) se agrupan regiones con pocos casos. Son zonas geográficas, pero se consideran como regiones para graficar
zona_atomizados$Freq <- ifelse((region_num$region_num == 1), atomizados$Freq[1],
                          ifelse((region_num$region_num == 2), atomizados$Freq[1],
                                   ifelse((region_num$region_num == 3), atomizados$Freq[2],
                                           ifelse((region_num$region_num == 4), atomizados$Freq[3],
                                                   ifelse((region_num$region_num) == 5, atomizados$Freq[4],
                                                           ifelse((region_num$region_num) == 6, atomizados$Freq[5],
                                                                   ifelse((region_num$region_num) == 7, atomizados$Freq[6],
                                                                           ifelse((region_num$region_num) == 8, atomizados$Freq[7],
                                                                                   ifelse((region_num$region_num) == 9, atomizados$Freq[8],
                                                                                           ifelse((region_num$region_num) == 10, atomizados$Freq[9],
                                                                                                   ifelse((region_num$region_num) == 11, atomizados$Freq[9],
                                                                                                           ifelse((region_num$region_num) == 12, atomizados$Freq[9],
                                                                                                                   ifelse((region_num$region_num == 13), atomizados$Freq[10],
                                                                                                                           ifelse((region_num$region_num == 14), atomizados$Freq[9],
                                                                                                                                   ifelse((region_num$region_num) == 15, atomizados$Freq[1],
                                                                                                                                           ifelse((region_num$region_num == 16), atomizados$Freq[7], NA))))))))))))))))

names(zona_atomizados) <- c("REGION","COHESION")   

regiones_atom <- sp::merge(regiones,zona_atomizados,by = "REGION")
## cartografiar

regiones_atom <- st_as_sf(regiones_atom)

mapa_atomizados <- ggplot(data = regiones_atom) +
  geom_sf() +
  geom_sf(data = regiones_atom, aes(fill = regiones_atom$COHESION)) +
  scale_fill_distiller(palette = "Greens", trans = "reverse") +
  labs(fill="Porcentaje de
  atomizados") +
  coord_sf(xlim  = c(-80 , -65), ylim  = c(-60, -15)) +
  theme_void()

mapa_atomizados
## grabar como shapefile
#st_write(regiones, "regiones_cohesion.shp", driver = "ESRI Shapefile", delete_layer = T)
```
### Pegar mapas
```{r}
mapas_region <- ggarrange(mapa_movilizados, mapa_institucionales, mapa_atomizados, ncol = 3)

mapas_region

ggsave(mapas_region, file = "bookdown-files/output/graphs/mapas_region.png",device = "png",width = 25,height = 13,dpi = "retina",units = "cm")
```

