---
title: "Código preparación datos ELSOC para consuloría CEPAL-COES"
author: "Equipo CEPAL-ELSOC"
date: "08-07-2021"
output:
  html_document:
    number_sections: true
    toc: true
    toc_float: true
---
```{r setup, include=FALSE}
knitr::opts_chunk$set(echo = T, warning = F, message = F)
```
El siguiente código produce una base de datos con variables filtradas y preparadas para el análisis (limpieza de missings, reetiquetados, recodificación).

Los datos corresponden a la base de datos longitudinal de ELSOC 2016-2019. Las variables seleccionadas se basan en la propuesta conceptual de cohesión social de la CEPAL (ver documento consultoría) y son las siguientes:

# Relaciones sociales de igualdad

## Lazos

R15: Cantidad de amigos (w02 & w04)

## Confianza interpersonal

C02: Se puede confiar en la mayoría de las personas o hay que tener cuidado al tratar con ellas (w01, w02, w03 & w04)

C03: Las personas tratar de ayudar a los demás o se preocupan mayormente sólo de sí mismas (w01, w02, w03 & w04)

C04: La gente intentaría aprovecharse de usted si tuviera la oportunidad o cree que trataría de ser justa (w01, w02, w03 & w04)

## Reconocimiento y respeto de la diversidad

R12_03: Chile pierde su identidad con la llegada de inmigrantes (w01, w02, w03 & w04)

R12_04: Con la llegada de inmigrantes aumenta el desempleo (w01, w02, w03 & w04)

C37_01: Grado de acuerdo con adopción homoparental (w03 & w04)

C06_04: Grado de confianza con personas homosexuales (w01 & w03)

C06_05: Grado de confianza con personas mapuche (w01 & w03)

C06_06: Grado de confianza con personas inmigrantes (w01 & w03)


# Sentido de pertenencia

## Identificación con el país

C32_01: Me siento orgulloso de ser chileno (w01, w02, w03 & w04)

C32_02: Me identifico con Chile (w01, w02, w03 & w04)

## Percepción de justicia

C18_09: En Chile las personas son recompensadas por sus esfuerzos (w01, w02, w03 & w04)

C18_10: En Chile las personas son recompensadas por su inteligencia y habilidades (w01, w02, w03 & w04)

## Confianza institucional

C05_01: Grado de confianza en el gobierno (w01, w02, w03 & w04)

C05_02: Grado de confianza en los partidos políticos (w01, w02, w03 & w04)

C05_03: Grado de confianza en carabineros (w01, w02, w03 & w04)

C05_04: Grado de confianza en los sindicatos (w01, w02, w03 & w04)

C05_05: Grado de confianza en el poder judicial (w01, w02, w03 & w04)

C05_06: Grado de confianza en las empresas privadas (w01, w02, w03 & w04)

C05_07: Grado de confianza en el congreso nacional (w01, w02, w03 & w04)

C05_08: Grado de confianza en el presidente/a de la república (w01, w02, w03 & w04)

# Orientación hacia el bien común

## Solidaridad

C07_01: Ha visitado la casa de algún vecino (w01, w02, w03 & w04)

C07_02: Ha asistido a alguna reunión donde se traten temas de interés público o comunitario (w01, w02, w03 & w04)

C07_03: Han venido amigos a visitarlo a su casa (w01, w02, w03 & w04)

C07_04: Ha hecho voluntariado (w01, w02, w03 & w04)

C07_05: Ha donado dinero a una obra social (w01, w02, w03 & w04)

C07_06: Ha prestado una suma de dinero de 10.000.- o más (w01, w02, w03 & w04)

C07_07: Ha conversado con una persona en problemas o deprimida (w01, w02, w03 & w04)

C07_08: Ha ayudado a alguien a conseguir trabajo (w01, w02, w03 & w04)

## Participación cívica

C08_01: Firmado una carta o petición apoyando una causa (w01 & w03)

C08_02: Asistir a una marcha o manifestación pacífica (w01 & w03)

C08_03: Participar en una huelga (w01 & w03)

C08_04: Usar las redes sociales para expresar su opinión en temas públicos (w01 & w03)

## Participación en organizaciones

C12_01: Junta de vecinos u otra organización vecinal (w01 & w03)

C12_02: Organización religiosa o iglesia (w01 & w03)

C12_03: Partido o movimiento político (w01 & w03)

C12_04: Sindicato (w01 & w03)

C12_05: Asociación profesional o gremial (w01 & w03)

C12_06: Organización deportiva (w01 & w03)

C12_07: Organización ecológica o medioambiental (w01 & w03)

C12_08: Asociaciones o centros de estudiantes (w01 & w03)

## Participación electoral

C11: Voto en elecciones (w01 & w03)

# Calidad de vida en el vecindario

## Confianza en vecinos

T01: Confianza en vecinos (w01, w02, w03 & w04)

## Cohesión barrial

T02_01: Este barrio es ideal para mi (w01, w02, w03 & w04)

T02_02: Me siento integrado/a en este barrio (w01, w02, w03 & w04)

T02_03: Me identifico con la gente de este barrio (w01, w02, w03 & w04)

T02_04: Este barrio es parte de mi (w01, w02, w03 & w04)

## Sociabilidad barrial

T03_01: En este barrio es fácil hacer amigos (w01, w02, w03 & w04)

T03_02: La gente en este barrio es sociable (w01, w02, w03 & w04)

T03_03: La gente en este barrio es cordial (w01, w02, w03 & w04)

T03_04: La gente en este barrio es colaboradora (w01, w02, w03 & w04)

## Satisfacción barrial

T06_01: Seguridad del barrio (w01, w02, w03 & w04)

T06_02: Conectividad (w01, w02, w03 & w04)

T06_03: Áreas verdes y de recreación disponibles (w01, w02, w03 & w04)

T06_04: Limpieza y belleza del barrio (w01, w02, w03 & w04)

T06_05: Proximidad al lugar de actividad principal (w01, w02, w03 & w04)

T06_06: Proximidad a colegios de buena calidad (w01, w02, w03 & w04)

T06_07: Proximidad a áreas de comercio (w01, w02, w03 & w04)

T06_08: Proximidad con familiares y/o amigos cercanos (w01, w02, w03 & w04)

# Cargar paquetes
```{r}
pacman::p_load(dplyr, car, summarytools, webshot, sjmisc)
```

# Cargar base elsoc longitudinal (2016-2019)
```{r}
data <- get(load(url("https://dataverse.harvard.edu/api/access/datafile/4606527"))) #desde url oficial en dataverse
remove(elsoc_wide_2016_2019)
```

# Relaciones sociales de igualdad
## Lazos
### Cantidad de amigos
```{r}
data$r15_w02 <- car::recode(data$r15_w02, "c(-888,-999)=NA")
data$r15_w04 <- car::recode(data$r15_w04, "c(-888,-999)=NA")

sjmisc::frq(data$r15_w02)
```

## Confianza interpersonal
### Se puede confiar en las personas o hay que tener cuidado de ellas
```{r}
data$c02_w01 <- car::recode(data$c02_w01, "c(-888,-999)=NA")
data$c02_w02 <- car::recode(data$c02_w02, "c(-888,-999)=NA")
data$c02_w03 <- car::recode(data$c02_w03, "c(-888,-999)=NA")
data$c02_w04 <- car::recode(data$c02_w04, "c(-888,-999)=NA")

sjmisc::frq(data$c02_w01)
```

### Las personas tratan de ayudar a los demas o piensan en si mismas
```{r}
data$c03_w01 <- car::recode(data$c03_w01, "c(-888,-999)=NA")
data$c03_w02 <- car::recode(data$c03_w02, "c(-888,-999)=NA")
data$c03_w03 <- car::recode(data$c03_w03, "c(-888,-999)=NA")
data$c03_w04 <- car::recode(data$c03_w04, "c(-888,-999)=NA")

sjmisc::frq(data$c03_w01)
```

### La gente intenta aprovecharse o trata de ser justa
```{r}
data$c04_w01 <- car::recode(data$c04_w01, "c(-888,-999)=NA")
data$c04_w02 <- car::recode(data$c04_w02, "c(-888,-999)=NA")
data$c04_w03 <- car::recode(data$c04_w03, "c(-888,-999)=NA")
data$c04_w04 <- car::recode(data$c04_w04, "c(-888,-999)=NA")

sjmisc::frq(data$c04_w01)
```

## Actitudes hacia la diversidad
### Con la llegada de tantos inmigrantes (peruanos) Chile está perdiendo su identidad
```{r}
data$r12_03_w01 <- car::recode(data$r12_03_w01, "c(-888,-999)=NA")
data$r12_03_w02 <- car::recode(data$r12_03_w02, "c(-888,-999)=NA")
data$r12_03_w03 <- car::recode(data$r12_03_w03, "c(-888,-999)=NA")
data$r12_03_w04 <- car::recode(data$r12_03_w04, "c(-888,-999)=NA")

sjmisc::frq(data$r12_03_w01)
```

### Con la llegada de tantos inmigrantes (peruanos) está aumentando el desempleo
```{r}
data$r12_04_w01 <- car::recode(data$r12_04_w01, "c(-888,-999)=NA")
data$r12_04_w02 <- car::recode(data$r12_04_w02, "c(-888,-999)=NA")
data$r12_04_w03 <- car::recode(data$r12_04_w03, "c(-888,-999)=NA")
data$r12_04_w04 <- car::recode(data$r12_04_w04, "c(-888,-999)=NA")

sjmisc::frq(data$r12_04_w01)
```

### adopcion homoparental
```{r}
data$c37_01_w03 <- car::recode(data$c37_01_w03, "c(-888,-999)=NA")
data$c37_01_w04 <- car::recode(data$c37_01_w04, "c(-888,-999)=NA")

sjmisc::frq(data$c37_01_w03)
```

### Grado de confianza: homosexuales (gays y lesbianas)
```{r}
data$c06_04_w01 <- car::recode(data$c06_04_w01, "c(-888,-999)=NA")
data$c06_04_w03 <- car::recode(data$c06_04_w03, "c(-888,-999)=NA")

sjmisc::frq(data$c06_04_w01)
```

### Grado de confianza: mapuche
```{r}
data$c06_05_w01 <- car::recode(data$c06_05_w01, "c(-888,-999)=NA")
data$c06_05_w03 <- car::recode(data$c06_05_w03, "c(-888,-999)=NA")

sjmisc::frq(data$c06_05_w01)
```

### Grado de confianza: inmigrantes peruanos
```{r}
data$c06_06_w01 <- car::recode(data$c06_06_w01, "c(-888,-999)=NA")
data$c06_06_w03 <- car::recode(data$c06_06_w03, "c(-888,-999)=NA")

sjmisc::frq(data$c06_06_w01)
```

# Sentido de pertenencia
## Identificacion con el pais
### Me siento orgulloso de ser chileno
```{r}
data$c32_01_w01 <- car::recode(data$c32_01_w01, "c(-888,-999)=NA")
data$c32_01_w02 <- car::recode(data$c32_01_w02, "c(-888,-999)=NA")
data$c32_01_w03 <- car::recode(data$c32_01_w03, "c(-888,-999)=NA")
data$c32_01_w04 <- car::recode(data$c32_01_w04, "c(-888,-999)=NA")

sjmisc::frq(data$c32_01_w01)
```

### Me identifico con Chile
```{r}
data$c32_02_w01 <- car::recode(data$c32_02_w01, "c(-888,-999)=NA")
data$c32_02_w02 <- car::recode(data$c32_02_w02, "c(-888,-999)=NA")
data$c32_02_w03 <- car::recode(data$c32_02_w03, "c(-888,-999)=NA")
data$c32_02_w04 <- car::recode(data$c32_02_w04, "c(-888,-999)=NA")

sjmisc::frq(data$c32_02_w01)
```

## Percepcion de justicia
### En chile las personas son recompensadas por sus esfuerzos
```{r}
data$c18_09_w01 <- car::recode(data$c18_09_w01, "c(-888,-999)=NA")
data$c18_09_w02 <- car::recode(data$c18_09_w02, "c(-888,-999)=NA")
data$c18_09_w03 <- car::recode(data$c18_09_w03, "c(-888,-999)=NA")
data$c18_09_w04 <- car::recode(data$c18_09_w04, "c(-888,-999)=NA")

sjmisc::frq(data$c18_09_w01)
```

### En chile las personas son recompensadas por su inteligencia
```{r}
data$c18_10_w01 <- car::recode(data$c18_10_w01, "c(-888,-999)=NA")
data$c18_10_w02 <- car::recode(data$c18_10_w02, "c(-888,-999)=NA")
data$c18_10_w03 <- car::recode(data$c18_10_w03, "c(-888,-999)=NA")
data$c18_10_w04 <- car::recode(data$c18_10_w04, "c(-888,-999)=NA")

sjmisc::frq(data$c18_10_w01)
```

## Confianza institucional
### El gobierno
```{r}
data$c05_01_w01 <- car::recode(data$c05_01_w01, "c(-888,-999)=NA")
data$c05_01_w02 <- car::recode(data$c05_01_w02, "c(-888,-999)=NA")
data$c05_01_w03 <- car::recode(data$c05_01_w03, "c(-888,-999)=NA")
data$c05_01_w04 <- car::recode(data$c05_01_w04, "c(-888,-999)=NA")

sjmisc::frq(data$c05_01_w01)
```

### Los partidos politicos
```{r}
data$c05_02_w01 <- car::recode(data$c05_02_w01, "c(-888,-999)=NA")
data$c05_02_w02 <- car::recode(data$c05_02_w02, "c(-888,-999)=NA")
data$c05_02_w03 <- car::recode(data$c05_02_w03, "c(-888,-999)=NA")
data$c05_02_w04 <- car::recode(data$c05_02_w04, "c(-888,-999)=NA")

sjmisc::frq(data$c05_02_w01)
```

### Carabineros
```{r}
data$c05_03_w01 <- car::recode(data$c05_03_w01, "c(-888,-999)=NA")
data$c05_03_w02 <- car::recode(data$c05_03_w02, "c(-888,-999)=NA")
data$c05_03_w03 <- car::recode(data$c05_03_w03, "c(-888,-999)=NA")
data$c05_03_w04 <- car::recode(data$c05_03_w04, "c(-888,-999)=NA")

sjmisc::frq(data$c05_03_w01)
```

### Los sindicatos
```{r}
data$c05_04_w01 <- car::recode(data$c05_04_w01, "c(-888,-999)=NA")
data$c05_04_w02 <- car::recode(data$c05_04_w02, "c(-888,-999)=NA")
data$c05_04_w03 <- car::recode(data$c05_04_w03, "c(-888,-999)=NA")
data$c05_04_w04 <- car::recode(data$c05_04_w04, "c(-888,-999)=NA")

sjmisc::frq(data$c05_04_w01)
```

### El poder judicial
```{r}
data$c05_05_w01 <- car::recode(data$c05_05_w01, "c(-888,-999)=NA")
data$c05_05_w02 <- car::recode(data$c05_05_w02, "c(-888,-999)=NA")
data$c05_05_w03 <- car::recode(data$c05_05_w03, "c(-888,-999)=NA")
data$c05_05_w04 <- car::recode(data$c05_05_w04, "c(-888,-999)=NA")

sjmisc::frq(data$c05_05_w01)
```

### Las empresas privadas
```{r}
data$c05_06_w01 <- car::recode(data$c05_06_w01, "c(-888,-999)=NA")
data$c05_06_w02 <- car::recode(data$c05_06_w02, "c(-888,-999)=NA")
data$c05_06_w03 <- car::recode(data$c05_06_w03, "c(-888,-999)=NA")
data$c05_06_w04 <- car::recode(data$c05_06_w04, "c(-888,-999)=NA")

sjmisc::frq(data$c05_06_w01)
```

### El congreso nacional
```{r}
data$c05_07_w01 <- car::recode(data$c05_07_w01, "c(-888,-999)=NA")
data$c05_07_w02 <- car::recode(data$c05_07_w02, "c(-888,-999)=NA")
data$c05_07_w03 <- car::recode(data$c05_07_w03, "c(-888,-999)=NA")
data$c05_07_w04 <- car::recode(data$c05_07_w04, "c(-888,-999)=NA")

sjmisc::frq(data$c05_07_w01)
```

### El presidente(a) de la republica
```{r}
data$c05_08_w01 <- car::recode(data$c05_08_w01, "c(-888,-999)=NA")
data$c05_08_w02 <- car::recode(data$c05_08_w02, "c(-888,-999)=NA")
data$c05_08_w03 <- car::recode(data$c05_08_w03, "c(-888,-999)=NA")
data$c05_08_w04 <- car::recode(data$c05_08_w04, "c(-888,-999)=NA")

sjmisc::frq(data$c05_08_w01)
```

# Orientacion hacia el bien comun
## Solidaridad
### Ha visitado la casa de algun vecino
```{r}
data$c07_01_w01 <- car::recode(data$c07_01_w01, "c(-888,-999)=NA")
data$c07_01_w02 <- car::recode(data$c07_01_w02, "c(-888,-999)=NA")
data$c07_01_w03 <- car::recode(data$c07_01_w03, "c(-888,-999)=NA")
data$c07_01_w04 <- car::recode(data$c07_01_w04, "c(-888,-999)=NA")

sjmisc::frq(data$c07_01_w01)
```

### Ha asistido a alguna reunion donde se traten temas de interes publico
```{r}
data$c07_02_w01 <- car::recode(data$c07_02_w01, "c(-888,-999)=NA")
data$c07_02_w02 <- car::recode(data$c07_02_w02, "c(-888,-999)=NA")
data$c07_02_w03 <- car::recode(data$c07_02_w03, "c(-888,-999)=NA")
data$c07_02_w04 <- car::recode(data$c07_02_w04, "c(-888,-999)=NA")

sjmisc::frq(data$c07_02_w01)
```

### Han venido amigos a visitarlo a su casa
```{r}
data$c07_03_w01 <- car::recode(data$c07_03_w01, "c(-888,-999)=NA")
data$c07_03_w02 <- car::recode(data$c07_03_w02, "c(-888,-999)=NA")
data$c07_03_w03 <- car::recode(data$c07_03_w03, "c(-888,-999)=NA")
data$c07_03_w04 <- car::recode(data$c07_03_w04, "c(-888,-999)=NA")

sjmisc::frq(data$c07_03_w01)
```

### Ha hecho voluntariado
```{r}
data$c07_04_w01 <- car::recode(data$c07_04_w01, "c(-888,-999)=NA")
data$c07_04_w02 <- car::recode(data$c07_04_w02, "c(-888,-999)=NA")
data$c07_04_w03 <- car::recode(data$c07_04_w03, "c(-888,-999)=NA")
data$c07_04_w04 <- car::recode(data$c07_04_w04, "c(-888,-999)=NA")

sjmisc::frq(data$c07_04_w01)
```

### Ha donado dinero a una obra social o de caridad
```{r}
data$c07_05_w01 <- car::recode(data$c07_05_w01, "c(-888,-999)=NA")
data$c07_05_w02 <- car::recode(data$c07_05_w02, "c(-888,-999)=NA")
data$c07_05_w03 <- car::recode(data$c07_05_w03, "c(-888,-999)=NA")
data$c07_05_w04 <- car::recode(data$c07_05_w04, "c(-888,-999)=NA")

sjmisc::frq(data$c07_05_w01)
```

### Ha prestado una suma de dinero de 10mil o mas
```{r}
data$c07_06_w01 <- car::recode(data$c07_06_w01, "c(-888,-999)=NA")
data$c07_06_w02 <- car::recode(data$c07_06_w02, "c(-888,-999)=NA")
data$c07_06_w03 <- car::recode(data$c07_06_w03, "c(-888,-999)=NA")
data$c07_06_w04 <- car::recode(data$c07_06_w04, "c(-888,-999)=NA")

sjmisc::frq(data$c07_06_w01)
```

### Ha convesado con una persona en problemas o deprimida
```{r}
data$c07_07_w01 <- car::recode(data$c07_07_w01, "c(-888,-999)=NA")
data$c07_07_w02 <- car::recode(data$c07_07_w02, "c(-888,-999)=NA")
data$c07_07_w03 <- car::recode(data$c07_07_w03, "c(-888,-999)=NA")
data$c07_07_w04 <- car::recode(data$c07_07_w04, "c(-888,-999)=NA")

sjmisc::frq(data$c07_07_w01)
```

### Ha ayudado a alguien a conseguir trabajo
```{r}
data$c07_08_w01 <- car::recode(data$c07_08_w01, "c(-888,-999)=NA")
data$c07_08_w02 <- car::recode(data$c07_08_w02, "c(-888,-999)=NA")
data$c07_08_w03 <- car::recode(data$c07_08_w03, "c(-888,-999)=NA")
data$c07_08_w04 <- car::recode(data$c07_08_w04, "c(-888,-999)=NA")

sjmisc::frq(data$c07_08_w01)
```

## Participacion civica
### Firmar carta o peticion
```{r}
data$c08_01_w01 <- car::recode(data$c08_01_w01, "c(-888,-999)=NA")
data$c08_01_w02 <- car::recode(data$c08_01_w02, "c(-888,-999)=NA")
data$c08_01_w03 <- car::recode(data$c08_01_w03, "c(-888,-999)=NA")
data$c08_01_w04 <- car::recode(data$c08_01_w04, "c(-888,-999)=NA")

sjmisc::frq(data$c08_01_w01)
```

### Asistir a marcha o manifestacion
```{r}
data$c08_02_w01 <- car::recode(data$c08_02_w01, "c(-888,-999)=NA")
data$c08_02_w02 <- car::recode(data$c08_02_w02, "c(-888,-999)=NA")
data$c08_02_w03 <- car::recode(data$c08_02_w03, "c(-888,-999)=NA")
data$c08_02_w04 <- car::recode(data$c08_02_w04, "c(-888,-999)=NA")

sjmisc::frq(data$c08_02_w01)
```

### Participacion en huelga
```{r}
data$c08_03_w01 <- car::recode(data$c08_03_w01, "c(-888,-999)=NA")
data$c08_03_w02 <- car::recode(data$c08_03_w02, "c(-888,-999)=NA")
data$c08_03_w03 <- car::recode(data$c08_03_w03, "c(-888,-999)=NA")
data$c08_03_w04 <- car::recode(data$c08_03_w04, "c(-888,-999)=NA")

sjmisc::frq(data$c08_03_w01)
```

### expresar opinion por rrss
```{r}
data$c08_04_w01 <- car::recode(data$c08_04_w01, "c(-888,-999)=NA")
data$c08_04_w02 <- car::recode(data$c08_04_w02, "c(-888,-999)=NA")
data$c08_04_w03 <- car::recode(data$c08_04_w03, "c(-888,-999)=NA")
data$c08_04_w04 <- car::recode(data$c08_04_w04, "c(-888,-999)=NA")

sjmisc::frq(data$c08_04_w01)
```

## Participacion en organizaciones
### Junta de vecinos
```{r}
data$c12_01_w01 <- car::recode(data$c12_01_w01, "c(-888,-999)=NA")
data$c12_01_w03 <- car::recode(data$c12_01_w03, "c(-888,-999)=NA")

sjmisc::frq(data$c12_01_w01)

```

### Organizacion religiosa
```{r}
data$c12_02_w01 <- car::recode(data$c12_02_w01, "c(-888,-999)=NA")
data$c12_02_w03 <- car::recode(data$c12_02_w03, "c(-888,-999)=NA")

sjmisc::frq(data$c12_02_w01)
```

### Partido o movimiento politico
```{r}
data$c12_03_w01 <- car::recode(data$c12_03_w01, "c(-888,-999)=NA")
data$c12_03_w03 <- car::recode(data$c12_03_w03, "c(-888,-999)=NA")

sjmisc::frq(data$c12_03_w01)
```

### Sindicato
```{r}
data$c12_04_w01 <- car::recode(data$c12_04_w01, "c(-888,-999)=NA")
data$c12_04_w03 <- car::recode(data$c12_04_w03, "c(-888,-999)=NA")

sjmisc::frq(data$c12_04_w01)
```

### Asociacion profesional o gremial
```{r}
data$c12_05_w01 <- car::recode(data$c12_05_w01, "c(-888,-999)=NA")
data$c12_05_w03 <- car::recode(data$c12_05_w03, "c(-888,-999)=NA")

sjmisc::frq(data$c12_05_w03)
```

### Organizacion deportiva
```{r}
data$c12_06_w01 <- car::recode(data$c12_06_w01, "c(-888,-999)=NA")
data$c12_06_w03 <- car::recode(data$c12_06_w03, "c(-888,-999)=NA")


sjmisc::frq(data$c12_06_w01)

```

### Organizacion ecologica
```{r}
data$c12_07_w01 <- car::recode(data$c12_07_w01, "c(-888,-999)=NA")

data$c12_07_w03 <- car::recode(data$c12_07_w03, "c(-888,-999)=NA")


sjmisc::frq(data$c12_07_w01)
```

### Asociaciones o centro de estudiantes
```{r}
data$c12_08_w01 <- car::recode(data$c12_08_w01, "c(-888,-999)=NA")

data$c12_08_w03 <- car::recode(data$c12_08_w03, "c(-888,-999)=NA")


sjmisc::frq(data$c12_08_w01)
```

## Participacion electoral
### Voto en elecciones 2013 y 2017
```{r}
data$c11_w01 <- car::recode(data$c11_w01, "c(-888,-999)=NA")
data$c11_w03 <- car::recode(data$c11_w03, "c(-888,-999)=NA")

sjmisc::frq(data$c11_w01)
```

# Calidad de vida en el vecindario
## Confianza en vecinos
## Confianza en vecinos
```{r}
data$t01_w01 <- car::recode(data$t01_w01, "c(-888,-999)=NA")
data$t01_w02 <- car::recode(data$t01_w02, "c(-888,-999)=NA")
data$t01_w03 <- car::recode(data$t01_w03, "c(-888,-999)=NA")
data$t01_w04 <- car::recode(data$t01_w04, "c(-888,-999)=NA")

sjmisc::frq(data$t01_w01)
```

## Cohesion barrial
### Este es el barrio ideal para mi
```{r}
data$t02_01_w01 <- car::recode(data$t02_01_w01, "c(-888,-999)=NA")
data$t02_01_w02 <- car::recode(data$t02_01_w02, "c(-888,-999)=NA")
data$t02_01_w03 <- car::recode(data$t02_01_w03, "c(-888,-999)=NA")
data$t02_01_w04 <- car::recode(data$t02_01_w04, "c(-888,-999)=NA")

sjmisc::frq(data$t02_01_w01)
```

### Me siento integrado/a en este barrio
```{r}
data$t02_02_w01 <- car::recode(data$t02_02_w01, "c(-888,-999)=NA")
data$t02_02_w02 <- car::recode(data$t02_02_w02, "c(-888,-999)=NA")
data$t02_02_w03 <- car::recode(data$t02_02_w03, "c(-888,-999)=NA")
data$t02_02_w04 <- car::recode(data$t02_02_w04, "c(-888,-999)=NA")

sjmisc::frq(data$t02_02_w01)
```

### Me identifico con la gente de este barrio
```{r}
data$t02_03_w01 <- car::recode(data$t02_03_w01, "c(-888,-999)=NA")
data$t02_03_w02 <- car::recode(data$t02_03_w02, "c(-888,-999)=NA")
data$t02_03_w03 <- car::recode(data$t02_03_w03, "c(-888,-999)=NA")
data$t02_03_w04 <- car::recode(data$t02_03_w04, "c(-888,-999)=NA")

sjmisc::frq(data$t02_03_w01)
```

### Este barrio es parte de mi
```{r}
data$t02_04_w01 <- car::recode(data$t02_04_w01, "c(-888,-999)=NA")
data$t02_04_w02 <- car::recode(data$t02_04_w02, "c(-888,-999)=NA")
data$t02_04_w03 <- car::recode(data$t02_04_w03, "c(-888,-999)=NA")
data$t02_04_w04 <- car::recode(data$t02_04_w04, "c(-888,-999)=NA")

sjmisc::frq(data$t02_04_w01)
```

## Sociabilidad barrial
### En este barrio es facil hacer amigos
```{r}
data$t03_01_w01 <- car::recode(data$t03_01_w01, "c(-888,-999)=NA")
data$t03_01_w02 <- car::recode(data$t03_01_w02, "c(-888,-999)=NA")
data$t03_01_w03 <- car::recode(data$t03_01_w03, "c(-888,-999)=NA")
data$t03_01_w04 <- car::recode(data$t03_01_w04, "c(-888,-999)=NA")

sjmisc::frq(data$t03_01_w01)
```

### La gente en este barrio es sociable
```{r}
data$t03_02_w01 <- car::recode(data$t03_02_w01, "c(-888,-999)=NA")
data$t03_02_w02 <- car::recode(data$t03_02_w02, "c(-888,-999)=NA")
data$t03_02_w03 <- car::recode(data$t03_02_w03, "c(-888,-999)=NA")
data$t03_02_w04 <- car::recode(data$t03_02_w04, "c(-888,-999)=NA")

sjmisc::frq(data$t03_02_w01)
```

### La gente en este barrio es cordial
```{r}
data$t03_03_w01 <- car::recode(data$t03_03_w01, "c(-888,-999)=NA")
data$t03_03_w02 <- car::recode(data$t03_03_w02, "c(-888,-999)=NA")
data$t03_03_w03 <- car::recode(data$t03_03_w03, "c(-888,-999)=NA")
data$t03_03_w04 <- car::recode(data$t03_03_w04, "c(-888,-999)=NA")

sjmisc::frq(data$t03_03_w01)
```

### La gente en este barrio es colaboradora
```{r}
data$t03_04_w01 <- car::recode(data$t03_04_w01, "c(-888,-999)=NA")
data$t03_04_w02 <- car::recode(data$t03_04_w02, "c(-888,-999)=NA")
data$t03_04_w03 <- car::recode(data$t03_04_w03, "c(-888,-999)=NA")
data$t03_04_w04 <- car::recode(data$t03_04_w04, "c(-888,-999)=NA")

sjmisc::frq(data$t03_04_w01)
```

## Satisfaccion residencial
### Seguridad del barrio
```{r}
data$t06_01_w01 <- car::recode(data$t06_01_w01, "c(-888,-999)=NA")
data$t06_01_w02 <- car::recode(data$t06_01_w02, "c(-888,-999)=NA")
data$t06_01_w03 <- car::recode(data$t06_01_w03, "c(-888,-999)=NA")
data$t06_01_w04 <- car::recode(data$t06_01_w04, "c(-888,-999)=NA")

sjmisc::frq(data$t06_01_w01)
```

### Conectividad
```{r}
data$t06_02_w01 <- car::recode(data$t06_02_w01, "c(-888,-999)=NA")
data$t06_02_w02 <- car::recode(data$t06_02_w02, "c(-888,-999)=NA")
data$t06_02_w03 <- car::recode(data$t06_02_w03, "c(-888,-999)=NA")
data$t06_02_w04 <- car::recode(data$t06_02_w04, "c(-888,-999)=NA")

sjmisc::frq(data$t06_02_w01)
```

### Areas verdes y recreacion disponible
```{r}
data$t06_03_w01 <- car::recode(data$t06_03_w01, "c(-888,-999)=NA")
data$t06_03_w02 <- car::recode(data$t06_03_w02, "c(-888,-999)=NA")
data$t06_03_w03 <- car::recode(data$t06_03_w03, "c(-888,-999)=NA")
data$t06_03_w04 <- car::recode(data$t06_03_w04, "c(-888,-999)=NA")

sjmisc::frq(data$t06_03_w01)
```

### Limpieza y belleza del barrio
```{r}
data$t06_04_w01 <- car::recode(data$t06_04_w01, "c(-888,-999)=NA")
data$t06_04_w02 <- car::recode(data$t06_04_w02, "c(-888,-999)=NA")
data$t06_04_w03 <- car::recode(data$t06_04_w03, "c(-888,-999)=NA")
data$t06_04_w04 <- car::recode(data$t06_04_w04, "c(-888,-999)=NA")

sjmisc::frq(data$t06_04_w01)
```

### Proximidad al lugar donde realiza su principal actividad
```{r}
data$t06_05_w01 <- car::recode(data$t06_05_w01, "c(-888,-999)=NA")
data$t06_05_w02 <- car::recode(data$t06_05_w02, "c(-888,-999)=NA")
data$t06_05_w03 <- car::recode(data$t06_05_w03, "c(-888,-999)=NA")
data$t06_05_w04 <- car::recode(data$t06_05_w04, "c(-888,-999)=NA")

sjmisc::frq(data$t06_05_w01)
```

### Proximidad a colegios, escuelas o liceos de buena calidad
```{r}
data$t06_06_w01 <- car::recode(data$t06_06_w01, "c(-888,-999)=NA")
data$t06_06_w02 <- car::recode(data$t06_06_w02, "c(-888,-999)=NA")
data$t06_06_w03 <- car::recode(data$t06_06_w03, "c(-888,-999)=NA")
data$t06_06_w04 <- car::recode(data$t06_06_w04, "c(-888,-999)=NA")

sjmisc::frq(data$t06_06_w01)
```

### Proximidad a areas de comercio
```{r}
data$t06_07_w01 <- car::recode(data$t06_07_w01, "c(-888,-999)=NA")
data$t06_07_w02 <- car::recode(data$t06_07_w02, "c(-888,-999)=NA")
data$t06_07_w03 <- car::recode(data$t06_07_w03, "c(-888,-999)=NA")
data$t06_07_w04 <- car::recode(data$t06_07_w04, "c(-888,-999)=NA")

sjmisc::frq(data$t06_07_w01)
```

### Proximidad con familiares y/o amigos cercanos
```{r}
data$t06_08_w01 <- car::recode(data$t06_08_w01, "c(-888,-999)=NA")
data$t06_08_w02 <- car::recode(data$t06_08_w02, "c(-888,-999)=NA")
data$t06_08_w03 <- car::recode(data$t06_08_w03, "c(-888,-999)=NA")
data$t06_08_w04 <- car::recode(data$t06_08_w04, "c(-888,-999)=NA")

sjmisc::frq(data$t06_08_w01)
```

# Guardar base
```{r}
save(data,file = "../input/data/data.RData")
```
