---
title: "Código preparación datos ELSOC para consuloría CEPAL-COES"
author: "Equipo CEPAL-ELSOC"
date: "08-07-2021"
output:
  html_document:
    number_sections: true
    toc: true
    toc_float: true
---
```{r setup, include=FALSE}
knitr::opts_chunk$set(echo = T, warning = F, message = F)
```
El siguiente código produce una base de datos con variables filtradas y preparadas para el análisis (limpieza de missings, reetiquetados, recodificación).

Los datos corresponden a la base de datos longitudinal de ELSOC 2016-2019. Las variables seleccionadas se basan en la propuesta conceptual de cohesión social de la CEPAL (ver documento consultoría).


# Cargar paquetes
```{r}
pacman::p_load(dplyr, car, summarytools, webshot, sjmisc)
```

# Cargar base elsoc longitudinal (2016-2019)
```{r}
data <- get(load(url("https://dataverse.harvard.edu/api/access/datafile/4606527"))) #desde url oficial en dataverse

data <- data %>% car::recode(., "c(-888,-999)=NA") # recode missings de no respuesta a NA

data <- data %>% sjlabelled::remove_labels(labels = c('No Responde (no leer)','No Sabe (no leer)')) # elimina value labels de missings de no respuesta para no interferir en descriptivos posteriores

# Filtrar base por casos participantes en cuatro olas
data <- data %>% dplyr::filter(tipo_atricion==1 & tipo_caso !=2)
```

# Relaciones sociales de igualdad

## Lazos

### R15: Cantidad de amigos cercanos (w02 & w04)

```{r}
data$r15_w02<- factor(data$r15_w02, levels = c(1, 2, 3, 4, 5), labels = c("No tiene", "De 1 a 2", "De 3 a 5", "De 6 a 10", "Mas de 10"))
data$r15_w04<- factor(data$r15_w04, levels = c(1, 2, 3, 4, 5), labels = c("No tiene", "De 1 a 2", "De 3 a 5", "De 6 a 10", "Mas de 10"))
label(data$r15_w02) <- "Cantidad de amigos cercanos (2017)"
label(data$r15_w04) <- "Cantidad de amigos cercanos (2019)"

data %>% select (r15_w02,r15_w04)  %>% sjlabelled::as_label(.)  %>%  dfSummary(, graph.col = FALSE)
```

### R13_nredes: Tamaño de red cercana
```{r}
data$r13_nredes_w02<- factor(data$r13_nredes_w02, levels = c(1, 2, 3, 4, 5), labels = c("No tiene", "De 1 a 2", "De 3 a 5", "De 6 a 10", "Mas de 10"))
data$r13_nredes_w04<- factor(data$r13_nredes_w04, levels = c(1, 2, 3, 4, 5), labels = c("No tiene", "De 1 a 2", "De 3 a 5", "De 6 a 10", "Mas de 10"))
label(data$r13_nredes_w02) <- "Tamaño de red cercana (2017)"
label(data$r13_nredes_w04) <- "Tamaño de red cercana (2019)"

data %>% select (r13_nredes_w02,r13_nredes_w04)  %>% sjlabelled::as_label(.)  %>%  dfSummary(, graph.col = FALSE)
```

### R13_relacion: Numero de parientes red cercana
```{r}
data$numkin_w02 <- apply(data[, c('r13_relacion_01_w02','r13_relacion_02_w02','r13_relacion_03_w02','r13_relacion_04_w02','r13_relacion_05_w02')], 1, function(x) sum(x>0 & x<4, na.rm=TRUE))

data$numkin_w04 <- apply(data[, c('r13_relacion_01_w04','r13_relacion_02_w04','r13_relacion_03_w04','r13_relacion_04_w04','r13_relacion_05_w04')], 1, function(x) sum(x>0 & x<4, na.rm=TRUE))

label(data$numkin_w02) <- "Numero de parientes red cercana (2017)"
label(data$numkin_w04) <- "Numero de parientes red cercana (2019)"


data %>% select(numkin_w02, numkin_w04)  %>% sjlabelled::as_label(.)  %>%  dfSummary(, graph.col = FALSE)
```

### R01: generador posicional (variedad de la red)

```{r}
#2016
data$vol.red_w01 <- rep(0, length(data$comuna_w01))
data$vol.red_w01 <- apply(data[,c('r01_01_w03', 'r01_02_w03', 'r01_03_w03', 'r01_04_w03', 'r01_05_w03', 'r01_06_w03', 'r01_07_w03', 'r01_08_w03','r01_09_w03', 'r01_10_w03', 'r01_11_w03','r01_12_w03', 'r01_13_w03')], 1, function(x)  sum(x>1 & x<8, na.rm=TRUE)) #suma para todos los casos los que tienen al menos una persona.

data$vol.red_w01 <- ifelse(data$vol.red_w01==0, 1,
                                 ifelse(data$vol.red_w01==1, 1,
                                        ifelse(data$vol.red_w01==2, 1,
                                               ifelse(data$vol.red_w01==3, 2,
                                                      ifelse(data$vol.red_w01==4, 2,
                                                             ifelse(data$vol.red_w01==5, 2,
                                                                    ifelse(data$vol.red_w01==6, 3,
                                                                           ifelse(data$vol.red_w01==7, 3,
                                                                                  ifelse(data$vol.red_w01==8, 3,
                                                                                         ifelse(data$vol.red_w01==9, 4,
                                                                                                ifelse(data$vol.red_w01==10, 4,
                                                                                                       ifelse(data$vol.red_w01==11, 4,
                                                                                                              ifelse(data$vol.red_w01==12, 5,
                                                                                                                     ifelse(data$vol.red_w01==13, 5, NA))))))))))))))
# 2018
data$vol.red_w03 <- rep(0, length(data$comuna_w03))
data$vol.red_w03 <- apply(data[,c('r01_01_w03', 'r01_02_w03', 'r01_03_w03', 'r01_04_w03', 'r01_05_w03', 'r01_06_w03', 'r01_07_w03', 'r01_08_w03','r01_09_w03', 'r01_10_w03', 'r01_11_w03','r01_12_w03', 'r01_13_w03')], 1, function(x)  sum(x>1 & x<8, na.rm=TRUE)) #suma para todos los casos los que tienen al menos una persona.

data$vol.red_w03 <- ifelse(data$vol.red_w03==0, 1,
                                 ifelse(data$vol.red_w03==1, 1,
                                        ifelse(data$vol.red_w03==2, 1,
                                               ifelse(data$vol.red_w03==3, 2,
                                                      ifelse(data$vol.red_w03==4, 2,
                                                             ifelse(data$vol.red_w03==5, 2,
                                                                    ifelse(data$vol.red_w03==6, 3,
                                                                           ifelse(data$vol.red_w03==7, 3,
                                                                                  ifelse(data$vol.red_w03==8, 3,
                                                                                         ifelse(data$vol.red_w03==9, 4,
                                                                                                ifelse(data$vol.red_w03==10, 4,
                                                                                                       ifelse(data$vol.red_w03==11, 4,
                                                                                                              ifelse(data$vol.red_w03==12, 5,
                                                                                                                     ifelse(data$vol.red_w03==13, 5, NA))))))))))))))

data$vol.red_w01<- factor(data$vol.red_w01, levels = c(1, 2, 3, 4, 5), labels = c("No tiene", "De 1 a 2", "De 3 a 5", "De 6 a 10", "Mas de 10"))
data$vol.red_w03<- factor(data$vol.red_w03, levels = c(1, 2, 3, 4, 5), labels = c("No tiene", "De 1 a 2", "De 3 a 5", "De 6 a 10", "Mas de 10"))

label(data$vol.red_w01) <- "Variedad de la red (2016)"
label(data$vol.red_w03) <- "Variedad de la red (2018)"

data %>% select(vol.red_w01, vol.red_w03)  %>% sjlabelled::as_label(.)  %>%  dfSummary(, graph.col = FALSE)
```


## Confianza interpersonal

C02: Se puede confiar en la mayoría de las personas o hay que tener cuidado al tratar con ellas (w01, w02, w03 & w04)

```{r}
data <- data %>%
  mutate(c02_rec_w01 = car::recode(data$c02_w01, "1=3; 2=1; 3=2"),
         c02_rec_w02 = car::recode(data$c02_w02, "1=3; 2=1; 3=2"),
         c02_rec_w03 = car::recode(data$c02_w03, "1=3; 2=1; 3=2"),
         c02_rec_w04 = car::recode(data$c02_w04, "1=3; 2=1; 3=2"))
data$c02_rec_w01<- factor(data$c02_rec_w01, levels = c(1, 2, 3), labels = c("No", "Depende", "Si"))
data$c02_rec_w02<- factor(data$c02_rec_w02, levels = c(1, 2, 3), labels = c("No", "Depende", "Si"))
data$c02_rec_w03<- factor(data$c02_rec_w03, levels = c(1, 2, 3), labels = c("No", "Depende", "Si"))
data$c02_rec_w04<- factor(data$c02_rec_w04, levels = c(1, 2, 3), labels = c("No", "Depende", "Si"))
label(data$c02_rec_w01) <- "Se puede confiar en la mayoria de las personas (2016)."
label(data$c02_rec_w02) <- "Se puede confiar en la mayoria de las personas (2017)."
label(data$c02_rec_w03) <- "Se puede confiar en la mayoria de las personas (2018)."
label(data$c02_rec_w04) <- "Se puede confiar en la mayoria de las personas (2019)."

data %>% select (c02_rec_w01, c02_rec_w02, c02_rec_w03, c02_rec_w04)  %>% sjlabelled::as_label(.)  %>%  dfSummary(, graph.col = FALSE)
```

C03: Las personas tratan de ayudar a los demás o se preocupan mayormente sólo de sí mismas (w01, w02, w03 & w04)

```{r}
data <- data %>%
  mutate(c03_rec_w01 = car::recode(data$c03_w01, "1=3; 2=1; 3=2"),
         c03_rec_w02 = car::recode(data$c03_w02, "1=3; 2=1; 3=2"),
         c03_rec_w03 = car::recode(data$c03_w03, "1=3; 2=1; 3=2"),
         c03_rec_w04 = car::recode(data$c03_w04, "1=3; 2=1; 3=2"))
data$c03_rec_w01<- factor(data$c03_rec_w01, levels = c(1, 2, 3), labels = c("No", "Depende", "Si"))
data$c03_rec_w02<- factor(data$c03_rec_w02, levels = c(1, 2, 3), labels = c("No", "Depende", "Si"))
data$c03_rec_w03<- factor(data$c03_rec_w03, levels = c(1, 2, 3), labels = c("No", "Depende", "Si"))
data$c03_rec_w04<- factor(data$c03_rec_w04, levels = c(1, 2, 3), labels = c("No", "Depende", "Si"))
label(data$c03_rec_w01) <- "La mayoria de las personas tratan de ayudar a las demas (2016)."
label(data$c03_rec_w02) <- "La mayoria de las personas tratan de ayudar a las demas (2017)."
label(data$c03_rec_w03) <- "La mayoria de las personas tratan de ayudar a las demas (2018)."
label(data$c03_rec_w04) <- "La mayoria de las personas tratan de ayudar a las demas (2019)."

data %>% select (c03_rec_w01, c03_rec_w02, c03_rec_w03, c03_rec_w04)  %>% sjlabelled::as_label(.)  %>%  dfSummary(, graph.col = FALSE)
```

C04: La gente intentaría aprovecharse de usted si tuviera la oportunidad o cree que trataría de ser justa (w01, w02, w03 & w04)

```{r}
data <- data %>%
  mutate(c04_rec_w01 <- car::recode(data$c04_w01, "1=1; 2=3; 3=2"),
         c04_rec_w02 <- car::recode(data$c04_w02, "1=1; 2=3; 3=2"),
         c04_rec_w03 <- car::recode(data$c04_w03, "1=1; 2=3; 3=2"),
         c04_rec_w04 <- car::recode(data$c04_w04, "1=1; 2=3; 3=2"))
data$c04_rec_w01<- factor(data$c04_rec_w01, levels = c(1, 2, 3), labels = c("No", "Depende", "Si"))
data$c04_rec_w02<- factor(data$c04_rec_w02, levels = c(1, 2, 3), labels = c("No", "Depende", "Si"))
data$c04_rec_w03<- factor(data$c04_rec_w03, levels = c(1, 2, 3), labels = c("No", "Depende", "Si"))
data$c04_rec_w04<- factor(data$c04_rec_w04, levels = c(1, 2, 3), labels = c("No", "Depende", "Si"))
label(data$c04_rec_w01) <- "La mayoria de las personas tratan de ser justas (2016)."
label(data$c04_rec_w02) <- "La mayoria de las personas tratan de ser justas (2017)."
label(data$c04_rec_w03) <- "La mayoria de las personas tratan de ser justas (2018)."
label(data$c04_rec_w04) <- "La mayoria de las personas tratan de ser justas (2019)."

data %>% select (c04_rec_w01, c04_rec_w02, c04_rec_w03, c04_rec_w04)  %>% sjlabelled::as_label(.)  %>%  dfSummary(, graph.col = FALSE)
```

## Reconocimiento y respeto de la diversidad

R12_03: Chile pierde su identidad con la llegada de inmigrantes (w01, w02, w03 & w04)

```{r}
label(data$r12_03_w01) <- "Chile pierde su identidad con la llegada de inmigrantes (2016)."
label(data$r12_03_w02) <- "Chile pierde su identidad con la llegada de inmigrantes (2017)."
label(data$r12_03_w03) <- "Chile pierde su identidad con la llegada de inmigrantes (2018)."
label(data$r12_03_w04) <- "Chile pierde su identidad con la llegada de inmigrantes (2019)."

data %>% select (r12_03_w01, r12_03_w02, r12_03_w03, r12_03_w04)  %>% sjlabelled::as_label(.)  %>%  dfSummary(, graph.col = FALSE)
```

R12_04: Con la llegada de inmigrantes aumenta el desempleo (w01, w02, w03 & w04)

```{r}
label(data$r12_04_w01) <- "Con la llegada de inmigrantes aumenta el desempleo (2016)."
label(data$r12_04_w02) <- "Con la llegada de inmigrantes aumenta el desempleo (2017)."
label(data$r12_04_w03) <- "Con la llegada de inmigrantes aumenta el desempleo (2018)."
label(data$r12_04_w04) <- "Con la llegada de inmigrantes aumenta el desempleo (2019)."

data %>% select (r12_04_w01, r12_04_w02, r12_04_w03, r12_04_w04)  %>% sjlabelled::as_label(.)  %>%  dfSummary(, graph.col = FALSE)
```

C37_01: Grado de acuerdo con adopción homoparental (w03 & w04)

```{r}
label(data$c37_01_w03) <- "Grado de acuerdo con adopcion homoparental (2018)."
label(data$c37_01_w04) <- "Grado de acuerdo con adopcion homoparental (2019)."

data %>% select (c37_01_w03, c37_01_w04)  %>% sjlabelled::as_label(.)  %>%  dfSummary(, graph.col = FALSE)
```

C06_04: Grado de confianza con personas homosexuales (w01 & w03)

```{r}
label(data$c06_04_w01) <- "Grado de confianza con personas homosexuales (2016)."
label(data$c06_04_w03) <- "Grado de confianza con personas homosexuales (2018)."

data %>% select (c06_04_w01, c06_04_w03)  %>% sjlabelled::as_label(.)  %>%  dfSummary(, graph.col = FALSE)
```

C06_05: Grado de confianza con personas mapuche (w01 & w03)

```{r}
label(data$c06_05_w01) <- "Grado de confianza con personas mapuche (2016)."
label(data$c06_05_w03) <- "Grado de confianza con personas mapuche (2018)."

data %>% select (c06_05_w01, c06_05_w03)  %>% sjlabelled::as_label(.)  %>%  dfSummary(, graph.col = FALSE)
```

C06_06: Grado de confianza con personas inmigrantes (w01 & w03)

```{r}
label(data$c06_06_w01) <- "Grado de confianza con personas inmigrantes (2016)."
label(data$c06_06_w03) <- "Grado de confianza con personas inmigrantes (2018)."

data %>% select (c06_06_w01, c06_06_w03)  %>% sjlabelled::as_label(.)  %>%  dfSummary(, graph.col = FALSE)
```

# Sentido de pertenencia

## Identificación con el país

C32_01: Me siento orgulloso de ser chileno (w01, w02, w03 & w04)

```{r}
label(data$c32_01_w01) <- "Me siento orgulloso de ser chileno (2016)."
label(data$c32_01_w02) <- "Me siento orgulloso de ser chileno (2017)."
label(data$c32_01_w03) <- "Me siento orgulloso de ser chileno (2018)."
label(data$c32_01_w04) <- "Me siento orgulloso de ser chileno (2019)."

data %>% select (c32_01_w01, c32_01_w02, c32_01_w03, c32_01_w04)  %>% sjlabelled::as_label(.)  %>%  dfSummary(, graph.col = FALSE)
```

C32_02: Me identifico con Chile (w01, w02, w03 & w04)

```{r}
label(data$c32_02_w01) <- "Me identifico con Chile (2016)."
label(data$c32_02_w02) <- "Me identifico con Chile (2017)."
label(data$c32_02_w03) <- "Me identifico con Chile (2018)."
label(data$c32_02_w04) <- "Me identifico con Chile (2019)."

data %>% select (c32_02_w01, c32_02_w02, c32_02_w03, c32_02_w04)  %>% sjlabelled::as_label(.)  %>%  dfSummary(, graph.col = FALSE)
```

## Percepción de justicia

C18_09: En Chile las personas son recompensadas por sus esfuerzos (w01, w02, w03 & w04)

```{r}
label(data$c18_09_w01) <- "En Chile las personas son recompensadas por sus esfuerzos (2016)."
label(data$c18_09_w02) <- "En Chile las personas son recompensadas por sus esfuerzos (2017)."
label(data$c18_09_w03) <- "En Chile las personas son recompensadas por sus esfuerzos (2018)."
label(data$c18_09_w04) <- "En Chile las personas son recompensadas por sus esfuerzos (2019)."

data %>% select (c18_09_w01, c18_09_w02, c18_09_w03, c18_09_w04)  %>% sjlabelled::as_label(.)  %>%  dfSummary(, graph.col = FALSE)
```

C18_10: En Chile las personas son recompensadas por su inteligencia y habilidades (w01, w02, w03 & w04)

```{r}
label(data$c18_10_w01) <- "En Chile las personas son recompensadas por su inteligencia (2016)."
label(data$c18_10_w02) <- "En Chile las personas son recompensadas por su inteligencia (2017)."
label(data$c18_10_w03) <- "En Chile las personas son recompensadas por su inteligencia (2018)."
label(data$c18_10_w04) <- "En Chile las personas son recompensadas por su inteligencia (2019)."

data %>% select (c18_10_w01, c18_10_w02, c18_10_w03, c18_10_w04)  %>% sjlabelled::as_label(.)  %>%  dfSummary(, graph.col = FALSE)
```

## Confianza institucional

C05_01: Grado de confianza en el gobierno (w01, w02, w03 & w04)

```{r}
label(data$c05_01_w01) <- "Confianza en el gobierno (2016)."
label(data$c05_01_w02) <- "Confianza en el gobierno (2017)."
label(data$c05_01_w03) <- "Confianza en el gobierno (2018)."
label(data$c05_01_w04) <- "Confianza en el gobierno (2019)."

data %>% select (c05_01_w01, c05_01_w02, c05_01_w03, c05_01_w04)  %>% sjlabelled::as_label(.)  %>%  dfSummary(, graph.col = FALSE)
```

C05_02: Grado de confianza en los partidos políticos (w01, w02, w03 & w04)

```{r}
label(data$c05_02_w01) <- "Confianza en los partidos politicos (2016)."
label(data$c05_02_w02) <- "Confianza en los partidos politicos (2017)."
label(data$c05_02_w03) <- "Confianza en los partidos politicos (2018)."
label(data$c05_02_w04) <- "Confianza en los partidos politicos (2019)."

data %>% select (c05_02_w01, c05_02_w02, c05_02_w03, c05_02_w04)  %>% sjlabelled::as_label(.)  %>%  dfSummary(, graph.col = FALSE)
```

C05_03: Grado de confianza en carabineros (w01, w02, w03 & w04)

```{r}
label(data$c05_03_w01) <- "Confianza en Carabineros (2016)."
label(data$c05_03_w02) <- "Confianza en Carabineros (2017)."
label(data$c05_03_w03) <- "Confianza en Carabineros (2018)."
label(data$c05_03_w04) <- "Confianza en Carabineros (2019)."

data %>% select (c05_03_w01, c05_03_w02, c05_03_w03, c05_03_w04)  %>% sjlabelled::as_label(.)  %>%  dfSummary(, graph.col = FALSE)
```

C05_04: Grado de confianza en los sindicatos (w01, w02, w03 & w04)

```{r}
label(data$c05_04_w01) <- "Confianza en los sindicatos (2016)."
label(data$c05_04_w02) <- "Confianza en los sindicatos (2017)."
label(data$c05_04_w03) <- "Confianza en los sindicatos (2018)."
label(data$c05_04_w04) <- "Confianza en los sindicatos (2019)."

data %>% select (c05_04_w01, c05_04_w02, c05_04_w03, c05_04_w04)  %>% sjlabelled::as_label(.)  %>%  dfSummary(, graph.col = FALSE)
```

C05_05: Grado de confianza en el poder judicial (w01, w02, w03 & w04)

```{r}
label(data$c05_05_w01) <- "Confianza en el poder judicial (2016)."
label(data$c05_05_w02) <- "Confianza en el poder judicial (2017)."
label(data$c05_05_w03) <- "Confianza en el poder judicial (2018)."
label(data$c05_05_w04) <- "Confianza en el poder judicial (2019)."

data %>% select (c05_05_w01, c05_05_w02, c05_05_w03, c05_05_w04)  %>% sjlabelled::as_label(.)  %>%  dfSummary(, graph.col = FALSE)
```

C05_06: Grado de confianza en las empresas privadas (w01, w02, w03 & w04)

```{r}
label(data$c05_06_w01) <- "Confianza en las empresas privadas (2016)."
label(data$c05_06_w02) <- "Confianza en las empresas privadas (2017)."
label(data$c05_06_w03) <- "Confianza en las empresas privadas (2018)."
label(data$c05_06_w04) <- "Confianza en las empresas privadas (2019)."

data %>% select (c05_06_w01, c05_06_w02, c05_06_w03, c05_06_w04)  %>% sjlabelled::as_label(.)  %>%  dfSummary(, graph.col = FALSE)
```

C05_07: Grado de confianza en el congreso nacional (w01, w02, w03 & w04)

```{r}
label(data$c05_07_w01) <- "Confianza en el congreso nacional (2016)."
label(data$c05_07_w02) <- "Confianza en el congreso nacional (2017)."
label(data$c05_07_w03) <- "Confianza en el congreso nacional (2018)."
label(data$c05_07_w04) <- "Confianza en el congreso nacional (2019)."

data %>% select (c05_07_w01, c05_07_w02, c05_07_w03, c05_07_w04)  %>% sjlabelled::as_label(.)  %>%  dfSummary(, graph.col = FALSE)
```

C05_08: Grado de confianza en el presidente/a de la república (w01, w02, w03 & w04)

```{r}
label(data$c05_08_w01) <- "Confianza en el presidente/a de la republica (2016)."
label(data$c05_08_w02) <- "Confianza en el presidente/a de la republica (2017)."
label(data$c05_08_w03) <- "Confianza en el presidente/a de la republica (2018)."
label(data$c05_08_w04) <- "Confianza en el presidente/a de la republica (2019)."

data %>% select (c05_08_w01, c05_08_w02, c05_08_w03, c05_08_w04)  %>% sjlabelled::as_label(.)  %>%  dfSummary(, graph.col = FALSE)
```

# Orientación hacia el bien común

## Solidaridad

C07_01: Ha visitado la casa de algún vecino (w01, w02, w03 & w04)

```{r}
label(data$c07_01_w01) <- "Ha visitado la casa de algun vecino (2016)."
label(data$c07_01_w02) <- "Ha visitado la casa de algun vecino (2017)."
label(data$c07_01_w03) <- "Ha visitado la casa de algun vecino (2018)."
label(data$c07_01_w04) <- "Ha visitado la casa de algun vecino (2019)."

data %>% select (c07_01_w01, c07_01_w02, c07_01_w03, c07_01_w04)  %>% sjlabelled::as_label(.)  %>%  dfSummary(, graph.col = FALSE)
```

C07_02: Ha asistido a alguna reunión donde se traten temas de interés público o comunitario (w01, w02, w03 & w04)

```{r}
label(data$c07_02_w01) <- "Ha asistido a alguna reunion donde se traten temas de interes publico o comunitario (2016)."
label(data$c07_02_w02) <- "Ha asistido a alguna reunion donde se traten temas de interes publico o comunitario (2017)."
label(data$c07_02_w03) <- "Ha asistido a alguna reunion donde se traten temas de interes publico o comunitario (2018)."
label(data$c07_02_w04) <- "Ha asistido a alguna reunion donde se traten temas de interes publico o comunitario (2019)."

data %>% select (c07_02_w01, c07_02_w02, c07_02_w03, c07_02_w04)  %>% sjlabelled::as_label(.)  %>%  dfSummary(, graph.col = FALSE)
```

C07_03: Han venido amigos a visitarlo a su casa (w01, w02, w03 & w04)

```{r}
label(data$c07_03_w01) <- "Han venido amigos a visitarlo a su casa (2016)."
label(data$c07_03_w02) <- "Han venido amigos a visitarlo a su casa (2017)."
label(data$c07_03_w03) <- "Han venido amigos a visitarlo a su casa (2018)."
label(data$c07_03_w04) <- "Han venido amigos a visitarlo a su casa (2019)."

data %>% select (c07_03_w01, c07_03_w02, c07_03_w03, c07_03_w04)  %>% sjlabelled::as_label(.)  %>%  dfSummary(, graph.col = FALSE)
```

C07_04: Ha hecho voluntariado (w01, w02, w03 & w04)

```{r}
label(data$c07_04_w01) <- "Ha hecho voluntariado (2016)."
label(data$c07_04_w02) <- "Ha hecho voluntariado (2017)."
label(data$c07_04_w03) <- "Ha hecho voluntariado (2018)."
label(data$c07_04_w04) <- "Ha hecho voluntariado (2019)."

data %>% select (c07_04_w01, c07_04_w02, c07_04_w03, c07_04_w04)  %>% sjlabelled::as_label(.)  %>%  dfSummary(, graph.col = FALSE)
```

C07_05: Ha donado dinero a una obra social (w01, w02, w03 & w04)

```{r}
label(data$c07_05_w01) <- "Ha donado dinero a una obra social o de caridad (2016)."
label(data$c07_05_w02) <- "Ha donado dinero a una obra social o de caridad (2017)."
label(data$c07_05_w03) <- "Ha donado dinero a una obra social o de caridad (2018)."
label(data$c07_05_w04) <- "Ha donado dinero a una obra social o de caridad (2019)."

data %>% select (c07_05_w01, c07_05_w02, c07_05_w03, c07_05_w04)  %>% sjlabelled::as_label(.)  %>%  dfSummary(, graph.col = FALSE)
```

C07_06: Ha prestado una suma de dinero de 10.000.- o más (w01, w02, w03 & w04)

```{r}
label(data$c07_06_w01) <- "Ha prestado una suma de dinero de $10.000.- o mas (2016)."
label(data$c07_06_w02) <- "Ha prestado una suma de dinero de $10.000.- o mas (2017)."
label(data$c07_06_w03) <- "Ha prestado una suma de dinero de $10.000.- o mas (2018)."
label(data$c07_06_w04) <- "Ha prestado una suma de dinero de $10.000.- o mas (2019)."

data %>% select (c07_06_w01, c07_06_w02, c07_06_w03, c07_06_w04)  %>% sjlabelled::as_label(.)  %>%  dfSummary(, graph.col = FALSE)
```

C07_07: Ha conversado con una persona en problemas o deprimida (w01, w02, w03 & w04)

```{r}
label(data$c07_07_w01) <- "Ha conversado con una persona en problemas o deprimida (2016)."
label(data$c07_07_w02) <- "Ha conversado con una persona en problemas o deprimida (2017)."
label(data$c07_07_w03) <- "Ha conversado con una persona en problemas o deprimida (2018)."
label(data$c07_07_w04) <- "Ha conversado con una persona en problemas o deprimida (2019)."

data %>% select (c07_07_w01, c07_07_w02, c07_07_w03, c07_07_w04)  %>% sjlabelled::as_label(.)  %>%  dfSummary(, graph.col = FALSE)
```

C07_08: Ha ayudado a alguien a conseguir trabajo (w01, w02, w03 & w04)

```{r}
label(data$c07_08_w01) <- "Ha ayudado a alguien a conseguir trabajo (2016)."
label(data$c07_08_w02) <- "Ha ayudado a alguien a conseguir trabajo (2017)."
label(data$c07_08_w03) <- "Ha ayudado a alguien a conseguir trabajo (2018)."
label(data$c07_08_w04) <- "Ha ayudado a alguien a conseguir trabajo (2019)."

data %>% select (c07_08_w01, c07_08_w02, c07_08_w03, c07_08_w04)  %>% sjlabelled::as_label(.)  %>%  dfSummary(, graph.col = FALSE)
```

## Participación cívica

C08_01: Firmado una carta o petición apoyando una causa (w01 & w03)

```{r}
label(data$c08_01_w01) <- "Firmado una carta o peticion apoyando una causa (2016)."
label(data$c08_01_w03) <- "Firmado una carta o peticion apoyando una causa (2018)."

data %>% select (c08_01_w01, c08_01_w03)  %>% sjlabelled::as_label(.)  %>%  dfSummary(, graph.col = FALSE)
```

C08_02: Asistir a una marcha o manifestación pacífica (w01 & w03)

```{r}
label(data$c08_02_w01) <- "Asistido a una marcha o manifestacion pacifica (2016)."
label(data$c08_02_w03) <- "Asistido a una marcha o manifestacion pacifica (2018)."

data %>% select (c08_02_w01, c08_02_w03)  %>% sjlabelled::as_label(.)  %>%  dfSummary(, graph.col = FALSE)
```

C08_03: Participar en una huelga (w01 & w03)

```{r}
label(data$c08_03_w01) <- "Participado en una huelga (2016)."
label(data$c08_03_w03) <- "Participado en una huelga (2018)."

data %>% select (c08_03_w01, c08_03_w03)  %>% sjlabelled::as_label(.)  %>%  dfSummary(, graph.col = FALSE)
```

C08_04: Usar las redes sociales para expresar su opinión en temas públicos (w01 & w03)

```{r}
label(data$c08_04_w01) <- "Usado las redes sociales para expresar su opinion en temas publicos (2016)."
label(data$c08_04_w03) <- "Usado las redes sociales para expresar su opinion en temas publicos (2018)."

data %>% select (c08_04_w01, c08_04_w03)  %>% sjlabelled::as_label(.)  %>%  dfSummary(, graph.col = FALSE)
```

## Participación en organizaciones

C12_01: Junta de vecinos u otra organización vecinal (w01 & w03)

```{r}
label(data$c12_01_w01) <- "Junta de vecinos u otra organizacion (2016)."
label(data$c12_01_w03) <- "Junta de vecinos u otra organizacion (2018)."

data %>% select (c12_01_w01, c12_01_w03)  %>% sjlabelled::as_label(.)  %>%  dfSummary(, graph.col = FALSE)
```

C12_02: Organización religiosa o iglesia (w01 & w03)

```{r}
label(data$c12_02_w01) <- "Organizacion religiosa o Iglesia (2016)."
label(data$c12_02_w03) <- "Organizacion religiosa o Iglesia (2018)."

data %>% select (c12_02_w01, c12_02_w03)  %>% sjlabelled::as_label(.)  %>%  dfSummary(, graph.col = FALSE)
```

C12_03: Partido o movimiento político (w01 & w03)

```{r}
label(data$c12_03_w01) <- "Partido o movimiento politico (2016)."
label(data$c12_03_w03) <- "Partido o movimiento politico (2018)."

data %>% select (c12_03_w01, c12_03_w03)  %>% sjlabelled::as_label(.)  %>%  dfSummary(, graph.col = FALSE)
```

C12_04: Sindicato (w01 & w03)

```{r}
label(data$c12_04_w01) <- "Sindicato (2016)."
label(data$c12_04_w03) <- "Sindicato (2018)."

data %>% select (c12_04_w01, c12_04_w03)  %>% sjlabelled::as_label(.)  %>%  dfSummary(, graph.col = FALSE)
```

C12_05: Asociación profesional o gremial (w01 & w03)

```{r}
label(data$c12_05_w01) <- "Asociacion profesional o gremial (2016)."
label(data$c12_05_w03) <- "Asociacion profesional o gremial (2018)."

data %>% select (c12_05_w01, c12_05_w03)  %>% sjlabelled::as_label(.)  %>%  dfSummary(, graph.col = FALSE)
```

C12_06: Organización deportiva (w01 & w03)

```{r}
label(data$c12_06_w01) <- "Organizacion deportiva (2016)."
label(data$c12_06_w03) <- "Organizacion deportiva (2018)."

data %>% select (c12_06_w01, c12_06_w03)  %>% sjlabelled::as_label(.)  %>%  dfSummary(, graph.col = FALSE)
```

C12_07: Organización ecológica o medioambiental (w01 & w03)

```{r}
label(data$c12_07_w01) <- "Organizacion ecologica o medioambiental (2016)."
label(data$c12_07_w03) <- "Organizacion ecologica o medioambiental (2018)."

data %>% select (c12_07_w01, c12_07_w03)  %>% sjlabelled::as_label(.)  %>%  dfSummary(, graph.col = FALSE)
```

C12_08: Asociaciones o centros de estudiantes (w01 & w03)

```{r}
label(data$c12_08_w01) <- "Asociaciones o centros de estudiantes (2016)."
label(data$c12_08_w03) <- "Asociaciones o centros de estudiantes (2018)."

data %>% select (c12_08_w01, c12_08_w03)  %>% sjlabelled::as_label(.)  %>%  dfSummary(, graph.col = FALSE)
```

## Participación electoral

C11: Voto en elecciones (w01 & w03)

```{r}
label(data$c11_w01) <- "Voto en elecciones (2016)."
label(data$c11_w03) <- "Voto en elecciones (2018)."

data %>% select (c11_w01, c11_w03)  %>% sjlabelled::as_label(.)  %>%  dfSummary(, graph.col = FALSE)
```

# Cohesión territorial

## Confianza en vecinos

T01: Confianza en vecinos (w01, w02, w03 & w04)

```{r}
label(data$t01_w01) <- "Confianza en vecinos (2016)."
label(data$t01_w02) <- "Confianza en vecinos (2017)."
label(data$t01_w03) <- "Confianza en vecinos (2018)."
label(data$t01_w04) <- "Confianza en vecinos (2019)."

data %>% select (t01_w01, t01_w02, t01_w03, t01_w04)  %>% sjlabelled::as_label(.)  %>%  dfSummary(, graph.col = FALSE)
```

## Cohesión barrial

T02_01: Este barrio es ideal para mi (w01, w02, w03 & w04)

```{r}
label(data$t02_01_w01) <- "Este barrio es ideal para mi (2016)."
label(data$t02_01_w02) <- "Este barrio es ideal para mi (2017)."
label(data$t02_01_w03) <- "Este barrio es ideal para mi (2018)."
label(data$t02_01_w04) <- "Este barrio es ideal para mi (2019)."

data %>% select (t02_01_w01, t02_01_w02, t02_01_w03, t02_01_w04)  %>% sjlabelled::as_label(.)  %>%  dfSummary(, graph.col = FALSE)
```

T02_02: Me siento integrado/a en este barrio (w01, w02, w03 & w04)

```{r}
label(data$t02_02_w01) <- "Me siento integrado/a en este barrio (2016)."
label(data$t02_02_w02) <- "Me siento integrado/a en este barrio (2017)."
label(data$t02_02_w03) <- "Me siento integrado/a en este barrio (2018)."
label(data$t02_02_w04) <- "Me siento integrado/a en este barrio (2019)."

data %>% select (t02_02_w01, t02_02_w02, t02_02_w03, t02_02_w04)  %>% sjlabelled::as_label(.)  %>%  dfSummary(, graph.col = FALSE)
```

T02_03: Me identifico con la gente de este barrio (w01, w02, w03 & w04)

```{r}
label(data$t02_03_w01) <- "Me identifico con la gente de este barrio (2016)."
label(data$t02_03_w02) <- "Me identifico con la gente de este barrio (2017)."
label(data$t02_03_w03) <- "Me identifico con la gente de este barrio (2018)."
label(data$t02_03_w04) <- "Me identifico con la gente de este barrio (2019)."

data %>% select (t02_03_w01, t02_03_w02, t02_03_w03, t02_03_w04)  %>% sjlabelled::as_label(.)  %>%  dfSummary(, graph.col = FALSE)
```

T02_04: Este barrio es parte de mi (w01, w02, w03 & w04)

```{r}
label(data$t02_04_w01) <- "Este barrio es parte de mi (2016)."
label(data$t02_04_w02) <- "Este barrio es parte de mi (2017)."
label(data$t02_04_w03) <- "Este barrio es parte de mi (2018)."
label(data$t02_04_w04) <- "Este barrio es parte de mi (2019)."

data %>% select (t02_04_w01, t02_04_w02, t02_04_w03, t02_04_w04)  %>% sjlabelled::as_label(.)  %>%  dfSummary(, graph.col = FALSE)
```

## Sociabilidad barrial

T03_01: En este barrio es facil hacer amigos (w01, w02, w03 & w04)

```{r}
label(data$t03_01_w01) <- "En este barrio es facil hacer amigos (2016)."
label(data$t03_01_w02) <- "En este barrio es facil hacer amigos (2017)."
label(data$t03_01_w03) <- "En este barrio es facil hacer amigos (2018)."
label(data$t03_01_w04) <- "En este barrio es facil hacer amigos (2019)."

data %>% select (t03_01_w01, t03_01_w02, t03_01_w03, t03_01_w04)  %>% sjlabelled::as_label(.)  %>%  dfSummary(, graph.col = FALSE)
```

T03_02: La gente en este barrio es sociable (w01, w02, w03 & w04)

```{r}
label(data$t03_02_w01) <- "La gente en este barrio es sociable (2016)."
label(data$t03_02_w02) <- "La gente en este barrio es sociable (2017)."
label(data$t03_02_w03) <- "La gente en este barrio es sociable (2018)."
label(data$t03_02_w04) <- "La gente en este barrio es sociable (2019)."

data %>% select (t03_02_w01, t03_02_w02, t03_02_w03, t03_02_w04)  %>% sjlabelled::as_label(.)  %>%  dfSummary(, graph.col = FALSE)
```

T03_03: La gente en este barrio es cordial (w01, w02, w03 & w04)

```{r}
label(data$t03_03_w01) <- "La gente en este barrio es cordial (2016)."
label(data$t03_03_w02) <- "La gente en este barrio es cordial (2017)."
label(data$t03_03_w03) <- "La gente en este barrio es cordial (2018)."
label(data$t03_03_w04) <- "La gente en este barrio es cordial (2019)."

data %>% select (t03_03_w01, t03_03_w02, t03_03_w03, t03_03_w04)  %>% sjlabelled::as_label(.)  %>%  dfSummary(, graph.col = FALSE)
```

T03_04: La gente en este barrio es colaboradora (w01, w02, w03 & w04)

```{r}
label(data$t03_04_w01) <- "La gente en este barrio es colaboradora (2016)."
label(data$t03_04_w02) <- "La gente en este barrio es colaboradora (2017)."
label(data$t03_04_w03) <- "La gente en este barrio es colaboradora (2018)."
label(data$t03_04_w04) <- "La gente en este barrio es colaboradora (2019)."

data %>% select (t03_04_w01, t03_04_w02, t03_04_w03, t03_04_w04)  %>% sjlabelled::as_label(.)  %>%  dfSummary(, graph.col = FALSE)
```

## Satisfacción barrial

T06_01: Seguridad del barrio (w01, w02, w03 & w04)

```{r}
label(data$t06_01_w01) <- "Seguridad del barrio (2016)."
label(data$t06_01_w02) <- "Seguridad del barrio (2017)."
label(data$t06_01_w03) <- "Seguridad del barrio (2018)."
label(data$t06_01_w04) <- "Seguridad del barrio (2019)."

data %>% select (t06_01_w01, t06_01_w02, t06_01_w03, t06_01_w04)  %>% sjlabelled::as_label(.)  %>%  dfSummary(, graph.col = FALSE)
```

T06_02: Conectividad (w01, w02, w03 & w04)

```{r}
label(data$t06_02_w01) <- "Conectividad (2016)."
label(data$t06_02_w02) <- "Conectividad (2017)."
label(data$t06_02_w03) <- "Conectividad (2018)."
label(data$t06_02_w04) <- "Conectividad (2019)."

data %>% select (t06_02_w01, t06_02_w02, t06_02_w03, t06_02_w04)  %>% sjlabelled::as_label(.)  %>%  dfSummary(, graph.col = FALSE)
```

T06_03: Áreas verdes y de recreación disponibles (w01, w02, w03 & w04)

```{r}
label(data$t06_03_w01) <- "Areas verdes y de recreacion disponibles (2016)."
label(data$t06_03_w02) <- "Areas verdes y de recreacion disponibles (2017)."
label(data$t06_03_w03) <- "Areas verdes y de recreacion disponibles (2018)."
label(data$t06_03_w04) <- "Areas verdes y de recreacion disponibles (2019)."

data %>% select (t06_03_w01, t06_03_w02, t06_03_w03, t06_03_w04)  %>% sjlabelled::as_label(.)  %>%  dfSummary(, graph.col = FALSE)
```

T06_04: Limpieza y belleza del barrio (w01, w02, w03 & w04)

```{r}
label(data$t06_04_w01) <- "Limpieza y belleza del barrio (2016)."
label(data$t06_04_w02) <- "Limpieza y belleza del barrio (2017)."
label(data$t06_04_w03) <- "Limpieza y belleza del barrio (2018)."
label(data$t06_04_w04) <- "Limpieza y belleza del barrio (2019)."

data %>% select (t06_04_w01, t06_04_w02, t06_04_w03, t06_04_w04)  %>% sjlabelled::as_label(.)  %>%  dfSummary(, graph.col = FALSE)
```

T06_05: Proximidad al lugar de actividad principal (w01, w02, w03 & w04)

```{r}
label(data$t06_05_w01) <- "Proximidad al lugar de actividad principal (2016)."
label(data$t06_05_w02) <- "Proximidad al lugar de actividad principal (2017)."
label(data$t06_05_w03) <- "Proximidad al lugar de actividad principal (2018)."
label(data$t06_05_w04) <- "Proximidad al lugar de actividad principal (2019)."

data %>% select (t06_05_w01, t06_05_w02, t06_05_w03, t06_05_w04)  %>% sjlabelled::as_label(.)  %>%  dfSummary(, graph.col = FALSE)
```

T06_06: Proximidad a colegios de buena calidad (w01, w02, w03 & w04)

```{r}
label(data$t06_06_w01) <- "Proximidad a colegios de buena calidad (2016)."
label(data$t06_06_w02) <- "Proximidad a colegios de buena calidad (2017)."
label(data$t06_06_w03) <- "Proximidad a colegios de buena calidad (2018)."
label(data$t06_06_w04) <- "Proximidad a colegios de buena calidad (2019)."

data %>% select (t06_06_w01, t06_06_w02, t06_06_w03, t06_06_w04)  %>% sjlabelled::as_label(.)  %>%  dfSummary(, graph.col = FALSE)
```

T06_07: Proximidad a áreas de comercio (w01, w02, w03 & w04)

```{r}
label(data$t06_07_w01) <- "Proximidad a areas de comercio (2016)."
label(data$t06_07_w02) <- "Proximidad a areas de comercio (2017)."
label(data$t06_07_w03) <- "Proximidad a areas de comercio (2018)."
label(data$t06_07_w04) <- "Proximidad a areas de comercio (2019)."

data %>% select (t06_07_w01, t06_07_w02, t06_07_w03, t06_07_w04)  %>% sjlabelled::as_label(.)  %>%  dfSummary(, graph.col = FALSE)
```

T06_08: Proximidad con familiares y/o amigos cercanos (w01, w02, w03 & w04)

```{r}
label(data$t06_08_w01) <- "Proximidad con familiares y/o amigos cercanos (2016)."
label(data$t06_08_w02) <- "Proximidad con familiares y/o amigos cercanos (2017)."
label(data$t06_08_w03) <- "Proximidad con familiares y/o amigos cercanos (2018)."
label(data$t06_08_w04) <- "Proximidad con familiares y/o amigos cercanos (2019)."

data %>% select (t06_08_w01, t06_08_w02, t06_08_w03, t06_08_w04)  %>% sjlabelled::as_label(.)  %>%  dfSummary(, graph.col = FALSE)
```

# Guardar base
```{r}
save(data,file = "input/data/data.RData")
```
