---
title: "preparacion"
author: "Kevin Carrasco"
date: "08-07-2021"
output: html_document
---
```{r setup, include=FALSE}
knitr::opts_chunk$set(echo = T, warning = F, message = F)
```
# Cargar paquetes
```{r}
pacman::p_load(dplyr, car, summarytools, webshot)
```

# Cargar base elsoc longitudinal (2016-2019)
```{r}
data <- get(load("../input/data/ELSOC_Wide_2016_2019_v1.00_R.RData"))
```

# Recodificacion indicadores cohesion social

## Confianza en instituciones

### El gobierno
```{r}
data$c05_01_w01 <- recode(data$c05_01_w01, "c(-888,-999)=NA")
data$c05_01_w02 <- recode(data$c05_01_w02, "c(-888,-999)=NA")
data$c05_01_w03 <- recode(data$c05_01_w03, "c(-888,-999)=NA")
data$c05_01_w04 <- recode(data$c05_01_w04, "c(-888,-999)=NA")

summary(data$c05_01_w01)
summary(data$c05_01_w02)
summary(data$c05_01_w03)
summary(data$c05_01_w04)

```

### Los partidos politicos
```{r}
data$c05_02_w01 <- recode(data$c05_02_w01, "c(-888,-999)=NA")
data$c05_02_w02 <- recode(data$c05_02_w02, "c(-888,-999)=NA")
data$c05_02_w03 <- recode(data$c05_02_w03, "c(-888,-999)=NA")
data$c05_02_w04 <- recode(data$c05_02_w04, "c(-888,-999)=NA")

summary(data$c05_02_w01)
summary(data$c05_02_w02)
summary(data$c05_02_w03)
summary(data$c05_02_w04)
```

### Carabineros
```{r}
data$c05_03_w01 <- recode(data$c05_03_w01, "c(-888,-999)=NA")
data$c05_03_w02 <- recode(data$c05_03_w02, "c(-888,-999)=NA")
data$c05_03_w03 <- recode(data$c05_03_w03, "c(-888,-999)=NA")
data$c05_03_w04 <- recode(data$c05_03_w04, "c(-888,-999)=NA")

summary(data$c05_03_w01)
summary(data$c05_03_w02)
summary(data$c05_03_w03)
summary(data$c05_03_w04)
```

### Los sindicatos
```{r}
data$c05_04_w01 <- recode(data$c05_04_w01, "c(-888,-999)=NA")
data$c05_04_w02 <- recode(data$c05_04_w02, "c(-888,-999)=NA")
data$c05_04_w03 <- recode(data$c05_04_w03, "c(-888,-999)=NA")
data$c05_04_w04 <- recode(data$c05_04_w04, "c(-888,-999)=NA")

summary(data$c05_04_w01)
summary(data$c05_04_w02)
summary(data$c05_04_w03)
summary(data$c05_04_w04)
```

### El poder judicial
```{r}
data$c05_05_w01 <- recode(data$c05_05_w01, "c(-888,-999)=NA")
data$c05_05_w02 <- recode(data$c05_05_w02, "c(-888,-999)=NA")
data$c05_05_w03 <- recode(data$c05_05_w03, "c(-888,-999)=NA")
data$c05_05_w04 <- recode(data$c05_05_w04, "c(-888,-999)=NA")

summary(data$c05_05_w01)
summary(data$c05_05_w02)
summary(data$c05_05_w03)
summary(data$c05_05_w04)
```

### Las empresas privadas
```{r}
data$c05_06_w01 <- recode(data$c05_06_w01, "c(-888,-999)=NA")
data$c05_06_w02 <- recode(data$c05_06_w02, "c(-888,-999)=NA")
data$c05_06_w03 <- recode(data$c05_06_w03, "c(-888,-999)=NA")
data$c05_06_w04 <- recode(data$c05_06_w04, "c(-888,-999)=NA")

summary(data$c05_06_w01)
summary(data$c05_06_w02)
summary(data$c05_06_w03)
summary(data$c05_06_w04)
```

### El congreso nacional
```{r}
data$c05_07_w01 <- recode(data$c05_07_w01, "c(-888,-999)=NA")
data$c05_07_w02 <- recode(data$c05_07_w02, "c(-888,-999)=NA")
data$c05_07_w03 <- recode(data$c05_07_w03, "c(-888,-999)=NA")
data$c05_07_w04 <- recode(data$c05_07_w04, "c(-888,-999)=NA")

summary(data$c05_07_w01)
summary(data$c05_07_w02)
summary(data$c05_07_w03)
summary(data$c05_07_w04)
```

### El presidente(a) de la republica
```{r}
data$c05_08_w01 <- recode(data$c05_08_w01, "c(-888,-999)=NA")
data$c05_08_w02 <- recode(data$c05_08_w02, "c(-888,-999)=NA")
data$c05_08_w03 <- recode(data$c05_08_w03, "c(-888,-999)=NA")
data$c05_08_w04 <- recode(data$c05_08_w04, "c(-888,-999)=NA")

summary(data$c05_08_w01)
summary(data$c05_08_w02)
summary(data$c05_08_w03)
summary(data$c05_08_w04)
```

## Satisfaccion con la democracia
```{r}
data$c01_w01 <- recode(data$c01_w01, "c(-888,-999)=NA")
data$c01_w02 <- recode(data$c01_w02, "c(-888,-999)=NA")
data$c01_w03 <- recode(data$c01_w03, "c(-888,-999)=NA")
data$c01_w04 <- recode(data$c01_w04, "c(-888,-999)=NA")

summary(data$c01_w01)
summary(data$c01_w02)
summary(data$c01_w03)
summary(data$c01_w04)
```

## Participacion ciudadana

### Firmar carta o peticion
```{r}
data$c08_01_w01 <- recode(data$c08_01_w01, "c(-888,-999)=NA")
data$c08_01_w02 <- recode(data$c08_01_w02, "c(-888,-999)=NA")
data$c08_01_w03 <- recode(data$c08_01_w03, "c(-888,-999)=NA")
data$c08_01_w04 <- recode(data$c08_01_w04, "c(-888,-999)=NA")

summary(data$c08_01_w01)
summary(data$c08_01_w02)
summary(data$c08_01_w03)
summary(data$c08_01_w04)
```

### Asistir a marcha o manifestacion
```{r}
data$c08_02_w01 <- recode(data$c08_02_w01, "c(-888,-999)=NA")
data$c08_02_w02 <- recode(data$c08_02_w02, "c(-888,-999)=NA")
data$c08_02_w03 <- recode(data$c08_02_w03, "c(-888,-999)=NA")
data$c08_02_w04 <- recode(data$c08_02_w04, "c(-888,-999)=NA")

summary(data$c08_02_w01)
summary(data$c08_02_w02)
summary(data$c08_02_w03)
summary(data$c08_02_w04)
```

### Participacion en huelga
```{r}
data$c08_03_w01 <- recode(data$c08_03_w01, "c(-888,-999)=NA")
data$c08_03_w02 <- recode(data$c08_03_w02, "c(-888,-999)=NA")
data$c08_03_w03 <- recode(data$c08_03_w03, "c(-888,-999)=NA")
data$c08_03_w04 <- recode(data$c08_03_w04, "c(-888,-999)=NA")

summary(data$c08_03_w01)
summary(data$c08_03_w02)
summary(data$c08_03_w03)
summary(data$c08_03_w04)
```

### expresar opinion por rrss
```{r}
data$c08_04_w01 <- recode(data$c08_04_w01, "c(-888,-999)=NA")
data$c08_04_w02 <- recode(data$c08_04_w02, "c(-888,-999)=NA")
data$c08_04_w03 <- recode(data$c08_04_w03, "c(-888,-999)=NA")
data$c08_04_w04 <- recode(data$c08_04_w04, "c(-888,-999)=NA")

summary(data$c08_04_w01)
summary(data$c08_04_w02)
summary(data$c08_04_w03)
summary(data$c08_04_w04)
```

## Interes politico

### Interes general en politica
```{r}
data$c13_w01 <- recode(data$c13_w01, "c(-888,-999)=NA")
data$c13_w02 <- recode(data$c13_w02, "c(-888,-999)=NA")
data$c13_w03 <- recode(data$c13_w03, "c(-888,-999)=NA")
data$c13_w04 <- recode(data$c13_w04, "c(-888,-999)=NA")

summary(data$c13_w01)
summary(data$c13_w02)
summary(data$c13_w03)
summary(data$c13_w04)
```

### Frecuencia con que se habla de politica con familia o amigos
```{r}
data$c14_01_w01 <- recode(data$c14_01_w01, "c(-888,-999)=NA")
data$c14_01_w02 <- recode(data$c14_01_w02, "c(-888,-999)=NA")
data$c14_01_w03 <- recode(data$c14_01_w03, "c(-888,-999)=NA")
data$c14_01_w04 <- recode(data$c14_01_w04, "c(-888,-999)=NA")

summary(data$c14_01_w01)
summary(data$c14_01_w02)
summary(data$c14_01_w03)
summary(data$c14_01_w04)
```

### Frecuencia con que se informa sobre politica en medios de comunicacion
```{r}
data$c14_02_w01 <- recode(data$c14_02_w01, "c(-888,-999)=NA")
data$c14_02_w02 <- recode(data$c14_02_w02, "c(-888,-999)=NA")
data$c14_02_w03 <- recode(data$c14_02_w03, "c(-888,-999)=NA")
data$c14_02_w04 <- recode(data$c14_02_w04, "c(-888,-999)=NA")

summary(data$c14_02_w01)
summary(data$c14_02_w02)
summary(data$c14_02_w03)
summary(data$c14_02_w04)
```

## Justicia distributiva y meritocracia

### En chile las personas son recompensadas por sus esfuerzos
```{r}
data$c18_09_w01 <- recode(data$c18_09_w01, "c(-888,-999)=NA")
data$c18_09_w02 <- recode(data$c18_09_w02, "c(-888,-999)=NA")
data$c18_09_w03 <- recode(data$c18_09_w03, "c(-888,-999)=NA")
data$c18_09_w04 <- recode(data$c18_09_w04, "c(-888,-999)=NA")

summary(data$c18_09_w01)
summary(data$c18_09_w02)
summary(data$c18_09_w03)
summary(data$c18_09_w04)
```

### En chile las personas son recompensadas por su inteligencia
```{r}
data$c18_10_w01 <- recode(data$c18_10_w01, "c(-888,-999)=NA")
data$c18_10_w02 <- recode(data$c18_10_w02, "c(-888,-999)=NA")
data$c18_10_w03 <- recode(data$c18_10_w03, "c(-888,-999)=NA")
data$c18_10_w04 <- recode(data$c18_10_w04, "c(-888,-999)=NA")

summary(data$c18_10_w01)
summary(data$c18_10_w02)
summary(data$c18_10_w03)
summary(data$c18_10_w04)
```

## Surgir en la vida
### Importancia de provenir de una familia rica o con recursos
```{r}
data$d05_01_w01 <- recode(data$d05_01_w01, "c(-888,-999)=NA")
data$d05_01_w02 <- recode(data$d05_01_w02, "c(-888,-999)=NA")
data$d05_01_w03 <- recode(data$d05_01_w03, "c(-888,-999)=NA")
data$d05_01_w04 <- recode(data$d05_01_w04, "c(-888,-999)=NA")

summary(data$d05_01_w01)
summary(data$d05_01_w02)
summary(data$d05_01_w03)
summary(data$d05_01_w04)
```

### Importancia de tener un buen nivel de educacion
```{r}
data$d05_02_w01 <- recode(data$d05_02_w01, "c(-888,-999)=NA")
data$d05_02_w02 <- recode(data$d05_02_w02, "c(-888,-999)=NA")
data$d05_02_w03 <- recode(data$d05_02_w03, "c(-888,-999)=NA")
data$d05_02_w04 <- recode(data$d05_02_w04, "c(-888,-999)=NA")

summary(data$d05_02_w01)
summary(data$d05_02_w02)
summary(data$d05_02_w03)
summary(data$d05_02_w04)
```

### Importancia de tener ambicion
```{r}
data$d05_03_w01 <- recode(data$d05_03_w01, "c(-888,-999)=NA")
data$d05_03_w02 <- recode(data$d05_03_w02, "c(-888,-999)=NA")
data$d05_03_w03 <- recode(data$d05_03_w03, "c(-888,-999)=NA")
data$d05_03_w04 <- recode(data$d05_03_w04, "c(-888,-999)=NA")

summary(data$d05_03_w01)
summary(data$d05_03_w02)
summary(data$d05_03_w03)
summary(data$d05_03_w04)
```

### Importancia del trabajo duro
```{r}
data$d05_04_w01 <- recode(data$d05_04_w01, "c(-888,-999)=NA")
data$d05_04_w02 <- recode(data$d05_04_w02, "c(-888,-999)=NA")
data$d05_04_w03 <- recode(data$d05_04_w03, "c(-888,-999)=NA")
data$d05_04_w04 <- recode(data$d05_04_w04, "c(-888,-999)=NA")

summary(data$d05_04_w01)
summary(data$d05_04_w02)
summary(data$d05_04_w03)
summary(data$d05_04_w04)
```

## Identificacion nacional
```{r}
data$c32_02_w01 <- recode(data$c32_02_w01, "c(-888,-999)=NA")
data$c32_02_w02 <- recode(data$c32_02_w02, "c(-888,-999)=NA")
data$c32_02_w03 <- recode(data$c32_02_w03, "c(-888,-999)=NA")
data$c32_02_w04 <- recode(data$c32_02_w04, "c(-888,-999)=NA")

summary(data$c32_02_w01)
summary(data$c32_02_w02)
summary(data$c32_02_w03)
summary(data$c32_02_w04)
```

## Orgullo por el pais
```{r}
data$c32_01_w01 <- recode(data$c32_01_w01, "c(-888,-999)=NA")
data$c32_01_w02 <- recode(data$c32_01_w02, "c(-888,-999)=NA")
data$c32_01_w03 <- recode(data$c32_01_w03, "c(-888,-999)=NA")
data$c32_01_w04 <- recode(data$c32_01_w04, "c(-888,-999)=NA")

summary(data$c32_01_w01)
summary(data$c32_01_w02)
summary(data$c32_01_w03)
summary(data$c32_01_w04)
```

## Confianza en vecinos
```{r}
data$t01_w01 <- recode(data$t01_w01, "c(-888,-999)=NA")
data$t01_w02 <- recode(data$t01_w02, "c(-888,-999)=NA")
data$t01_w03 <- recode(data$t01_w03, "c(-888,-999)=NA")
data$t01_w04 <- recode(data$t01_w04, "c(-888,-999)=NA")

summary(data$t01_w01)
summary(data$t01_w02)
summary(data$t01_w03)
summary(data$t01_w04)
```

## Cohesion barrial
### Este es el barrio ideal para mi
```{r}
data$t02_01_w01 <- recode(data$t02_01_w01, "c(-888,-999)=NA")
data$t02_01_w02 <- recode(data$t02_01_w02, "c(-888,-999)=NA")
data$t02_01_w03 <- recode(data$t02_01_w03, "c(-888,-999)=NA")
data$t02_01_w04 <- recode(data$t02_01_w04, "c(-888,-999)=NA")

summary(data$t02_01_w01)
summary(data$t02_01_w02)
summary(data$t02_01_w03)
summary(data$t02_01_w04)
```

### Me siento integrado/a en este barrio
```{r}
data$t02_02_w01 <- recode(data$t02_02_w01, "c(-888,-999)=NA")
data$t02_02_w02 <- recode(data$t02_02_w02, "c(-888,-999)=NA")
data$t02_02_w03 <- recode(data$t02_02_w03, "c(-888,-999)=NA")
data$t02_02_w04 <- recode(data$t02_02_w04, "c(-888,-999)=NA")

summary(data$t02_02_w01)
summary(data$t02_02_w02)
summary(data$t02_02_w03)
summary(data$t02_02_w04)
```

### Me identifico con la gente de este barrio
```{r}
data$t02_03_w01 <- recode(data$t02_03_w01, "c(-888,-999)=NA")
data$t02_03_w02 <- recode(data$t02_03_w02, "c(-888,-999)=NA")
data$t02_03_w03 <- recode(data$t02_03_w03, "c(-888,-999)=NA")
data$t02_03_w04 <- recode(data$t02_03_w04, "c(-888,-999)=NA")

summary(data$t02_03_w01)
summary(data$t02_03_w02)
summary(data$t02_03_w03)
summary(data$t02_03_w04)
```

### Este barrio es parte de mi
```{r}
data$t02_04_w01 <- recode(data$t02_04_w01, "c(-888,-999)=NA")
data$t02_04_w02 <- recode(data$t02_04_w02, "c(-888,-999)=NA")
data$t02_04_w03 <- recode(data$t02_04_w03, "c(-888,-999)=NA")
data$t02_04_w04 <- recode(data$t02_04_w04, "c(-888,-999)=NA")

summary(data$t02_04_w01)
summary(data$t02_04_w02)
summary(data$t02_04_w03)
summary(data$t02_04_w04)
```

## Sociabilidad barrial
### En este barrio es facil hacer amigos
```{r}
data$t03_01_w01 <- recode(data$t03_01_w01, "c(-888,-999)=NA")
data$t03_01_w02 <- recode(data$t03_01_w02, "c(-888,-999)=NA")
data$t03_01_w03 <- recode(data$t03_01_w03, "c(-888,-999)=NA")
data$t03_01_w04 <- recode(data$t03_01_w04, "c(-888,-999)=NA")

summary(data$t03_01_w01)
summary(data$t03_01_w02)
summary(data$t03_01_w03)
summary(data$t03_01_w04)
```

### La gente en este barrio es sociable
```{r}
data$t03_02_w01 <- recode(data$t03_02_w01, "c(-888,-999)=NA")
data$t03_02_w02 <- recode(data$t03_02_w02, "c(-888,-999)=NA")
data$t03_02_w03 <- recode(data$t03_02_w03, "c(-888,-999)=NA")
data$t03_02_w04 <- recode(data$t03_02_w04, "c(-888,-999)=NA")

summary(data$t03_02_w01)
summary(data$t03_02_w02)
summary(data$t03_02_w03)
summary(data$t03_02_w04)
```

### La gente en este barrio es cordial
```{r}
data$t03_03_w01 <- recode(data$t03_03_w01, "c(-888,-999)=NA")
data$t03_03_w02 <- recode(data$t03_03_w02, "c(-888,-999)=NA")
data$t03_03_w03 <- recode(data$t03_03_w03, "c(-888,-999)=NA")
data$t03_03_w04 <- recode(data$t03_03_w04, "c(-888,-999)=NA")

summary(data$t03_03_w01)
summary(data$t03_03_w02)
summary(data$t03_03_w03)
summary(data$t03_03_w04)
```

### La gente en este barrio es colaboradora
```{r}
data$t03_04_w01 <- recode(data$t03_04_w01, "c(-888,-999)=NA")
data$t03_04_w02 <- recode(data$t03_04_w02, "c(-888,-999)=NA")
data$t03_04_w03 <- recode(data$t03_04_w03, "c(-888,-999)=NA")
data$t03_04_w04 <- recode(data$t03_04_w04, "c(-888,-999)=NA")

summary(data$t03_04_w01)
summary(data$t03_04_w02)
summary(data$t03_04_w03)
summary(data$t03_04_w04)
```

## Satisfaccion residencial
### Seguridad del barrio
```{r}
data$t06_01_w01 <- recode(data$t06_01_w01, "c(-888,-999)=NA")
data$t06_01_w02 <- recode(data$t06_01_w02, "c(-888,-999)=NA")
data$t06_01_w03 <- recode(data$t06_01_w03, "c(-888,-999)=NA")
data$t06_01_w04 <- recode(data$t06_01_w04, "c(-888,-999)=NA")

summary(data$t06_01_w01)
summary(data$t06_01_w02)
summary(data$t06_01_w03)
summary(data$t06_01_w04)
```

### Conectividad
```{r}
data$t06_02_w01 <- recode(data$t06_02_w01, "c(-888,-999)=NA")
data$t06_02_w02 <- recode(data$t06_02_w02, "c(-888,-999)=NA")
data$t06_02_w03 <- recode(data$t06_02_w03, "c(-888,-999)=NA")
data$t06_02_w04 <- recode(data$t06_02_w04, "c(-888,-999)=NA")

summary(data$t06_02_w01)
summary(data$t06_02_w02)
summary(data$t06_02_w03)
summary(data$t06_02_w04)
```

### Areas verdes y recreacion disponible
```{r}
data$t06_03_w01 <- recode(data$t06_03_w01, "c(-888,-999)=NA")
data$t06_03_w02 <- recode(data$t06_03_w02, "c(-888,-999)=NA")
data$t06_03_w03 <- recode(data$t06_03_w03, "c(-888,-999)=NA")
data$t06_03_w04 <- recode(data$t06_03_w04, "c(-888,-999)=NA")

summary(data$t06_03_w01)
summary(data$t06_03_w02)
summary(data$t06_03_w03)
summary(data$t06_03_w04)
```

### Limpieza y belleza del barrio
```{r}
data$t06_04_w01 <- recode(data$t06_04_w01, "c(-888,-999)=NA")
data$t06_04_w02 <- recode(data$t06_04_w02, "c(-888,-999)=NA")
data$t06_04_w03 <- recode(data$t06_04_w03, "c(-888,-999)=NA")
data$t06_04_w04 <- recode(data$t06_04_w04, "c(-888,-999)=NA")

summary(data$t06_04_w01)
summary(data$t06_04_w02)
summary(data$t06_04_w03)
summary(data$t06_04_w04)
```

### Proximidad al lugar donde realiza su principal actividad
```{r}
data$t06_05_w01 <- recode(data$t06_05_w01, "c(-888,-999)=NA")
data$t06_05_w02 <- recode(data$t06_05_w02, "c(-888,-999)=NA")
data$t06_05_w03 <- recode(data$t06_05_w03, "c(-888,-999)=NA")
data$t06_05_w04 <- recode(data$t06_05_w04, "c(-888,-999)=NA")

summary(data$t06_05_w01)
summary(data$t06_05_w02)
summary(data$t06_05_w03)
summary(data$t06_05_w04)
```

### Proximidad a colegios, escuelas o liceos de buena calidad
```{r}
data$t06_06_w01 <- recode(data$t06_06_w01, "c(-888,-999)=NA")
data$t06_06_w02 <- recode(data$t06_06_w02, "c(-888,-999)=NA")
data$t06_06_w03 <- recode(data$t06_06_w03, "c(-888,-999)=NA")
data$t06_06_w04 <- recode(data$t06_06_w04, "c(-888,-999)=NA")

summary(data$t06_06_w01)
summary(data$t06_06_w02)
summary(data$t06_06_w03)
summary(data$t06_06_w04)
```

### Proximidad a areas de comercio
```{r}
data$t06_07_w01 <- recode(data$t06_07_w01, "c(-888,-999)=NA")
data$t06_07_w02 <- recode(data$t06_07_w02, "c(-888,-999)=NA")
data$t06_07_w03 <- recode(data$t06_07_w03, "c(-888,-999)=NA")
data$t06_07_w04 <- recode(data$t06_07_w04, "c(-888,-999)=NA")

summary(data$t06_07_w01)
summary(data$t06_07_w02)
summary(data$t06_07_w03)
summary(data$t06_07_w04)
```

### Proximidad con familiares y/o amigos cercanos
```{r}
data$t06_08_w01 <- recode(data$t06_08_w01, "c(-888,-999)=NA")
data$t06_08_w02 <- recode(data$t06_08_w02, "c(-888,-999)=NA")
data$t06_08_w03 <- recode(data$t06_08_w03, "c(-888,-999)=NA")
data$t06_08_w04 <- recode(data$t06_08_w04, "c(-888,-999)=NA")

summary(data$t06_08_w01)
summary(data$t06_08_w02)
summary(data$t06_08_w03)
summary(data$t06_08_w04)
```

### Tamaño de la vivienda
```{r}
data$t07_01_w01 <- recode(data$t07_01_w01, "c(-888,-999)=NA")
data$t07_01_w02 <- recode(data$t07_01_w02, "c(-888,-999)=NA")
data$t07_01_w03 <- recode(data$t07_01_w03, "c(-888,-999)=NA")
data$t07_01_w04 <- recode(data$t07_01_w04, "c(-888,-999)=NA")

summary(data$t07_01_w01)
summary(data$t07_01_w02)
summary(data$t07_01_w03)
summary(data$t07_01_w04)
```

### Calidad de la vivienda
```{r}
data$t07_02_w01 <- recode(data$t07_02_w01, "c(-888,-999)=NA")
data$t07_02_w02 <- recode(data$t07_02_w02, "c(-888,-999)=NA")
data$t07_02_w03 <- recode(data$t07_02_w03, "c(-888,-999)=NA")
data$t07_02_w04 <- recode(data$t07_02_w04, "c(-888,-999)=NA")

summary(data$t07_02_w01)
summary(data$t07_02_w02)
summary(data$t07_02_w03)
summary(data$t07_02_w04)
```

## Confianza interpersonal
### Se puede confiar en las personas o hay que tener cuidado de ellas
```{r}
data$c02_w01 <- recode(data$c02_w01, "c(-888,-999)=NA")
data$c02_w02 <- recode(data$c02_w02, "c(-888,-999)=NA")
data$c02_w03 <- recode(data$c02_w03, "c(-888,-999)=NA")
data$c02_w04 <- recode(data$c02_w04, "c(-888,-999)=NA")

summary(data$c02_w01)
summary(data$c02_w02)
summary(data$c02_w03)
summary(data$c02_w04)
```

### Las personas tratan de ayudar a los demas o piensan en si mismas
```{r}
data$c03_w01 <- recode(data$c03_w01, "c(-888,-999)=NA")
data$c03_w02 <- recode(data$c03_w02, "c(-888,-999)=NA")
data$c03_w03 <- recode(data$c03_w03, "c(-888,-999)=NA")
data$c03_w04 <- recode(data$c03_w04, "c(-888,-999)=NA")

summary(data$c03_w01)
summary(data$c03_w02)
summary(data$c03_w03)
summary(data$c03_w04)
```

### La gente intenta aprovecharse o trata de ser justa
```{r}
data$c04_w01 <- recode(data$c04_w01, "c(-888,-999)=NA")
data$c04_w02 <- recode(data$c04_w02, "c(-888,-999)=NA")
data$c04_w03 <- recode(data$c04_w03, "c(-888,-999)=NA")
data$c04_w04 <- recode(data$c04_w04, "c(-888,-999)=NA")

summary(data$c04_w01)
summary(data$c04_w02)
summary(data$c04_w03)
summary(data$c04_w04)
```

## Comportamiento prosocial
### Ha visitado la casa de algun vecino
```{r}
data$c07_01_w01 <- recode(data$c07_01_w01, "c(-888,-999)=NA")
data$c07_01_w02 <- recode(data$c07_01_w02, "c(-888,-999)=NA")
data$c07_01_w03 <- recode(data$c07_01_w03, "c(-888,-999)=NA")
data$c07_01_w04 <- recode(data$c07_01_w04, "c(-888,-999)=NA")

summary(data$c07_01_w01)
summary(data$c07_01_w02)
summary(data$c07_01_w03)
summary(data$c07_01_w04)
```

### Ha asistido a alguna reunion donde se traten temas de interes publico
```{r}
data$c07_02_w01 <- recode(data$c07_02_w01, "c(-888,-999)=NA")
data$c07_02_w02 <- recode(data$c07_02_w02, "c(-888,-999)=NA")
data$c07_02_w03 <- recode(data$c07_02_w03, "c(-888,-999)=NA")
data$c07_02_w04 <- recode(data$c07_02_w04, "c(-888,-999)=NA")

summary(data$c07_02_w01)
summary(data$c07_02_w02)
summary(data$c07_02_w03)
summary(data$c07_02_w04)
```

### Han venido amigos a visitarlo a su casa
```{r}
data$c07_03_w01 <- recode(data$c07_03_w01, "c(-888,-999)=NA")
data$c07_03_w02 <- recode(data$c07_03_w02, "c(-888,-999)=NA")
data$c07_03_w03 <- recode(data$c07_03_w03, "c(-888,-999)=NA")
data$c07_03_w04 <- recode(data$c07_03_w04, "c(-888,-999)=NA")

summary(data$c07_03_w01)
summary(data$c07_03_w02)
summary(data$c07_03_w03)
summary(data$c07_03_w04)
```

### Ha hecho voluntariado
```{r}
data$c07_04_w01 <- recode(data$c07_04_w01, "c(-888,-999)=NA")
data$c07_04_w02 <- recode(data$c07_04_w02, "c(-888,-999)=NA")
data$c07_04_w03 <- recode(data$c07_04_w03, "c(-888,-999)=NA")
data$c07_04_w04 <- recode(data$c07_04_w04, "c(-888,-999)=NA")

summary(data$c07_04_w01)
summary(data$c07_04_w02)
summary(data$c07_04_w03)
summary(data$c07_04_w04)
```

### Ha donado dinero a una obra social o de caridad
```{r}
data$c07_05_w01 <- recode(data$c07_05_w01, "c(-888,-999)=NA")
data$c07_05_w02 <- recode(data$c07_05_w02, "c(-888,-999)=NA")
data$c07_05_w03 <- recode(data$c07_05_w03, "c(-888,-999)=NA")
data$c07_05_w04 <- recode(data$c07_05_w04, "c(-888,-999)=NA")

summary(data$c07_05_w01)
summary(data$c07_05_w02)
summary(data$c07_05_w03)
summary(data$c07_05_w04)
```

### Ha prestado una suma de dinero de 10mil o mas
```{r}
data$c07_06_w01 <- recode(data$c07_06_w01, "c(-888,-999)=NA")
data$c07_06_w02 <- recode(data$c07_06_w02, "c(-888,-999)=NA")
data$c07_06_w03 <- recode(data$c07_06_w03, "c(-888,-999)=NA")
data$c07_06_w04 <- recode(data$c07_06_w04, "c(-888,-999)=NA")

summary(data$c07_06_w01)
summary(data$c07_06_w02)
summary(data$c07_06_w03)
summary(data$c07_06_w04)
```

### Ha convesado con una persona en problemas o deprimida
```{r}
data$c07_07_w01 <- recode(data$c07_07_w01, "c(-888,-999)=NA")
data$c07_07_w02 <- recode(data$c07_07_w02, "c(-888,-999)=NA")
data$c07_07_w03 <- recode(data$c07_07_w03, "c(-888,-999)=NA")
data$c07_07_w04 <- recode(data$c07_07_w04, "c(-888,-999)=NA")

summary(data$c07_07_w01)
summary(data$c07_07_w02)
summary(data$c07_07_w03)
summary(data$c07_07_w04)
```

### Ha ayudado a alguien a conseguir trabajo
```{r}
data$c07_08_w01 <- recode(data$c07_08_w01, "c(-888,-999)=NA")
data$c07_08_w02 <- recode(data$c07_08_w02, "c(-888,-999)=NA")
data$c07_08_w03 <- recode(data$c07_08_w03, "c(-888,-999)=NA")
data$c07_08_w04 <- recode(data$c07_08_w04, "c(-888,-999)=NA")

summary(data$c07_08_w01)
summary(data$c07_08_w02)
summary(data$c07_08_w03)
summary(data$c07_08_w04)
```

# Indicadores CEPAL no considerados en informe COES

## Lazos
### Cantidad de amigos
```{r}

data$r15_w02 <- recode(data$r15_w02, "c(-888,-999)=NA")

data$r15_w04 <- recode(data$r15_w04, "c(-888,-999)=NA")

summary(data$r15_w02)

summary(data$r15_w04)

```


## Participacion en organizaciones

### Junta de vecinos
```{r}
data$c12_01_w01 <- recode(data$c12_01_w01, "c(-888,-999)=NA")

data$c12_01_w03 <- recode(data$c12_01_w03, "c(-888,-999)=NA")


summary(data$c12_01_w01)

summary(data$c12_01_w03)

```

### Organizacion religiosa
```{r}
data$c12_02_w01 <- recode(data$c12_02_w01, "c(-888,-999)=NA")

data$c12_02_w03 <- recode(data$c12_02_w03, "c(-888,-999)=NA")


summary(data$c12_02_w01)

summary(data$c12_02_w03)

```

### Partido o movimiento politico
```{r}
data$c12_03_w01 <- recode(data$c12_03_w01, "c(-888,-999)=NA")

data$c12_03_w03 <- recode(data$c12_03_w03, "c(-888,-999)=NA")


summary(data$c12_03_w01)

summary(data$c12_03_w03)

```

### Sindicato
```{r}
data$c12_04_w01 <- recode(data$c12_04_w01, "c(-888,-999)=NA")

data$c12_04_w03 <- recode(data$c12_04_w03, "c(-888,-999)=NA")


summary(data$c12_04_w01)

summary(data$c12_04_w03)

```

### Asociacion profesional o gremial
```{r}
data$c12_05_w01 <- recode(data$c12_05_w01, "c(-888,-999)=NA")

data$c12_05_w03 <- recode(data$c12_05_w03, "c(-888,-999)=NA")


summary(data$c12_05_w01)

summary(data$c12_05_w03)

```

### Organizacion deportiva
```{r}
data$c12_06_w01 <- recode(data$c12_06_w01, "c(-888,-999)=NA")

data$c12_06_w03 <- recode(data$c12_06_w03, "c(-888,-999)=NA")


summary(data$c12_06_w01)

summary(data$c12_06_w03)

```

### Organizacion ecologica
```{r}
data$c12_07_w01 <- recode(data$c12_07_w01, "c(-888,-999)=NA")

data$c12_07_w03 <- recode(data$c12_07_w03, "c(-888,-999)=NA")


summary(data$c12_07_w01)

summary(data$c12_07_w03)

```

### Asociaciones o centro de estudiantes
```{r}
data$c12_08_w01 <- recode(data$c12_08_w01, "c(-888,-999)=NA")

data$c12_08_w03 <- recode(data$c12_08_w03, "c(-888,-999)=NA")


summary(data$c12_08_w01)

summary(data$c12_08_w03)

```

## Reconocimiento y respeto de la diversidad
### adopcion homoparental
```{r}

data$c37_01_w03 <- recode(data$c37_01_w03, "c(-888,-999)=NA")
data$c37_01_w04 <- recode(data$c37_01_w04, "c(-888,-999)=NA")


summary(data$c37_01_w03)
summary(data$c37_01_w04)
```

### Hombres no tienen prioridad sobre mujer a la hora de acceder a trabajo
```{r}

data$g01_05_w04 <- recode(data$g01_05_w04, "c(-888,-999)=NA")

summary(data$g01_05_w04)
```

### Voto en elecciones 2013 y 2017
```{r}
data$c11_w01 <- recode(data$c11_w01, "c(-888,-999)=NA")

data$c11_w03 <- recode(data$c11_w03, "c(-888,-999)=NA")


summary(data$c11_w01)

summary(data$c11_w03)
```


# Indicadores informe clases medias no consideradas en informe COES

## Percepcion trato justo
### En los servicios de salud
```{r}
data$c35_01_w01 <- recode(data$c35_01_w01, "c(-888,-999)=NA")

data$c35_01_w03 <- recode(data$c35_01_w03, "c(-888,-999)=NA")
data$c35_01_w04 <- recode(data$c35_01_w04, "c(-888,-999)=NA")


summary(data$c35_01_w01)

summary(data$c35_01_w03)
summary(data$c35_01_w04)
```

### En el trabajo
```{r}
data$c35_02_w01 <- recode(data$c35_02_w01, "c(-888,-999)=NA")

data$c35_02_w03 <- recode(data$c35_02_w03, "c(-888,-999)=NA")
data$c35_02_w04 <- recode(data$c35_02_w04, "c(-888,-999)=NA")


summary(data$c35_02_w01)

summary(data$c35_02_w03)
summary(data$c35_02_w04)
```

### Por carabineros
```{r}
data$c35_03_w01 <- recode(data$c35_03_w01, "c(-888,-999)=NA")

data$c35_03_w03 <- recode(data$c35_03_w03, "c(-888,-999)=NA")
data$c35_03_w04 <- recode(data$c35_03_w04, "c(-888,-999)=NA")


summary(data$c35_03_w01)

summary(data$c35_03_w03)
summary(data$c35_03_w04)
```

###  Por personas de clase alta
```{r}
data$c35_04_w01 <- recode(data$c35_04_w01, "c(-888,-999)=NA")

data$c35_04_w03 <- recode(data$c35_04_w03, "c(-888,-999)=NA")
data$c35_04_w04 <- recode(data$c35_04_w04, "c(-888,-999)=NA")


summary(data$c35_04_w01)

summary(data$c35_04_w03)
summary(data$c35_04_w04)
```

## Actitudes hacia la diversidad
### Con la llegada de tantos inmigrantes (peruanos) Chile está perdiendo su identidad
```{r}
data$r12_03_w01 <- recode(data$r12_03_w01, "c(-888,-999)=NA")
data$r12_03_w02 <- recode(data$r12_03_w02, "c(-888,-999)=NA")
data$r12_03_w03 <- recode(data$r12_03_w03, "c(-888,-999)=NA")
data$r12_03_w04 <- recode(data$r12_03_w04, "c(-888,-999)=NA")

summary(data$r12_03_w01)
summary(data$r12_03_w02)
summary(data$r12_03_w03)
summary(data$r12_03_w04)
```

### Con la llegada de tantos inmigrantes (peruanos) está aumentando el desempleo
```{r}
data$r12_04_w01 <- recode(data$r12_04_w01, "c(-888,-999)=NA")
data$r12_04_w02 <- recode(data$r12_04_w02, "c(-888,-999)=NA")
data$r12_04_w03 <- recode(data$r12_04_w03, "c(-888,-999)=NA")
data$r12_04_w04 <- recode(data$r12_04_w04, "c(-888,-999)=NA")

summary(data$r12_04_w01)
summary(data$r12_04_w02)
summary(data$r12_04_w03)
summary(data$r12_04_w04)
```

### adopcion homoparental
```{r}

data$c37_01_w03 <- recode(data$c37_01_w03, "c(-888,-999)=NA")
data$c37_01_w04 <- recode(data$c37_01_w04, "c(-888,-999)=NA")


summary(data$c37_01_w03)
summary(data$c37_01_w04)
```

### Grado de confianza: homosexuales (gays y lesbianas)
```{r}
data$c06_04_w01 <- recode(data$c06_04_w01, "c(-888,-999)=NA")

data$c06_04_w03 <- recode(data$c06_04_w03, "c(-888,-999)=NA")



summary(data$c06_04_w01)

summary(data$c06_04_w03)
```

### Grado de confianza: mapuche
```{r}
data$c06_05_w01 <- recode(data$c06_05_w01, "c(-888,-999)=NA")

data$c06_05_w03 <- recode(data$c06_05_w03, "c(-888,-999)=NA")



summary(data$c06_05_w01)

summary(data$c06_05_w03)
```

### Grado de confianza: inmigrantes peruanos
```{r}
data$c06_06_w01 <- recode(data$c06_06_w01, "c(-888,-999)=NA")

data$c06_06_w03 <- recode(data$c06_06_w03, "c(-888,-999)=NA")



summary(data$c06_06_w01)

summary(data$c06_06_w03)
```

# Guardar base
```{r}
save(data,file = "../input/data/data.RData")
```