---
title: "Código preparación de datos ELSOC para medición de cohesión social"
author: "Equipo OCS"
date: "08-07-2021"
output:
  html_document:
    number_sections: true
    toc: true
    toc_float: true
---
```{r setup, include=FALSE}
knitr::opts_chunk$set(echo = T, warning = F, message = F)
```
El siguiente código produce una base de datos con variables filtradas y preparadas para el análisis (limpieza de missings, reetiquetados, recodificación).

Los datos corresponden a la base de datos longitudinal de ELSOC 2016-2021. Las variables seleccionadas se basan en la propuesta conceptual de cohesión social del COES


# Cargar paquetes
```{r}
pacman::p_load(dplyr, car, summarytools, webshot, sjmisc)
```

# Cargar base elsoc longitudinal (2016-2021)
```{r}
load("input/data/original/ELSOC_Wide.RData")
data <- elsoc_wide_2016_2022
data <- data %>% car::recode(., "c(-888,-999)=NA") # recode missings de no respuesta a NA

data <- data %>% sjlabelled::remove_labels(labels = c('No Responde','No Sabe', "Valor perdido por error tecnico", "Valor perdido por encuesta incompleta")) # elimina value labels de missings de no respuesta para no interferir en descriptivos posteriores

# Filtrar base por casos participantes en cinco olas
data <- data %>% dplyr::filter(tipo_atricion==1 & ola_w01==1)
```

# Vertical

## Confianza en instituciones y democracia

### Confianza en instituciones

C05_01: Grado de confianza en el gobierno (w01, w02, w03, w04, w05 & w06)

```{r}
data %>% select (c05_01_w01, c05_01_w02, c05_01_w03, c05_01_w04, c05_01_w05, c05_01_w06)  %>% sjlabelled::as_label(.)  %>%  dfSummary(graph.col = FALSE)
```

C05_02: Grado de confianza en los partidos políticos (w01, w02, w03, w04, w05 & w06)

```{r}
data %>% select (c05_02_w01, c05_02_w02, c05_02_w03, c05_02_w04, c05_02_w05, c05_02_w06)  %>% sjlabelled::as_label(.)  %>%  dfSummary(graph.col = FALSE)
```

C05_03: Grado de confianza en carabineros (w01, w02, w03, w04, w05 & w06)

```{r}
data %>% select (c05_03_w01, c05_03_w02, c05_03_w03, c05_03_w04, c05_03_w05, c05_03_w06)  %>% sjlabelled::as_label(.)  %>%  dfSummary(graph.col = FALSE)
```

C05_04: Grado de confianza en los sindicatos (w01, w02, w03, w04 & w06)

```{r}
data %>% select (c05_04_w01, c05_04_w02, c05_04_w03, c05_04_w04, c05_04_w06)  %>% sjlabelled::as_label(.)  %>%  dfSummary(graph.col = FALSE)
```

C05_05: Grado de confianza en el poder judicial (w01, w02, w03, w04, w05 & w06)

```{r}
data %>% select (c05_05_w01, c05_05_w02, c05_05_w03, c05_05_w04, c05_05_w05, c05_05_w06)  %>% sjlabelled::as_label(.)  %>%  dfSummary(graph.col = FALSE)
```

C05_06: Grado de confianza en las empresas privadas (w01, w02, w03, w04 & w06)

```{r}
data %>% select (c05_06_w01, c05_06_w02, c05_06_w03, c05_06_w04, c05_06_w06)  %>% sjlabelled::as_label(.)  %>%  dfSummary(graph.col = FALSE)
```

C05_07: Grado de confianza en el congreso nacional (w01, w02, w03, w04, w05 & w06)

```{r}
data %>% select (c05_07_w01, c05_07_w02, c05_07_w03, c05_07_w04, c05_07_w05, c05_07_w06)  %>% sjlabelled::as_label(.)  %>%  dfSummary(graph.col = FALSE)
```

C05_08: Grado de confianza en el presidente/a de la república (w01, w02, w03, w04, w05 & w06)

```{r}
data %>% select (c05_08_w01, c05_08_w02, c05_08_w03, c05_08_w04, c05_08_w05, c05_08_w06)  %>% sjlabelled::as_label(.)  %>%  dfSummary(graph.col = FALSE)
```

### Actitud hacia la Democracia

c01: ¿cuán satisfecho o insatisfecho está usted con el funcionamiento de la democracia en Chile?

```{r}
data %>% select (c01_w01, c01_w02, c01_w03, c01_w04, c01_w05, c01_w06)  %>% sjlabelled::as_label(.)  %>%  dfSummary(graph.col = FALSE)
```

## Participación política

### Participación cívica

C08_01: Firmado una carta o petición apoyando una causa (w01, w02, w03, w04 & w06)

```{r}
data %>% select (c08_01_w01, c08_01_w02, c08_01_w03, c08_01_w04, c08_01_w06)  %>% sjlabelled::as_label(.)  %>%  dfSummary(graph.col = FALSE)
```

C08_02: Asistir a una marcha o manifestación pacífica (w01, w02, w03, w04, w05 & w06)

```{r}
data %>% select (c08_02_w01, c08_02_w02, c08_02_w03, c08_02_w04, c08_02_w05, c08_02_w06)  %>% sjlabelled::as_label(.)  %>%  dfSummary(graph.col = FALSE)
```

C08_03: Participar en una huelga (w01, w02, w03, w04 & w06)

```{r}
data %>% select (c08_03_w01, c08_03_w02, c08_03_w03, c08_03_w04, c08_03_w06)  %>% sjlabelled::as_label(.)  %>%  dfSummary(graph.col = FALSE)
```

C08_04: Usar las redes sociales para expresar su opinión en temas públicos (w01, w02, w03, w04, w05 & w06)

```{r}
data %>% select (c08_04_w01, c08_04_w02, c08_04_w03, c08_04_w04, c08_04_w05, c08_04_w06)  %>% sjlabelled::as_label(.)  %>%  dfSummary(graph.col = FALSE)
```

### Interés político

c13: ¿qué tan interesado está usted en la política? (w01, w02, w03, w04 & w06)

```{r}
data %>% select (c13_w01, c13_w02, c13_w03, c13_w04, c13_w05, c13_w06)  %>% sjlabelled::as_label(.)  %>%  dfSummary(graph.col = FALSE)
```

c14_01: habla de política con familiares o amigos (w01, w02, w03, w04 & w06)

```{r}
data %>% select (c14_01_w01, c14_01_w02, c14_01_w03, c14_01_w04, c14_01_w05, c14_01_w06)  %>% sjlabelled::as_label(.)  %>%  dfSummary(graph.col = FALSE)
```

c14_02: se informa activamente sobre política en medios tales como televisión, radios, diarios o internet (w01, w02, w03, w04 & w06)

```{r}
data %>% select (c14_02_w01, c14_02_w02, c14_02_w03, c14_02_w04, c14_02_w05, c14_02_w06)  %>% sjlabelled::as_label(.)  %>%  dfSummary(graph.col = FALSE)
```

## Percepción de justicia

### Justicia distributiva y meritocracia

C18_09: En Chile las personas son recompensadas por sus esfuerzos (w01, w02, w03, w04, w05 & w06)

```{r}
data %>% select (c18_09_w01, c18_09_w02, c18_09_w03, c18_09_w04, c18_09_w05, c18_09_w06)  %>% sjlabelled::as_label(.)  %>%  dfSummary(graph.col = FALSE)
```

C18_10: En Chile las personas son recompensadas por su inteligencia y habilidades (w01, w02, w03, w04, w05 & w06)

```{r}
data %>% select (c18_10_w01, c18_10_w02, c18_10_w03, c18_10_w04, c18_10_w05, c18_10_w06)  %>% sjlabelled::as_label(.)  %>%  dfSummary(graph.col = FALSE)
```

### Movilidad social
actualmente en Chile, ¿cuán importante es para surgir en la vida?

d05_01: Provenir de una familia rica o con muchos recursos (w01, w02, w03, w04 & w05)

```{r}
data %>% select (d05_01_w01, d05_01_w02, d05_01_w03, d05_01_w04, d05_01_w05)  %>% sjlabelled::as_label(.)  %>%  dfSummary(graph.col = FALSE)
```

d05_02: tener un buen nivel de educación (w01, w02, w03, w04 & w05)

```{r}
data %>% select (d05_02_w01, d05_02_w02, d05_02_w03, d05_02_w04, d05_02_w05)  %>% sjlabelled::as_label(.)  %>%  dfSummary(graph.col = FALSE)
```

d05_03: tener ambición (w01, w02, w03, w04 & w05)

```{r}
data %>% select (d05_03_w01, d05_03_w02, d05_03_w03, d05_03_w04, d05_03_w05)  %>% sjlabelled::as_label(.)  %>%  dfSummary(graph.col = FALSE)
```

d05_04: el trabajo duro (w01, w02, w03, w04 & w05)

```{r}
data %>% select (d05_04_w01, d05_04_w02, d05_04_w03, d05_04_w04, d05_04_w05)  %>% sjlabelled::as_label(.)  %>%  dfSummary(graph.col = FALSE)
```

# Horizontal

## Sentido de pertenencia

### Orgullo nacional

C32_01: Me siento orgulloso de ser chileno (w01, w02, w03 & w04)

```{r}
data %>% select (c32_01_w01, c32_01_w02, c32_01_w03, c32_01_w04, c32_01_w05, c32_01_w06)  %>% sjlabelled::as_label(.)  %>%  dfSummary(graph.col = FALSE)
```

### Identidad nacional

C32_02: Me identifico con Chile (w01, w02, w03, w04, w05 & w06)

```{r}
data %>% select (c32_02_w01, c32_02_w02, c32_02_w03, c32_02_w04, c32_02_w05, c32_02_w06)  %>% sjlabelled::as_label(.)  %>%  dfSummary(graph.col = FALSE)
```

## Calidad de la vida en el vecindario

### Confianza en vecinos

T01: Confianza en vecinos (w01, w02, w03, w04, w05 & w06)

```{r}
data %>% select (t01_w01, t01_w02, t01_w03, t01_w04, t01_w05, t01_w06)  %>% sjlabelled::as_label(.)  %>%  dfSummary(graph.col = FALSE)
```

### Cohesión barrial

T02_01: Este barrio es ideal para mi (w01, w02, w03, w04 & w06)

```{r}
data %>% select (t02_01_w01, t02_01_w02, t02_01_w03, t02_01_w04, t02_01_w06)  %>% sjlabelled::as_label(.)  %>%  dfSummary(graph.col = FALSE)
```

T02_02: Me siento integrado/a en este barrio (w01, w02, w03, w04 & w06)

```{r}
data %>% select (t02_02_w01, t02_02_w02, t02_02_w03, t02_02_w04, t02_02_w06)  %>% sjlabelled::as_label(.)  %>%  dfSummary(graph.col = FALSE)
```

T02_03: Me identifico con la gente de este barrio (w01, w02, w03, w04 & w06)

```{r}
data %>% select (t02_03_w01, t02_03_w02, t02_03_w03, t02_03_w04, t02_03_w06)  %>% sjlabelled::as_label(.)  %>%  dfSummary(graph.col = FALSE)
```

T02_04: Este barrio es parte de mi (w01, w02, w03, w04 & w06)

```{r}
data %>% select (t02_04_w01, t02_04_w02, t02_04_w03, t02_04_w04, t02_04_w06)  %>% sjlabelled::as_label(.)  %>%  dfSummary(graph.col = FALSE)
```

### Sociabilidad barrial

T03_01: En este barrio es facil hacer amigos (w01, w02, w03, w04 & w06)

```{r}
data %>% select (t03_01_w01, t03_01_w02, t03_01_w03, t03_01_w04, t03_01_w06)  %>% sjlabelled::as_label(.)  %>%  dfSummary(graph.col = FALSE)
```

T03_02: La gente en este barrio es sociable (w01, w02, w03, w04 & w06)

```{r}
data %>% select (t03_02_w01, t03_02_w02, t03_02_w03, t03_02_w04, t03_02_w06)  %>% sjlabelled::as_label(.)  %>%  dfSummary(graph.col = FALSE)
```

T03_03: La gente en este barrio es cordial (w01, w02, w03, w04 & w06)

```{r}
data %>% select (t03_03_w01, t03_03_w02, t03_03_w03, t03_03_w04, t03_03_w06)  %>% sjlabelled::as_label(.)  %>%  dfSummary(graph.col = FALSE)
```

T03_04: La gente en este barrio es colaboradora (w01, w02, w03 & w04)

```{r}
data %>% select (t03_04_w01, t03_04_w02, t03_04_w03, t03_04_w04, t03_04_w06)  %>% sjlabelled::as_label(.)  %>%  dfSummary(graph.col = FALSE)
```

## Satisfacción barrial

T06_01: Seguridad del barrio (w01, w02, w03, w04 & w06)

```{r}
data %>% select (t06_01_w01, t06_01_w02, t06_01_w03, t06_01_w04, t06_01_w06)  %>% sjlabelled::as_label(.)  %>%  dfSummary(graph.col = FALSE)
```

T06_02: Conectividad (w01, w02, w03, w04 & w06)

```{r}
data %>% select (t06_02_w01, t06_02_w02, t06_02_w03, t06_02_w04, t06_02_w06)  %>% sjlabelled::as_label(.)  %>%  dfSummary(graph.col = FALSE)
```

T06_03: Áreas verdes y de recreación disponibles (w01, w02, w03, w04 & w06)

```{r}
data %>% select (t06_03_w01, t06_03_w02, t06_03_w03, t06_03_w04, t06_03_w06)  %>% sjlabelled::as_label(.)  %>%  dfSummary(graph.col = FALSE)
```

T06_04: Limpieza y belleza del barrio (w01, w02, w03, w04 & w06)

```{r}
data %>% select (t06_04_w01, t06_04_w02, t06_04_w03, t06_04_w04, t06_04_w06)  %>% sjlabelled::as_label(.)  %>%  dfSummary(graph.col = FALSE)
```

T06_05: Proximidad al lugar de actividad principal (w01, w02, w03, w04 & w06)

```{r}
data %>% select (t06_05_w01, t06_05_w02, t06_05_w03, t06_05_w04, t06_05_w06)  %>% sjlabelled::as_label(.)  %>%  dfSummary(graph.col = FALSE)
```

T06_06: Proximidad a colegios de buena calidad (w01, w02, w03, w04 & w06)

```{r}
data %>% select (t06_06_w01, t06_06_w02, t06_06_w03, t06_06_w04, t06_06_w06)  %>% sjlabelled::as_label(.)  %>%  dfSummary(graph.col = FALSE)
```

T06_07: Proximidad a áreas de comercio (w01, w02, w03, w04 & w06)

```{r}
data %>% select (t06_07_w01, t06_07_w02, t06_07_w03, t06_07_w04, t06_07_w06)  %>% sjlabelled::as_label(.)  %>%  dfSummary(graph.col = FALSE)
```

T06_08: Proximidad con familiares y/o amigos cercanos (w01, w02, w03, w04 & w06)

```{r}
data %>% select (t06_08_w01, t06_08_w02, t06_08_w03, t06_08_w04, t06_08_w06)  %>% sjlabelled::as_label(.)  %>%  dfSummary(graph.col = FALSE)
```

## Redes sociales

### Confianza interpersonal

C02: Se puede confiar en la mayoría de las personas o hay que tener cuidado al tratar con ellas (w01, w02, w03, w04, w05 & w06)

```{r}
data <- data %>%
  mutate(c02_rec_w01 = car::recode(data$c02_w01, c("1=3; 2=1; 3=2")),
         c02_rec_w02 = car::recode(data$c02_w02, c("1=3; 2=1; 3=2")),
         c02_rec_w03 = car::recode(data$c02_w03, c("1=3; 2=1; 3=2")),
         c02_rec_w04 = car::recode(data$c02_w04, c("1=3; 2=1; 3=2")),
         c02_rec_w05 = car::recode(data$c02_w05, c("1=3; 2=1; 3=2")),
         c02_rec_w06 = car::recode(data$c02_w06, c("1=3; 2=1; 3=2")))
data$c02_rec_w01<- factor(data$c02_rec_w01, levels = c(1, 2, 3), labels = c("No", "Depende", "Si"))
data$c02_rec_w02<- factor(data$c02_rec_w02, levels = c(1, 2, 3), labels = c("No", "Depende", "Si"))
data$c02_rec_w03<- factor(data$c02_rec_w03, levels = c(1, 2, 3), labels = c("No", "Depende", "Si"))
data$c02_rec_w04<- factor(data$c02_rec_w04, levels = c(1, 2, 3), labels = c("No", "Depende", "Si"))
data$c02_rec_w05<- factor(data$c02_rec_w05, levels = c(1, 2, 3), labels = c("No", "Depende", "Si"))
data$c02_rec_w06<- factor(data$c02_rec_w06, levels = c(1, 2, 3), labels = c("No", "Depende", "Si"))
label(data$c02_rec_w01) <- "Se puede confiar en la mayoria de las personas (2016)."
label(data$c02_rec_w02) <- "Se puede confiar en la mayoria de las personas (2017)."
label(data$c02_rec_w03) <- "Se puede confiar en la mayoria de las personas (2018)."
label(data$c02_rec_w04) <- "Se puede confiar en la mayoria de las personas (2019)."
label(data$c02_rec_w05) <- "Se puede confiar en la mayoria de las personas (2021)."
label(data$c02_rec_w06) <- "Se puede confiar en la mayoria de las personas (2022)."

data %>% select (c02_rec_w01, c02_rec_w02, c02_rec_w03, c02_rec_w04, c02_rec_w05, c02_rec_w06)  %>% sjlabelled::as_label(.)  %>%  dfSummary(graph.col = FALSE)
```

C03: Las personas tratan de ayudar a los demás o se preocupan mayormente sólo de sí mismas (w01, w02, w03 & w04)

```{r}
data <- data %>%
  mutate(c03_rec_w01 = car::recode(data$c03_w01, "1=3; 2=1; 3=2"),
         c03_rec_w02 = car::recode(data$c03_w02, "1=3; 2=1; 3=2"),
         c03_rec_w03 = car::recode(data$c03_w03, "1=3; 2=1; 3=2"),
         c03_rec_w04 = car::recode(data$c03_w04, "1=3; 2=1; 3=2"),
         c03_rec_w05 = car::recode(data$c03_w05, "1=3; 2=1; 3=2"),
         c03_rec_w06 = car::recode(data$c03_w06, "1=3; 2=1; 3=2"))
data$c03_rec_w01<- factor(data$c03_rec_w01, levels = c(1, 2, 3), labels = c("No", "Depende", "Si"))
data$c03_rec_w02<- factor(data$c03_rec_w02, levels = c(1, 2, 3), labels = c("No", "Depende", "Si"))
data$c03_rec_w03<- factor(data$c03_rec_w03, levels = c(1, 2, 3), labels = c("No", "Depende", "Si"))
data$c03_rec_w04<- factor(data$c03_rec_w04, levels = c(1, 2, 3), labels = c("No", "Depende", "Si"))
data$c03_rec_w05<- factor(data$c03_rec_w05, levels = c(1, 2, 3), labels = c("No", "Depende", "Si"))
data$c03_rec_w06<- factor(data$c03_rec_w06, levels = c(1, 2, 3), labels = c("No", "Depende", "Si"))
label(data$c03_rec_w01) <- "La mayoria de las personas tratan de ayudar a las demas (2016)."
label(data$c03_rec_w02) <- "La mayoria de las personas tratan de ayudar a las demas (2017)."
label(data$c03_rec_w03) <- "La mayoria de las personas tratan de ayudar a las demas (2018)."
label(data$c03_rec_w04) <- "La mayoria de las personas tratan de ayudar a las demas (2019)."
label(data$c03_rec_w05) <- "La mayoria de las personas tratan de ayudar a las demas (2021)."
label(data$c03_rec_w06) <- "La mayoria de las personas tratan de ayudar a las demas (2022)."

data %>% select (c03_rec_w01, c03_rec_w02, c03_rec_w03, c03_rec_w04, c03_rec_w05, c03_rec_w06)  %>% sjlabelled::as_label(.)  %>%  dfSummary(graph.col = FALSE)
```

C04: La gente intentaría aprovecharse de usted si tuviera la oportunidad o cree que trataría de ser justa (w01, w02, w03 & w04)

```{r}
data <- data %>%
  mutate(c04_rec_w01 = car::recode(data$c04_w01, "1=1; 2=3; 3=2"),
         c04_rec_w02 = car::recode(data$c04_w02, "1=1; 2=3; 3=2"),
         c04_rec_w03 = car::recode(data$c04_w03, "1=1; 2=3; 3=2"),
         c04_rec_w04 = car::recode(data$c04_w04, "1=1; 2=3; 3=2"),
         c04_rec_w05 = car::recode(data$c04_w05, "1=1; 2=3; 3=2"),
         c04_rec_w06 = car::recode(data$c04_w06, "1=1; 2=3; 3=2"))
data$c04_rec_w01<- factor(data$c04_rec_w01, levels = c(1, 2, 3), labels = c("No", "Depende", "Si"))
data$c04_rec_w02<- factor(data$c04_rec_w02, levels = c(1, 2, 3), labels = c("No", "Depende", "Si"))
data$c04_rec_w03<- factor(data$c04_rec_w03, levels = c(1, 2, 3), labels = c("No", "Depende", "Si"))
data$c04_rec_w04<- factor(data$c04_rec_w04, levels = c(1, 2, 3), labels = c("No", "Depende", "Si"))
data$c04_rec_w05<- factor(data$c04_rec_w05, levels = c(1, 2, 3), labels = c("No", "Depende", "Si"))
data$c04_rec_w06<- factor(data$c04_rec_w06, levels = c(1, 2, 3), labels = c("No", "Depende", "Si"))
label(data$c04_rec_w01) <- "La mayoria de las personas tratan de ser justas (2016)."
label(data$c04_rec_w02) <- "La mayoria de las personas tratan de ser justas (2017)."
label(data$c04_rec_w03) <- "La mayoria de las personas tratan de ser justas (2018)."
label(data$c04_rec_w04) <- "La mayoria de las personas tratan de ser justas (2019)."
label(data$c04_rec_w05) <- "La mayoria de las personas tratan de ser justas (2021)."
label(data$c04_rec_w06) <- "La mayoria de las personas tratan de ser justas (2022)."

data %>% select (c04_rec_w01, c04_rec_w02, c04_rec_w03, c04_rec_w04, c04_rec_w05, c04_rec_w06)  %>% sjlabelled::as_label(.)  %>%  dfSummary(graph.col = FALSE)
```

### Solidaridad

C07_01: Ha visitado la casa de algún vecino (w01, w02, w03, w04, w05)

```{r}
data %>% select (c07_01_w01, c07_01_w02, c07_01_w03, c07_01_w04, c07_01_w05)  %>% sjlabelled::as_label(.)  %>%  dfSummary(graph.col = FALSE)
```

C07_02: Ha asistido a alguna reunión donde se traten temas de interés público o comunitario (w01, w02, w03, w04, w05)

```{r}
data %>% select (c07_02_w01, c07_02_w02, c07_02_w03, c07_02_w04, c07_02_w05)  %>% sjlabelled::as_label(.)  %>%  dfSummary(graph.col = FALSE)
```

C07_03: Han venido amigos a visitarlo a su casa (w01, w02, w03, w04, w05)

```{r}
data %>% select (c07_03_w01, c07_03_w02, c07_03_w03, c07_03_w04, c07_03_w05)  %>% sjlabelled::as_label(.)  %>%  dfSummary(graph.col = FALSE)
```

C07_04: Ha hecho voluntariado (w01, w02, w03, w04, w05)

```{r}
data %>% select (c07_04_w01, c07_04_w02, c07_04_w03, c07_04_w04, c07_04_w05)  %>% sjlabelled::as_label(.)  %>%  dfSummary(graph.col = FALSE)
```

C07_05: Ha donado dinero a una obra social (w01, w02, w03, w04, w05)

```{r}
data %>% select (c07_05_w01, c07_05_w02, c07_05_w03, c07_05_w04, c07_05_w05)  %>% sjlabelled::as_label(.)  %>%  dfSummary(graph.col = FALSE)
```

C07_06: Ha prestado una suma de dinero de 10.000.- o más (w01, w02, w03, w04, w05)

```{r}
data %>% select (c07_06_w01, c07_06_w02, c07_06_w03, c07_06_w04, c07_06_w05)  %>% sjlabelled::as_label(.)  %>%  dfSummary(graph.col = FALSE)
```

C07_07: Ha conversado con una persona en problemas o deprimida (w01, w02, w03, w04, w05)

```{r}
data %>% select (c07_07_w01, c07_07_w02, c07_07_w03, c07_07_w04, c07_07_w05)  %>% sjlabelled::as_label(.)  %>%  dfSummary(graph.col = FALSE)
```

C07_08: Ha ayudado a alguien a conseguir trabajo (w01, w02, w03, w04, w05)

```{r}
data %>% select (c07_08_w01, c07_08_w02, c07_08_w03, c07_08_w04, c07_08_w05)  %>% sjlabelled::as_label(.)  %>%  dfSummary(graph.col = FALSE)
```

# Guardar base
```{r}
save(data,file = "input/data/proc/data.RData")
```
